---
title: "Analyses_donnees_2024"
author: "Adrien Debout"
date: "2025-04-30"
output: html_document
editor_options: 
  chunk_output_type: console
---

```{r setup, include=FALSE}
knitr::opts_chunk$set(echo = TRUE)
```

# 1. Environnement

```{r}
library(here) # environnement de travail
library(readxl)
library(dplyr) # mise en forme des tableaux
library(tidyverse)
library(stringr)
library(ggplot2) # ggplot graphiques
library(gridExtra) # Afficher plusieurs ggplots en meme temps
library(fitdistrplus) # Regarder la distribution la mieux adaptée
library(glmmTMB) # modèles mixtes
library(AICcmodavg) # Comparaison de modèles
library(fitdistrplus) # Distribution la mieux adaptée
library(DHARMa) # Vérification des présuposés des modèles
library(emmeans)
library(multcomp)
library(vegan)
library(tidyr)
```

# 2. working directory

```{r}
  # Working diretory
setwd(here::here("Data", "Data entomo"))
here()
```

# 3. Tests & graphs initiaux

```{r}
  # IMPORT Jeu de données coléoptères
Coleo <- read.table("jeu_donnees_coleo.txt", sep = "\t", dec = ".", quote = "\"", stringsAsFactors = F, header = T) %>%
  select(6 : 7, 10 : 20)

  # Calcul de l'abondance par piège
abondance <- Coleo %>%
  group_by(Numero_de_piege) %>%
  summarise(Abondance = sum(Abondance))
  # Graphique de visualisation 
ab <- ggplot(abondance, aes(x = Numero_de_piege, y = Abondance)) +
  geom_bar(stat = "identity", fill = c("darkgreen", "#458B00", "#556B2F", "#9ACD32")) +
  geom_text(aes(label = Abondance), vjust = -0.5, size = 3) +
  labs(title = "Abondance de coléoptères saproxyliques le long des arbres Thèses",
       x = "Pièges entomologiques",
       y = "Abondance (n)") +
  ylim(0, 10000) +
  theme_minimal() +
  theme(plot.title = element_text(size = 9, face = "bold"),
    axis.text.x = element_text(angle = 0))

# Div1 <- Coleo %>%
#   filter(Numero_de_piege == "1") %>%
#   distinct(SP, .keep_all = T) %>%
#   select(9, 13) %>%
#   mutate(nbesp = 1) %>%
#   summarise(nbesp = sum(nbesp)) %>%
#   mutate(piege = "Piege_1")
# Div2 <- Coleo %>%
#   filter(Numero_de_piege == "2") %>%
#   distinct(SP, .keep_all = T) %>%
#   select(9, 13) %>%
#   mutate(nbesp = 1) %>%
#   summarise(nbesp = sum(nbesp)) %>%
#   mutate(piege = "Piege_2")
# Div3 <- Coleo %>%
#   filter(Numero_de_piege == "3") %>%
#   distinct(SP, .keep_all = T) %>%
#   select(9, 13) %>%
#   mutate(nbesp = 1) %>%
#   summarise(nbesp = sum(nbesp)) %>%
#   mutate(piege = "Piege_3")
# Div4 <- Coleo %>%
#   filter(Numero_de_piege == "4") %>%
#   distinct(SP, .keep_all = T) %>%
#   select(9, 13) %>%
#   mutate(nbesp = 1) %>%
#   summarise(nbesp = sum(nbesp)) %>%
#   mutate(piege = "Piege_4")
# Div <- bind_rows(Div1, Div2, Div3, Div4) %>%
#   arrange(piege)

  # 
# div_coleo <- Coleo %>%
#   distinct(SP, .keep_all = T) %>%
#   select(9, 13) %>%
#   mutate(SP = ifelse(SP == "", NA, SP),
#          nbesp = 1) %>%
#   filter(!is.na(SP)) %>%
#   group_by(Numero_de_piege) %>%
#   summarise(nbesp = sum(nbesp))


div_coleo <- Coleo %>%
  distinct(Espece, Numero_de_piege, .keep_all = T) %>%
  select(6, 11, 13)
#
div1 <- div_coleo %>%
  filter(Numero_de_piege == 1)
#
div2 <- div_coleo %>%
  filter(Numero_de_piege == 2)
#
div3 <- div_coleo %>%
  filter(Numero_de_piege == 3)
#
div4 <- div_coleo %>%
  filter(Numero_de_piege == 4)

#

div <- ggplot(div_coleo, aes(x = Numero_de_piege, y = nbesp)) +
  geom_bar(stat = "identity", fill = c("darkgreen", "#458B00", "#556B2F", "#9ACD32")) +
  geom_text(aes(label = nbesp), vjust = -0.5, size = 3) +
  labs(title = "Diversité spécifique dans chaque pièges des arbres Thèses",
       x = "Pièges entomologiques",
       y = "Diversité spécifique") +
  ylim(0, 100) +
  theme_minimal() +
  theme(plot.title = element_text(size = 9, face = "bold"),
        axis.text.x = element_text(angle = 0))
  # Faire apparaître 2 ggplot en même temps
grid.arrange(ab, div, ncol = 2)

#

Coleobis <- Coleo %>%
  select(8, 9, 11, 13) %>%
  mutate(code_sp = ifelse((is.na(GEN) | GEN == "") & (is.na(SP) | SP == ""), "INC",
         paste(GEN, SP, sep = "_"))) %>%
  filter(!is.na(code_sp)) # Vérif des NAs

Coleobis<- Coleobis %>%
  setNames(c("GEN", "SP", "AB", "Num_piege", "code_sp")) %>%
  mutate(AB = as.numeric(AB)) %>%
  select(3 : 5) 

Coleo1 <- Coleobis %>%
  filter(Num_piege == 1) %>%
  group_by(code_sp) %>%
  summarise(AB = sum(AB))
ggplot(Coleo1, aes(x = code_sp, y = AB)) +
  geom_bar(stat = "identity") +
  geom_text(aes(label = AB), vjust = -0.5, size = 3) +
  labs(title = "Abondance des espèces capturées dans les pièges 1 des arbres Thèses",
       x = "Pièges entomologiques",
       y = "Abondance (n)") +
  theme_minimal() +
  theme(plot.title = element_text(size = 9, face = "bold"),
        axis.text.x = element_text(angle = 0))

Coleo2 <- Coleobis %>%
  filter(Num_piege == 2) %>%
  group_by(code_sp) %>%
  summarise(AB = sum(AB))
ggplot(Coleo2, aes(x = code_sp, y = AB)) +
  geom_bar(stat = "identity") +
  geom_text(aes(label = AB), vjust = -0.5, size = 3) +
  labs(title = "Abondance des espèces capturées dans les pièges 1 des arbres Thèses",
       x = "Pièges entomologiques",
       y = "Abondance (n)") +
  theme_minimal() +
  theme(plot.title = element_text(size = 9, face = "bold"),
        axis.text.x = element_text(angle = 0))

###################################################################

```


# 4. Data loader (+ essais emmeans et Varpar)

```{r}
  # BMP Strates
BMP_Strates <- read.csv("//no-datafile.inra.local/Biodiversite/projets/Bois_mort/Canopee/These_Balvay/Stagiaires/Adrien Debout - 03-02 au 01-08-2025/Data/Metriques_BMP_Strates_AD.csv", sep=";", header=TRUE, stringsAsFactors = FALSE)
  # Data entomo
entomo <- read.table(here::here("Data", "Data placettes", "DATA_placette_CANOPIX", "metriques_CB", "metric_entomo2024.txt"), sep = "\t", dec = ".", quote = "\"", stringsAsFactors = F, header = T)
  # Data matrices CB
matrices <- read.table(here::here("Data", "Data placettes", "DATA_placette_CANOPIX", "metriques_CB", "matrix_spcolsx_pieges.txt"), sep = "\t", dec = ".", quote = "\"", stringsAsFactors = F, header = T)
dimnames(matrices) # attention 1 à 6 (7: 381)
  # Data longitude et latitude
GPS <- read.csv(here::here("Data", "Data placettes", "DATA_placette_CANOPIX", "metriques_CB", "info_arbre.csv"),
sep=",", header=TRUE, stringsAsFactors = FALSE)
colnames(GPS) <- "raw"
options(digits = 15)
GPS <- separate(GPS, raw, into = c("massif", "plot", "X_L93", "Y_L93", "X_WGS84", "Y_WGS84", "sp", "note_DEPERIS", "DBH.cm", "H_arbre.m", "id_arbre"), sep = ",", convert = TRUE)
options(digits = 15)

library(vegan)
# composition de communauté de coleo sapro
distsupra<-vegdist(matrices[,7 : 381], method="bray",na.rm = TRUE)
# Ordination 
nmds<-metaMDS(traitTREM[,4:42], distance = "bray")
ordiplot (nmds, display = 'sites', type = 'n')
orditorp (nmds, display = 'sites',label=traitTREM$id.TreM.type,cex=0.4)
ordiellipse(nmds, traitTREM$cluster17, display = "sites", kind = "sd", label = T,cex=0.8)
ordispider(nmds, traitTREM$cluster17,label=F)
# Test de permutation adonis strates 2 à 2
adonis2(matrices[,7 : 381] ~ strate, matrices, permutations = 999, method = "bray",strata = LOCA)
# manuellmeent 6 tableau : ex 1-2, 1-3, etc


# matrice simplifié avec singletons et doubletons enlevés en utilisant que les espèces communes
# somme des colonnes et virées 1 ou 2
distsupra<-vegdist(matrices[,7 : 381], method="bray",na.rm = TRUE)
adonis2(matrices[,7 : 381] ~ strate, matrices, permutations = 999, method = "bray",strata = LOCA)

library(emmeans) # remplacer la méthode bourrine manuelle 
emmeans(distsupra, ~ strate)
?emmeans # glmmm peut expliqué attendre CB

# refaire TOUT les modèles en séparant Final par relevé 
# Réfléchir à intégrer relevé et strates dans modèles (strate * relevé)
# Partition de variance : approche multi-variable ( proposition des métriques dendro, qui influence signif le plus et qui sur l'abondance de coleo) avec VARPAR pour mesurer la proportion de variance mais également inertie 



###

# Modifier Jeu de données entomo pour créer une colonne placette #

  # Modification de entomo pour left_join avec les métriques X
entomo <- entomo %>%
  mutate(placette = paste0(substr(LOCA, 1, 1), "_", parcelle), .before = LOCA) %>%
  arrange(placette)
  # Passage en tableau long pour l'analyse du modèle
BMP_Strates <- BMP_Strates %>%
  mutate(Vol_BMP_AC.m3 = 0, .before = "Vol_BMP_UC.m3") %>% 
  # Rajout de la colonne AC pour avoir les 4 strates
  pivot_longer(cols = 2 : 5, names_to = "strates", values_to = "Volume_BMP.m3") %>%
  mutate(num.trap = case_when(strates == "Vol_BMP_AC.m3" ~ 1,
                             strates == "Vol_BMP_UC.m3" ~ 2,
                             strates == "Vol_BMP_LC.m3" ~ 3,
                             strates == "Vol_BMP_BC.m3" ~ 4)) %>%
  rename(placette = Placette) %>%
  arrange(placette)
  # Ligne de code pour ajouter les métriques X à entomo
  # Ajout de la localisation des placettes
GPS <- GPS %>%
  arrange(id_arbre) %>%
  rename(placette = id_arbre,
         latitude = Y_L93,
         longitude = X_L93) %>%
  select(3, 4, 11)
GPS$placette <- gsub('"', '', GPS$placette) # guillemets en trop
GPS <- GPS %>%
  mutate(placette = ifelse(placette == "V_169", "V_170", placette)) # rectification

Final <- BMP_Strates %>% 
  left_join(entomo, by = c("placette" = "placette", "num.trap" = "num.trap")) %>% # ajout d'une métrique dendro
  left_join(GPS, by = "placette") %>% # Ajout coordonées GPS
  select(placette, longitude, latitude, everything()) 
  # Réarrangement
#
Final <- Final %>%
  mutate(Volume_BMP.m3 = ifelse(Volume_BMP.m3 == 0, Volume_BMP.m3 + 0.000000001, Volume_BMP.m3),
         strates = case_when(strates == "Vol_BMP_AC.m3" ~ "AC",
                             strates == "Vol_BMP_UC.m3" ~ "UC",
                             strates == "Vol_BMP_LC.m3" ~ "LC",
                             strates == "Vol_BMP_BC.m3" ~ "BC")) %>%
  mutate(id = paste0(placette, "_", num.trap))
  # Tentative de créer une colonne strates unique et avec la même appélation que les métriques dendro, cependant pas utile puisque la colonne strate de entomo fait bien l'affaire

###

# Ajout des métriques dendro à Final (AD +RB)

# BMP Echelle strates
BMP_Strates <- read.csv("//no-datafile.inra.local/Biodiversite/projets/Bois_mort/Canopee/These_Balvay/Stagiaires/Adrien Debout - 03-02 au 01-08-2025/Data/Metriques_BMP_Strates_AD.csv", sep=";", header=TRUE, stringsAsFactors = FALSE)
# BMP Echelle arbre
BMP_Arbres <- read.csv("//no-datafile.inra.local/Biodiversite/projets/Bois_mort/Canopee/These_Balvay/Stagiaires/Adrien Debout - 03-02 au 01-08-2025/Data/Metriques_BMPtot_Arbres_AD.csv", sep=";", header=TRUE, stringsAsFactors = FALSE)
# BMP Echelle placette
BMP_Placettes <- read.csv("//no-datafile.inra.local/Biodiversite/projets/Bois_mort/Canopee/These_Balvay/Stagiaires/Adrien Debout - 03-02 au 01-08-2025/Data/Metriques_BMPtot_Placette_AD.csv", sep=";", header=TRUE, stringsAsFactors = FALSE)
# BMS Echelle placette
BMS_Placettes <- read.csv("//no-datafile.inra.local/Biodiversite/projets/Bois_mort/Canopee/These_Balvay/Stagiaires/Adrien Debout - 03-02 au 01-08-2025/Data/Metriques_BMStot_Placette_AD.csv", sep=";", header=TRUE, stringsAsFactors = FALSE)
# BMD Echelle placette
BMD_Placettes <- read.csv("//no-datafile.inra.local/Biodiversite/projets/Bois_mort/Canopee/These_Balvay/Stagiaires/Adrien Debout - 03-02 au 01-08-2025/Data/Metriques_BMDtot_Placette_AD.csv", sep=";", header=TRUE, stringsAsFactors = FALSE)
# BMT Echelle placette
BMT_Placettes <- read.csv("//no-datafile.inra.local/Biodiversite/projets/Bois_mort/Canopee/These_Balvay/Stagiaires/Adrien Debout - 03-02 au 01-08-2025/Data/Metriques_BMtot_Placette_AD.csv", sep=";", header=TRUE, stringsAsFactors = FALSE)
# Couvert Echelle placette
Couvert_Placettes <- read.csv("//no-datafile.inra.local/Biodiversite/projets/Bois_mort/Canopee/These_Balvay/Stagiaires/Adrien Debout - 03-02 au 01-08-2025/Data/Metriques_Couvert_Placette_AD.csv", sep=";", header=TRUE, stringsAsFactors = FALSE)
# Encombrement Echelle placette
Encombrement_Placettes <- read.csv("//no-datafile.inra.local/Biodiversite/projets/Bois_mort/Canopee/These_Balvay/Stagiaires/Adrien Debout - 03-02 au 01-08-2025/Data/Metriques_Encombrement_Placette_AD.csv", sep=";", header=TRUE, stringsAsFactors = FALSE)
# Taux de mortalité Echelle placette
Taux_mortalite_Placettes <- read.csv("//no-datafile.inra.local/Biodiversite/projets/Bois_mort/Canopee/These_Balvay/Stagiaires/Adrien Debout - 03-02 au 01-08-2025/Data/Metriques_TauxMortalité_Placette_AD.csv", sep=";", header=TRUE, stringsAsFactors = FALSE)
# Diversité de BM Echelle placette
Div_BM_Placettes <- read.csv("//no-datafile.inra.local/Biodiversite/projets/Bois_mort/Canopee/These_Balvay/Stagiaires/Adrien Debout - 03-02 au 01-08-2025/Data/Metriques_DiversiteBM_Placette_AD.csv", sep=";", header=TRUE, stringsAsFactors = FALSE)
# Metriques RB Echelle arbre (comprends Echelle strates)
Metriques_Arbre_RB <- read.csv("//no-datafile.inra.local/Biodiversite/projets/Bois_mort/Canopee/These_Balvay/Stagiaires/Adrien Debout - 03-02 au 01-08-2025/Data/metriques_RB/metriques_arbre.csv", sep=",", header=TRUE, stringsAsFactors = FALSE)
# Metriques RB Echelle placette
Metriques_Placettes_RB <- read.csv("//no-datafile.inra.local/Biodiversite/projets/Bois_mort/Canopee/These_Balvay/Stagiaires/Adrien Debout - 03-02 au 01-08-2025/Data/metriques_RB/metriques_placettes.csv", sep=",", header=TRUE, stringsAsFactors = FALSE)
#
BMP_Strates <- BMP_Strates %>%
  rename(placette = Placette)
BMP_Arbres <- BMP_Arbres %>%
  rename(placette = Placette,
         Vol_BMP_Tot_Arbre = Vol_BMP_Tot)
BMP_Placettes <- BMP_Placettes %>%
  rename(Vol_BMP_Placette_Pondere.m3.ha = Vol_BMP_Tot_Pondere.m3.ha)
BMS_Placettes <- BMS_Placettes %>%
  rename(BMS_Placette.m3.ha = BMS_F.m3.ha)
BMD_Placettes <- BMD_Placettes %>%
  rename(Vol_BMD_Placette_m3.ha = Vol_BMD_tot_m3.ha)
Couvert_Placettes <- Couvert_Placettes %>%
  rename(Couvert_Placette = ouverture_pc)
Encombrement_Placettes <- Encombrement_Placettes %>%
  rename(Encombrement_Understory_Placette = Understory..arbustive.,
         Encombrement_Canopy_Placette = Canopy..arboree.)
Taux_mortalite_Placettes <- Taux_mortalite_Placettes %>%
  rename(Taux_M_Placette = Taux_M_tot)
Div_BM_Placettes <- Div_BM_Placettes %>%
  rename(NB_espBM_Placette = NB_espBM)
#
Metriques_Arbre_RB <- Metriques_Arbre_RB %>% 
  mutate(id_arbre = ifelse(id_arbre == "V_169", "V_170", id_arbre))
metriques_arbresRB <- Metriques_Arbre_RB %>%
  filter(strate == "arbre") %>%
  select(-"strate") %>%
  rename(placette = id_arbre,
         abon_tot_arbre = abon_tot,
         abon_saprox_arbre = abon_saprox,
         abon_cavite_arbre = abon_cavite,
         abon_sporophore_arbre = abon_sporophore,
         densi_tot_arbre = densi_tot,
         densi_saprox_arbre = densi_saprox,
         densi_cavite_arbre = densi_cavite,
         densi_sporophore_arbre = densi_sporophore,
         div_tot_arbre = div_tot,
         div_saprox_arbre = div_saprox,
         div_cavite_arbre = div_cavite,
         div_sporophore_arbre = div_sporophore)
metriques_strateUC <- Metriques_Arbre_RB %>%
  filter(strate == "UC") %>%
  select(-"strate") %>%
  rename(placette = id_arbre,
         abon_tot_UC = abon_tot,
         abon_saprox_UC = abon_saprox,
         abon_cavite_UC = abon_cavite,
         abon_sporophore_UC = abon_sporophore,
         densi_tot_UC = densi_tot,
         densi_saprox_UC = densi_saprox,
         densi_cavite_UC = densi_cavite,
         densi_sporophore_UC = densi_sporophore,
         div_tot_UC = div_tot,
         div_saprox_UC = div_saprox,
         div_cavite_UC = div_cavite,
         div_sporophore_UC = div_sporophore)
metriques_strateLC <- Metriques_Arbre_RB %>%
  filter(strate == "LC") %>%
  select(-"strate") %>%
  rename(placette = id_arbre,
         abon_tot_LC = abon_tot,
         abon_saprox_LC = abon_saprox,
         abon_cavite_LC = abon_cavite,
         abon_sporophore_LC = abon_sporophore,
         densi_tot_LC = densi_tot,
         densi_saprox_LC = densi_saprox,
         densi_cavite_LC = densi_cavite,
         densi_sporophore_LC = densi_sporophore,
         div_tot_LC = div_tot,
         div_saprox_LC = div_saprox,
         div_cavite_LC = div_cavite,
         div_sporophore_LC = div_sporophore)
metriques_strateBC <- Metriques_Arbre_RB %>%
  filter(strate == "BC") %>%
  select(-"strate") %>%
  rename(placette = id_arbre,
         abon_tot_BC = abon_tot,
         abon_saprox_BC = abon_saprox,
         abon_cavite_BC = abon_cavite,
         abon_sporophore_BC = abon_sporophore,
         densi_tot_BC = densi_tot,
         densi_saprox_BC = densi_saprox,
         densi_cavite_BC = densi_cavite,
         densi_sporophore_BC = densi_sporophore,
         div_tot_BC = div_tot,
         div_saprox_BC = div_saprox,
         div_cavite_BC = div_cavite,
         div_sporophore_BC = div_sporophore)
#
Metriques_Placettes_RB <- Metriques_Placettes_RB %>% 
  mutate(placette = ifelse(placette == "V_169", "V_170", placette))
Metriques_Placettes_totalRB <- Metriques_Placettes_RB %>%
  filter(etage == "total") %>%
  select(-"etage") %>%
  rename(placette = placette,
         abon_tot_PT = abon_tot,
         abon_saprox_PT = abon_saprox,
         abon_cavite_PT = abon_cavite,
         abon_sporophore_PT = abon_sporophore,
         div_tot_PT = div_tot,
         div_saprox_PT = div_saprox,
         div_cavite_PT = div_cavite,
         div_sporophore_PT = div_sporophore)
Metriques_Placettes_seRB <- Metriques_Placettes_RB %>%
  filter(etage == "se") %>%
  select(-"etage") %>%
  rename(placette = placette,
         abon_tot_SE = abon_tot,
         abon_saprox_SE = abon_saprox,
         abon_cavite_SE = abon_cavite,
         abon_sporophore_SE = abon_sporophore,
         div_tot_SE = div_tot,
         div_saprox_SE = div_saprox,
         div_cavite_SE = div_cavite,
         div_sporophore_SE = div_sporophore)
Metriques_Placettes_canopeeRB <- Metriques_Placettes_RB %>%
  filter(etage == "canopee") %>%
  select(-"etage") %>%
  rename(placette = placette,
         abon_tot_CA = abon_tot,
         abon_saprox_CA = abon_saprox,
         abon_cavite_CA = abon_cavite,
         abon_sporophore_CA = abon_sporophore,
         div_tot_CA = div_tot,
         div_saprox_CA = div_saprox,
         div_cavite_CA = div_cavite,
         div_sporophore_CA = div_sporophore)
#
Metriques <- BMP_Strates %>%
  left_join(BMP_Arbres, by = "placette") %>%
  left_join(BMP_Placettes, by = "placette") %>%
  select(-"Vol_BMP_Tot.m3.ha", -"Contribution_G_ArbreDMH") %>%
  left_join(BMS_Placettes, by = "placette") %>%
  left_join(BMD_Placettes, by = "placette") %>%
  select(-"Vol_BMD_Mtot.m3.ha", -"VolTotC.m3.ha") %>%
  left_join(BMT_Placettes, by = "placette") %>%
  left_join(Couvert_Placettes, by = "placette") %>%
  left_join(Encombrement_Placettes, by = "placette") %>%
  left_join(Taux_mortalite_Placettes, by = "placette") %>%
  select(-"NB_arbres", -"nb_Mort") %>%
  left_join(Div_BM_Placettes, by = "placette") %>%
  select(-"NB_espBMD_placette", -"NB_espBMS_placette", -"NB_espBMP_placette") %>%
  left_join(metriques_arbresRB, by = "placette") %>%
  relocate(names(metriques_arbresRB), .before = "Vol_BMP_Tot_Arbre") %>%
  left_join(metriques_strateUC, by = "placette") %>%
  relocate(names(metriques_strateUC), .before = "Vol_BMP_UC.m3") %>%
  left_join(metriques_strateLC, by = "placette") %>%
  relocate(names(metriques_strateLC), .before = "Vol_BMP_LC.m3") %>%
  left_join(metriques_strateBC, by = "placette") %>%
  relocate(names(metriques_strateBC), .before = "Vol_BMP_BC.m3") %>%
  left_join(Metriques_Placettes_totalRB, by = "placette") %>%
  relocate(names(Metriques_Placettes_totalRB), .after = "Vol_BMP_Under.m3") %>%
  left_join(Metriques_Placettes_seRB, by = "placette") %>%
  relocate(names(Metriques_Placettes_seRB), .before = "Vol_BMP_Under.m3") %>%
  left_join(Metriques_Placettes_canopeeRB, by = "placette") %>%
  relocate(names(Metriques_Placettes_canopeeRB), .before = "Vol_BMP_Canop.m3")

###

# Modification pour les calculs de mean et sd des variables entomo

entomo_AC <- entomo %>%
  filter(num.trap == "1")
entomo_UC <- entomo %>%
  filter(num.trap == "2")
entomo_LC <- entomo %>%
  filter(num.trap == "3")
entomo_BC <- entomo %>%
  filter(num.trap == "4")

# Chargement du jeu de données entomo par relevé

  # Data entomo par relevé
entomo_releves <- read.table(here::here("Data", "Data placettes", "DATA_placette_CANOPIX", "metriques_CB", "metric_entomo2024_par_releve.txt"), sep = "\t", dec = ".", quote = "\"", stringsAsFactors = F, header = T)
#
  # Modification de entomo pour left_join avec les métriques X
entomo_releves <- entomo_releves %>%
  mutate(placette = paste0(substr(massif, 1, 1), "_", Parcelle), .before = id.trap) %>%
  arrange(placette)

entomo_R1 <- entomo_releves %>%
  filter(num.releve == "R1")
entomo_R2 <- entomo_releves %>%
  filter(num.releve == "R2")
entomo_R3 <- entomo_releves %>%
  filter(num.releve == "R3")
entomo_R4 <- entomo_releves %>%
  filter(num.releve == "R4")
entomo_R5 <- entomo_releves %>%
  filter(num.releve == "R5")
```

# 5. Analyses : effet strates
Différence de strates 
## 5.1. Ab_col_all

```{r}
descdist(entomo$ab.colsx,discrete=TRUE,boot=1001)
plot(fitdist(entomo$ab.colsx,"norm"))
#
fitnb<-fitdist(entomo$ab.colsx,"nbinom")
plot(fitdist(entomo$ab.colsx,"nbinom"))
#
fitp<-fitdist(entomo$ab.colsx,"pois")
plot(fitp)
#
fitn<-fitdist(entomo$ab.colsx,"norm")
plot(fitn) # oui
#
fitlnorm<-fitdist(entomo$ab.colsx,"lnorm")
plot(fitlnorm) # oui
#
fitexp<-fitdist(entomo$ab.colsx,"exp")
plot(fitexp)
#
fitgeom<-fitdist(entomo$ab.colsx,"geom")
plot(fitgeom)
#
fitbeta<-fitdist(entomo$ab.colsx,"beta") # Pas possible, pas 0/1
plot(fitbeta)
#
fitunif<-fitdist(entomo$ab.colsx,"unif")
plot(fitunif)
#
fitg<-fitdist(entomo$ab.colsx,"gamma",method="mme")
plot(fitg) # oui
#
gofstat(fitnb)$chisqpvalue
gofstat(fitp)$chisqpvalue
gofstat(fitn)$chisqpvalue
gofstat(fitlnorm)$chisqpvalue # p-value plus élevée
gofstat(fitexp)$chisqpvalue
gofstat(fitgeom)$chisqpvalue
gofstat(fitunif)$chisqpvalue
gofstat(fibeta)$chisqpvalue
gofstat(fitg)$chisqpvalue
#
mean_AC <- mean(entomo_AC$ab.colsx) ; mean_AC # 276.45
sd_AC <- sd(entomo_AC$ab.colsx) ; sd_AC # 126.8681
mean_UC <- mean(entomo_UC$ab.colsx) ; mean_UC # 331.65
sd_UC <- sd(entomo_UC$ab.colsx) ; sd_UC # 160.7447
mean_LC <- mean(entomo_LC$ab.colsx) ; mean_LC # 206.5
sd_LC <- sd(entomo_LC$ab.colsx) ; sd_LC # 109.3524
mean_BC <- mean(entomo_BC$ab.colsx) ; mean_BC # 180.55
sd_BC <- sd(entomo_BC$ab.colsx) ; sd_BC # 84.40097

####

  # Modèle pour l'abondance, richesse spécifique
attach(Final)
longitude <- as.numeric(longitude) ; longitude
latitude <- as.numeric(latitude) ; latitude
strates <- as.factor(strates)
placette <- as.factor(placette)
id <- as.factor(id)
is.numeric(num.trap)
strate <- as.factor(strate)
pos<-numFactor(scale(longitude),scale(latitude)) ; pos
ID <- placette ; ID
is.factor(strate)
is.numeric(ab.colsx)
is.numeric(num.trap)
LOCA <- as.factor(LOCA)
num.trap <- as.factor (num.trap)
detach(Final)

# Vérifier si id.trap bien identifiant unique pour chaque ligne #
model_ABX_BMPS <- glmmTMB(
  ab.colsx ~ strate + (1 | LOCA / placette) + exp(pos + 0 | ID) + offset(log(prop.trap.season)),
  family = "lognormal", 
  data = Final, 
  na.action = na.fail) ; summary(model_ABX_BMPS) # effet strate
#
model_ABX_BMPS2 <- glmmTMB(
  ab.colsx ~ 1 + (1 | LOCA / placette) + exp(pos + 0 | ID) + offset(log(prop.trap.season)), 
  family = "lognormal", 
  data = Final, 
  na.action = na.fail) ; summary(model_ABX_BMPS2)
#
AICc(model_ABX_BMPS) # 960.8536
AICc(model_ABX_BMPS2) # au minimum un delta de 2 pour l'ajustement des modèles : 981.3502
#
anova(model_ABX_BMPS, model_ABX_BMPS2) # 3.78e-06 ***

####

#diagnostic glmm : ajustement, surdispersion, outliers
sim<-simulateResiduals(model_ABX_BMPS)
testUniformity(sim)#le qqplot est issu de cette commande
# id.trap si disersion (ex : (1 | LOCA / placette / id.trap)
# KS test : problème de distribution
#KS Test p-value # Dispersion test  # Outliers 
testOutliers(sim)

####

  # Test post-hoc de Tukey pour faire comparaison 2 à 2
RES<-glht(model_ABX_BMPS, linfct = mcp(strate = "Tukey"))
summary(RES)
0.00286 **
# Est ce que supra diffère du reste : strate2 avec supra et autre canopée ou autre appellation (2 eme temps pas urgent)
  
```

## 5.2. Sr_col_all

```{r}
descdist(entomo$sr.colsx,discrete=TRUE,boot=1001)
plot(fitdist(entomo$sr.colsx,"norm")) # oui
#
fitnb<-fitdist(entomo$sr.colsx,"nbinom")
plot(fitdist(entomo$sr.colsx,"nbinom"))
#
fitp<-fitdist(entomo$sr.colsx,"pois")
plot(fitp)
#
fitn<-fitdist(entomo$sr.colsx,"norm")
plot(fitn) # oui
#
fitlnorm<-fitdist(entomo$sr.colsx,"lnorm")
plot(fitlnorm) # 
#
fitexp<-fitdist(entomo$sr.colsx,"exp")
plot(fitexp)
#
fitgeom<-fitdist(entomo$sr.colsx,"geom")
plot(fitgeom)
#
fitbeta<-fitdist(entomo$sr.colsx,"beta") # Pas possible, pas 0/1
plot(fitbeta)
#
fitunif<-fitdist(entomo$sr.colsx,"unif")
plot(fitunif)
#
fitg<-fitdist(entomo$sr.colsx,"gamma",method="mme")
plot(fitg) # 
#
gofstat(fitnb)$chisqpvalue # 1ère
gofstat(fitp)$chisqpvalue
gofstat(fitn)$chisqpvalue # 3ème
gofstat(fitlnorm)$chisqpvalue # 4ème
gofstat(fitexp)$chisqpvalue
gofstat(fitgeom)$chisqpvalue
gofstat(fitunif)$chisqpvalue
gofstat(fibeta)$chisqpvalue
gofstat(fitg)$chisqpvalue # 2ème
#
mean_AC <- mean(entomo_AC$sr.colsx) ; mean_AC # 58.85
sd_AC <- sd(entomo_AC$sr.colsx) ; sd_AC # 10.63893
mean_UC <- mean(entomo_UC$sr.colsx) ; mean_UC # 68.65
sd_UC <- sd(entomo_UC$sr.colsx) ; sd_UC # 13.25568
mean_LC <- mean(entomo_LC$sr.colsx) ; mean_LC # 56.85
sd_LC <- sd(entomo_LC$sr.colsx) ; sd_LC # 14.05356
mean_BC <- mean(entomo_BC$sr.colsx) ; mean_BC # 54.05
sd_BC <- sd(entomo_BC$sr.colsx) ; sd_BC # 10.57542

####
model_SRX_BMPS <- glmmTMB(
  sr.colsx ~ strate + (1 | LOCA / placette) + exp(pos + 0 | ID) + offset(log(prop.trap.season)), 
  family = "gaussian", 
  data = Final, 
  na.action = na.fail) ; summary(model_SRX_BMPS)
# 
model_SRX2_BMPS <- glmmTMB(
  sr.colsx ~ 1 + (1 | LOCA / placette) + exp(pos + 0 | ID) + offset(log(prop.trap.season)), 
  family = "gaussian", 
  data = Final, 
  na.action = na.fail) ; summary(model_SRX2_BMPS)
# comparaison des modèles
AICc(model_SRX_BMPS) # 641.5032
AICc(model_SRX2_BMPS) # 650.8616
#
anova(model_SRX_BMPS, model_SRX2_BMPS) # 0.0007847 ***
####
#diagnostic glmm : ajustement, surdispersion, outliers
sim<-simulateResiduals(model_SRX_BMPS)
testUniformity(sim)#le qqplot est issu de cette commande 
#KS Test p-value # Dispersion test  # Outliers 
testOutliers(sim)

  # Test post-hoc de Tukey pour faire comparaison 2 à 2
RES<-glht(model_SRX_BMPS, linfct = mcp(strate = "Tukey"))
summary(RES)
# 0.00531 ** 
```

## 5.3. Ab_col_rar

```{r}
descdist(entomo$ab.colsxrar,discrete=TRUE,boot=1001)
plot(fitdist(entomo$ab.colsxrar,"norm")) # oui
#
fitnb<-fitdist(entomo$ab.colsxrar,"nbinom")
plot(fitdist(entomo$ab.colsxrar,"nbinom"))
#
fitp<-fitdist(entomo$ab.colsxrar,"pois")
plot(fitp)
#
fitn<-fitdist(entomo$ab.colsxrar,"norm")
plot(fitn) # oui
#
fitlnorm<-fitdist(entomo$ab.colsxrar,"lnorm")
plot(fitlnorm) # 
#
fitexp<-fitdist(entomo$ab.colsxrar,"exp")
plot(fitexp)
#
fitgeom<-fitdist(entomo$ab.colsxrar,"geom")
plot(fitgeom)
#
fitbeta<-fitdist(entomo$ab.colsxrar,"beta") # Pas possible, pas 0/1
plot(fitbeta)
#
fitunif<-fitdist(entomo$ab.colsxrar,"unif")
plot(fitunif)
#
fitg<-fitdist(entomo$ab.colsxrar,"gamma",method="mme")
plot(fitg) # 
#
gofstat(fitnb)$chisqpvalue # 1ère
gofstat(fitp)$chisqpvalue
gofstat(fitn)$chisqpvalue # 
gofstat(fitlnorm)$chisqpvalue # 
gofstat(fitexp)$chisqpvalue
gofstat(fitgeom)$chisqpvalue
gofstat(fitunif)$chisqpvalue
gofstat(fibeta)$chisqpvalue
gofstat(fitg)$chisqpvalue # 2ème
#
mean_AC <- mean(entomo_AC$ab.colsxrar) ; mean_AC # 19.2
sd_AC <- sd(entomo_AC$ab.colsxrar) ; sd_AC # 9.128325
mean_UC <- mean(entomo_UC$ab.colsxrar) ; mean_UC # 34.3
sd_UC <- sd(entomo_UC$ab.colsxrar) ; sd_UC # 16.94915
mean_LC <- mean(entomo_LC$ab.colsxrar) ; mean_LC # 18.15
sd_LC <- sd(entomo_LC$ab.colsxrar) ; sd_LC # 9.062793
mean_BC <- mean(entomo_BC$ab.colsxrar) ; mean_BC # 7.9
sd_BC <- sd(entomo_BC$ab.colsxrar) ; sd_BC # 5.848077
#
modelABRAR <- glmmTMB(
  ab.colsxrar ~ strate + (1 | LOCA / placette) + exp(pos + 0 | ID) + offset(log(prop.trap.season)), 
  family = "nbinom2", 
  data = Final, 
  na.action = na.fail) ; summary(modelABRAR)
#
modelABRAR2 <- glmmTMB(
  ab.colsxrar ~ 1 + (1 | LOCA / placette) + exp(pos + 0 | ID) +  offset(log(prop.trap.season)), 
  family = "nbinom2", 
  data = Final, 
  na.action = na.fail) ; summary(modelABRAR2)
# comparaison des modèles
AICc(modelABRAR) # 589.1167
AICc(modelABRAR2) # 635.8702
#
anova(modelABRAR, modelABRAR2) # 1.03e-11 ***
#
sim<-simulateResiduals(modelABRAR)
testUniformity(sim)
testOutliers(sim)
#
RES<-glht(modelABRAR, linfct = mcp(strate = "Tukey"))
summary(RES) # < 0.001 ***

```

## 5.4. Sr_col_rar

```{r}
descdist(entomo$sr.colsxrar,discrete=TRUE,boot=1001)
plot(fitdist(entomo$sr.colsxrar,"norm")) #
#
?glmmTMB
fitnb<-fitdist(entomo$sr.colsxrar,"nbinom")
plot(fitdist(entomo$sr.colsxrar,"nbinom")) # oui
# 
fitp<-fitdist(entomo$sr.colsxrar,"pois")
plot(fitp) # oui
#
fitn<-fitdist(entomo$sr.colsxrar,"norm")
plot(fitn) # 
#
fitlnorm<-fitdist(entomo$sr.colsxrar,"lnorm")
plot(fitlnorm) # 
#
fitexp<-fitdist(entomo$sr.colsxrar,"exp")
plot(fitexp)
#
fitgeom<-fitdist(entomo$sr.colsxrar,"geom")
plot(fitgeom)
#
fitbeta<-fitdist(entomo$sr.colsxrar,"beta") # 
plot(fitbeta)
#
fitunif<-fitdist(entomo$sr.colsxrar,"unif")
plot(fitunif)
#
fitg<-fitdist(entomo$sr.colsxrar,"gamma",method="mme")
plot(fitg) # 
#
gofstat(fitnb)$chisqpvalue # 2ème
gofstat(fitp)$chisqpvalue # 1ère
gofstat(fitn)$chisqpvalue # 
gofstat(fitlnorm)$chisqpvalue # 
gofstat(fitexp)$chisqpvalue
gofstat(fitgeom)$chisqpvalue
gofstat(fitunif)$chisqpvalue
gofstat(fibeta)$chisqpvalue
gofstat(fitg)$chisqpvalue # 
#
mean_AC <- mean(entomo_AC$sr.colsxrar) ; mean_AC # 5.8
sd_AC <- sd(entomo_AC$sr.colsxrar) ; sd_AC # 1.609184
mean_UC <- mean(entomo_UC$sr.colsxrar) ; mean_UC # 8.35
sd_UC <- sd(entomo_UC$sr.colsxrar) ; sd_UC # 2.641272
mean_LC <- mean(entomo_LC$sr.colsxrar) ; mean_LC # 5.95
sd_LC <- sd(entomo_LC$sr.colsxrar) ; sd_LC # 2.282081
mean_BC <- mean(entomo_BC$sr.colsxrar) ; mean_BC # 3.95
sd_BC <- sd(entomo_BC$sr.colsxrar) ; sd_BC # 1.700619
#
modelSRRAR <- glmmTMB(
  sr.colsxrar ~ strate + (1 | LOCA / placette) + exp(pos + 0 | ID) + offset(log(prop.trap.season)), 
  family = "genpois", 
  data = Final, 
  na.action = na.fail) ; summary(modelSRRAR)
#
modelSRRAR2 <- glmmTMB(
  sr.colsxrar ~ 1 + (1 | LOCA / placette) + exp(pos + 0 | ID) + offset(log(prop.trap.season)), 
  family = "genpois", 
  data = Final, 
  na.action = na.fail) ; summary(modelSRRAR2)
#
AICc(modelSRRAR) # 335.9922
AICc(modelSRRAR2) # 379.239
#
anova(modelSRRAR, modelSRRAR2) # 5.759e-11 ***
#
sim<-simulateResiduals(modelSRRAR)
testUniformity(sim)
testOutliers(sim)
#
RES<-glht(modelSRRAR, linfct = mcp(strate = "Tukey"))
summary(RES) # 0.00462 **   
```

## 5.5. Ab_col_com

```{r}
descdist(entomo$ab.colsxcom,discrete=TRUE,boot=1001)
plot(fitdist(entomo$ab.colsxcom,"norm")) #
#
fitnb<-fitdist(entomo$ab.colsxcom,"nbinom")
plot(fitdist(entomo$ab.colsxcom,"nbinom")) # 
# 
fitp<-fitdist(entomo$ab.colsxcom,"pois")
plot(fitp) # 
#
fitn<-fitdist(entomo$ab.colsxcom,"norm")
plot(fitn) # 
#
fitlnorm<-fitdist(entomo$ab.colsxcom,"lnorm")
plot(fitlnorm) # oui
#
fitexp<-fitdist(entomo$ab.colsxcom,"exp")
plot(fitexp)
#
fitgeom<-fitdist(entomo$ab.colsxcom,"geom")
plot(fitgeom)
#
fitbeta<-fitdist(entomo$ab.colsxcom,"beta") # Pas possible, pas 0/1
plot(fitbeta)
#
fitunif<-fitdist(entomo$ab.colsxcom,"unif")
plot(fitunif)
#
fitg<-fitdist(entomo$ab.colsxcom,"gamma",method="mme")
plot(fitg) # oui
#
gofstat(fitnb)$chisqpvalue # 
gofstat(fitp)$chisqpvalue # 
gofstat(fitn)$chisqpvalue # 
gofstat(fitlnorm)$chisqpvalue # 1ère
gofstat(fitexp)$chisqpvalue
gofstat(fitgeom)$chisqpvalue
gofstat(fitunif)$chisqpvalue
gofstat(fibeta)$chisqpvalue
gofstat(fitg)$chisqpvalue # 
#
mean_AC <- mean(entomo_AC$ab.colsxcom) ; mean_AC # 224.05
sd_AC <- sd(entomo_AC$ab.colsxcom) ; sd_AC # 117.8793
mean_UC <- mean(entomo_UC$ab.colsxcom) ; mean_UC # 248.2
sd_UC <- sd(entomo_UC$ab.colsxcom) ; sd_UC # 142.8888
mean_LC <- mean(entomo_LC$ab.colsxcom) ; mean_LC # 132.7
sd_LC <- sd(entomo_LC$ab.colsxcom) ; sd_LC # 89.18172
mean_BC <- mean(entomo_BC$ab.colsxcom) ; mean_BC # 132.7
sd_BC <- sd(entomo_BC$ab.colsxcom) ; sd_BC # 78.80696
#
modelABCOM <- glmmTMB(
  ab.colsxcom ~ strate + (1 | LOCA / placette) + exp(pos + 0 | ID) +  offset(log(prop.trap.season)), 
  family = nbinom1(), 
  data = Final, 
  na.action = na.fail) ; summary(modelABCOM)
#
modelABCOM2 <- glmmTMB(
  ab.colsxcom ~ 1 + (1 | LOCA / placette) + exp(pos + 0 | ID) + offset(log(prop.trap.season)), 
  family = nbinom1(), 
  data = Final, 
  na.action = na.fail) ; summary(modelABCOM2)
#
AICc(modelABCOM) # 925.8241
AICc(modelABCOM2) # 953.6385
#
anova(modelABCOM, modelABCOM2) # 1.087e-07 ***
#
sim<-simulateResiduals(modelABCOM)
testUniformity(sim)
testOutliers(sim)
#
RES<-glht(modelABCOM, linfct = mcp(strate = "Tukey"))
summary(RES) # 0.00176 ** 
```

## 5.6. Sr_col_com

```{r}
descdist(entomo$sr.colsxcom,discrete=TRUE,boot=1001)
plot(fitdist(entomo$sr.colsxcom,"norm")) #
#
fitnb<-fitdist(entomo$sr.colsxcom,"nbinom")
plot(fitdist(entomo$sr.colsxcom,"nbinom")) # oui
# 
fitp<-fitdist(entomo$sr.colsxcom,"pois")
plot(fitp) # 
#
fitn<-fitdist(entomo$sr.colsxcom,"norm")
plot(fitn) # oui
#
fitlnorm<-fitdist(entomo$sr.colsxcom,"lnorm")
plot(fitlnorm) # 
#
fitexp<-fitdist(entomo$sr.colsxcom,"exp")
plot(fitexp)
#
fitgeom<-fitdist(entomo$sr.colsxcom,"geom")
plot(fitgeom)
#
fitbeta<-fitdist(entomo$sr.colsxcom,"beta") # Pas possible, pas 0/1
plot(fitbeta)
#
fitunif<-fitdist(entomo$sr.colsxcom,"unif")
plot(fitunif)
#
fitg<-fitdist(entomo$sr.colsxcom,"gamma",method="mme")
plot(fitg) # 
#
gofstat(fitnb)$chisqpvalue # 1ère
gofstat(fitp)$chisqpvalue # 
gofstat(fitn)$chisqpvalue # 
gofstat(fitlnorm)$chisqpvalue # 
gofstat(fitexp)$chisqpvalue
gofstat(fitgeom)$chisqpvalue
gofstat(fitunif)$chisqpvalue
gofstat(fibeta)$chisqpvalue
gofstat(fitg)$chisqpvalue # 
#
mean_AC <- mean(entomo_AC$sr.colsxcom) ; mean_AC # 48.15
sd_AC <- sd(entomo_AC$sr.colsxcom) ; sd_AC # 9.178206
mean_UC <- mean(entomo_UC$sr.colsxcom) ; mean_UC # 55.4
sd_UC <- sd(entomo_UC$sr.colsxcom) ; sd_UC # 11.66371
mean_LC <- mean(entomo_LC$sr.colsxcom) ; mean_LC # 46.45
sd_LC <- sd(entomo_LC$sr.colsxcom) ; sd_LC # 11.96695
mean_BC <- mean(entomo_BC$sr.colsxcom) ; mean_BC # 45.65
sd_BC <- sd(entomo_BC$sr.colsxcom) ; sd_BC # 9.488359
#
modelSRCOM <- glmmTMB(
  sr.colsxcom ~ strate + (1 | LOCA / placette) + exp(pos + 0 | ID) + offset(log(prop.trap.season)), 
  family = nbinom2(link = "identity"), 
  data = Final, 
  na.action = na.fail) ; summary(modelSRCOM)
#
modelSRCOM2 <- glmmTMB(
  sr.colsxcom ~ 1 + (1 | LOCA / placette) + exp(pos + 0 | ID) + offset(log(prop.trap.season)), 
  family = nbinom2(link = "identity"), 
  data = Final, 
  na.action = na.fail) ; summary(modelSRCOM2)
#
AICc(modelSRCOM) # 621.2011
AICc(modelSRCOM2) # 624.5369
#
anova(modelSRCOM, modelSRCOM2) # 0.01312 *
#
sim<-simulateResiduals(modelSRCOM)
testUniformity(sim)
testOutliers(sim)
#
RES<-glht(modelSRCOM, linfct = mcp(strate = "Tukey"))
summary(RES) # 0.0079 ** 
```

## 5.7. ab_cav

```{r}
descdist(entomo$ab.cav,discrete=TRUE,boot=1001)
plot(fitdist(entomo$ab.cav,"norm")) #
#
fitnb<-fitdist(entomo$ab.cav,"nbinom")
plot(fitdist(entomo$ab.cav,"nbinom")) # 
# 
fitp<-fitdist(entomo$ab.cav,"pois")
plot(fitp) # 
#
fitn<-fitdist(entomo$ab.cav,"norm")
plot(fitn) # 
#
fitlnorm<-fitdist(entomo$ab.cav,"lnorm")
plot(fitlnorm) # oui
#
fitexp<-fitdist(entomo$ab.cav,"exp")
plot(fitexp)
#
fitgeom<-fitdist(entomo$ab.cav,"geom")
plot(fitgeom)
#
fitbeta<-fitdist(entomo$ab.cav,"beta") # Pas possible, pas 0/1
plot(fitbeta)
#
fitunif<-fitdist(entomo$ab.cav,"unif")
plot(fitunif)
#
fitg<-fitdist(entomo$ab.cav,"gamma",method="mme")
plot(fitg) # oui
#
gofstat(fitnb)$chisqpvalue # 3ème
gofstat(fitp)$chisqpvalue # 
gofstat(fitn)$chisqpvalue # 
gofstat(fitlnorm)$chisqpvalue # 1ère
gofstat(fitexp)$chisqpvalue
gofstat(fitgeom)$chisqpvalue
gofstat(fitunif)$chisqpvalue
gofstat(fibeta)$chisqpvalue
gofstat(fitg)$chisqpvalue # 2ème
#
mean_AC <- mean(entomo_AC$ab.cav) ; mean_AC # 46.1
sd_AC <- sd(entomo_AC$ab.cav) ; sd_AC # 19.32247
mean_UC <- mean(entomo_UC$ab.cav) ; mean_UC # 53.15
sd_UC <- sd(entomo_UC$ab.cav) ; sd_UC # 24.97425
mean_LC <- mean(entomo_LC$ab.cav) ; mean_LC # 38.35
sd_LC <- sd(entomo_LC$ab.cav) ; sd_LC # 20.94674
mean_BC <- mean(entomo_BC$ab.cav) ; mean_BC # 31.1
sd_BC <- sd(entomo_BC$ab.cav) ; sd_BC # 16.91434
#
modelABCAV <- glmmTMB(
  ab.cav ~ strate + (1 | LOCA / placette) + exp(pos + 0 | ID) + offset(log(prop.trap.season)), 
  family = nbinom1(link = "log"), 
  data = Final, 
  na.action = na.fail) ; summary(modelABCAV)
#
modelABCAV2 <- glmmTMB(
  ab.cav ~ 1 + (1 | LOCA / placette) + exp(pos + 0 | ID) + offset(log(prop.trap.season)), 
  family = nbinom1(link = "log"), 
  data = Final, 
  na.action = na.fail) ; summary(modelABCAV2)
#
AICc(modelABCAV) # 688.5031
AICc(modelABCAV2) # 702.727
#
anova(modelABCAV,modelABCAV2) # 7.733e-05 ***
#
sim<-simulateResiduals(modelABCAV)
testUniformity(sim)
testOutliers(sim)
#
RES<-glht(modelABCAV, linfct = mcp(strate = "Tukey"))
summary(RES) # 0.0079 ** 
```

## 5.8. sr_cav

```{r}
descdist(entomo$sr.cav,discrete=TRUE,boot=1001)
plot(fitdist(entomo$sr.cav,"norm")) #
#
fitnb<-fitdist(entomo$sr.cav,"nbinom")
plot(fitdist(entomo$sr.cav,"nbinom")) # oui
# 
fitp<-fitdist(entomo$sr.cav,"pois")
plot(fitp) # oui
#
fitn<-fitdist(entomo$sr.cav,"norm")
plot(fitn) # 
#
fitlnorm<-fitdist(entomo$sr.cav,"lnorm")
plot(fitlnorm) # 
#
fitexp<-fitdist(entomo$sr.cav,"exp")
plot(fitexp)
#
fitgeom<-fitdist(entomo$sr.cav,"geom")
plot(fitgeom)
#
fitbeta<-fitdist(entomo$sr.cav,"beta") # Pas possible, pas 0/1
plot(fitbeta)
#
fitunif<-fitdist(entomo$sr.cav,"unif")
plot(fitunif)
#
fitg<-fitdist(entomo$sr.cav,"gamma",method="mme")
plot(fitg) # 
#
gofstat(fitnb)$chisqpvalue # 2ème
gofstat(fitp)$chisqpvalue # 3ème
gofstat(fitn)$chisqpvalue # 1ère
gofstat(fitlnorm)$chisqpvalue # 
gofstat(fitexp)$chisqpvalue
gofstat(fitgeom)$chisqpvalue
gofstat(fitunif)$chisqpvalue
gofstat(fibeta)$chisqpvalue
gofstat(fitg)$chisqpvalue # 
#
mean_AC <- mean(entomo_AC$sr.cav) ; mean_AC # 11.7
sd_AC <- sd(entomo_AC$sr.cav) ; sd_AC # 3.404332
mean_UC <- mean(entomo_UC$sr.cav) ; mean_UC # 16.35
sd_UC <- sd(entomo_UC$sr.cav) ; sd_UC # 3.815136
mean_LC <- mean(entomo_LC$sr.cav) ; mean_LC # 15
sd_LC <- sd(entomo_LC$sr.cav) ; sd_LC # 5.088687
mean_BC <- mean(entomo_BC$sr.cav) ; mean_BC # 13.75
sd_BC <- sd(entomo_BC$sr.cav) ; sd_BC # 4.810898
#
modelSRCAV <- glmmTMB(
  sr.cav ~ strate + (1 | LOCA / placette) + exp(pos + 0 | ID) + offset(log(prop.trap.season)), 
  family = truncated_nbinom2(), 
  data = Final, 
  na.action = na.fail) ; summary(modelSRCAV)
#
modelSRCAV2 <- glmmTMB(
  sr.cav ~ 1 + (1 | LOCA / placette) + exp(pos + 0 | ID) + offset(log(prop.trap.season)), 
  family = truncated_nbinom2(), 
  data = Final, 
  na.action = na.fail) ; summary(modelSRCAV2)
#
AICc(modelSRCAV) # 458.995
AICc(modelSRCAV2) # 472.8897
#
anova(modelSRCAV,modelSRCAV2) # 9.053e-05 ***
#
sim<-simulateResiduals(modelSRCAV)
testUniformity(sim)
testOutliers(sim)
#
RES<-glht(modelABCAV, linfct = mcp(strate = "Tukey"))
summary(RES) # 0.0079 ** 
```

## 5.9. ab_fon

```{r}
descdist(entomo$ab.fon,discrete=TRUE,boot=1001)
plot(fitdist(entomo$ab.fon,"norm")) #
#
fitnb<-fitdist(entomo$ab.fon,"nbinom")
plot(fitdist(entomo$ab.fon,"nbinom")) # 
# 
fitp<-fitdist(entomo$ab.fon,"pois")
plot(fitp) # 
#
fitn<-fitdist(entomo$ab.fon,"norm")
plot(fitn) # 
#
fitlnorm<-fitdist(entomo$ab.fon,"lnorm")
plot(fitlnorm) # oui
#
fitexp<-fitdist(entomo$ab.fon,"exp")
plot(fitexp)
#
fitgeom<-fitdist(entomo$ab.fon,"geom")
plot(fitgeom)
#
fitbeta<-fitdist(entomo$ab.fon,"beta") # Pas possible, pas 0/1
plot(fitbeta)
#
fitunif<-fitdist(entomo$ab.fon,"unif")
plot(fitunif)
#
fitg<-fitdist(entomo$ab.fon,"gamma",method="mme")
plot(fitg) # 
#
gofstat(fitnb)$chisqpvalue # 2ème
gofstat(fitp)$chisqpvalue # 
gofstat(fitn)$chisqpvalue # 
gofstat(fitlnorm)$chisqpvalue # 1ère
gofstat(fitexp)$chisqpvalue
gofstat(fitgeom)$chisqpvalue
gofstat(fitunif)$chisqpvalue
gofstat(fibeta)$chisqpvalue
gofstat(fitg)$chisqpvalue # 
#
mean_AC <- mean(entomo_AC$ab.fon) ; mean_AC # 131.75
sd_AC <- sd(entomo_AC$ab.fon) ; sd_AC # 92.65549
mean_UC <- mean(entomo_UC$ab.fon) ; mean_UC # 132.75
sd_UC <- sd(entomo_UC$ab.fon) ; sd_UC # 78.77007
mean_LC <- mean(entomo_LC$ab.fon) ; mean_LC # 124.6
sd_LC <- sd(entomo_LC$ab.fon) ; sd_LC # 92.84078
mean_BC <- mean(entomo_BC$ab.fon) ; mean_BC # 114.8
sd_BC <- sd(entomo_BC$ab.fon) ; sd_BC # 74.63286
#
modelABFON <- glmmTMB(
  ab.fon ~ strate + (1 | LOCA / placette) + exp(pos + 0 | ID) + offset(log(prop.trap.season)), 
  family = nbinom1(link = "sqrt"), 
  data = Final, 
  na.action = na.fail) ; summary(modelABFON)
#
modelABFON2 <- glmmTMB(
  ab.fon ~ 1 + (1 | LOCA / placette) + exp(pos + 0 | ID) + offset(log(prop.trap.season)), 
  family = nbinom1(link = "sqrt"), 
  data = Final, 
  na.action = na.fail) ; summary(modelABFON2)
#
AICc(modelABFON) # 865.6772
AICc(modelABFON2) # 861.5898
#
anova(modelABFON,modelABFON2) # 0.343
#
sim<-simulateResiduals(modelABFON)
testUniformity(sim)
testOutliers(sim)
#
RES<-glht(modelABFON, linfct = mcp(strate = "Tukey"))
summary(RES) # 0.0079 ** 
```

## 5.10. sr_fon

```{r}
descdist(entomo$sr.fon,discrete=TRUE,boot=1001)
plot(fitdist(entomo$sr.fon,"norm")) #
#
fitnb<-fitdist(entomo$sr.fon,"nbinom")
plot(fitdist(entomo$sr.fon,"nbinom")) # 
# 
fitp<-fitdist(entomo$sr.fon,"pois")
plot(fitp) # oui
#
fitn<-fitdist(entomo$sr.fon,"norm")
plot(fitn) # oui
#
fitlnorm<-fitdist(entomo$sr.fon,"lnorm")
plot(fitlnorm) # 
#
fitexp<-fitdist(entomo$sr.fon,"exp")
plot(fitexp)
#
fitgeom<-fitdist(entomo$sr.fon,"geom")
plot(fitgeom)
#
fitbeta<-fitdist(entomo$sr.fon,"beta") # Pas possible, pas 0/1
plot(fitbeta)
#
fitunif<-fitdist(entomo$sr.fon,"unif")
plot(fitunif)
#
fitg<-fitdist(entomo$sr.fon,"gamma",method="mme")
plot(fitg) # 
#
gofstat(fitnb)$chisqpvalue # 
gofstat(fitp)$chisqpvalue # 1ère
gofstat(fitn)$chisqpvalue # 
gofstat(fitlnorm)$chisqpvalue # 2ème
gofstat(fitexp)$chisqpvalue
gofstat(fitgeom)$chisqpvalue
gofstat(fitunif)$chisqpvalue
gofstat(fibeta)$chisqpvalue
gofstat(fitg)$chisqpvalue # 
#
mean_AC <- mean(entomo_AC$sr.fon) ; mean_AC # 19.3
sd_AC <- sd(entomo_AC$sr.fon) ; sd_AC # 3.419757
mean_UC <- mean(entomo_UC$sr.fon) ; mean_UC # 22.05
sd_UC <- sd(entomo_UC$sr.fon) ; sd_UC # 4.639362
mean_LC <- mean(entomo_LC$sr.fon) ; mean_LC # 22.45
sd_LC <- sd(entomo_LC$sr.fon) ; sd_LC # 4.639362
mean_BC <- mean(entomo_BC$sr.fon) ; mean_BC # 21.85
sd_BC <- sd(entomo_BC$sr.fon) ; sd_BC # 5.203996
#
modelSRFON <- glmmTMB(
  sr.fon ~ strate + (1 | LOCA / placette) + exp(pos + 0 | ID) + offset(log(prop.trap.season)), 
  family = genpois(link = "identity"), 
  data = Final, 
  na.action = na.fail) ; summary(modelSRFON)
#
modelSRFON2 <- glmmTMB(
  sr.fon ~ 1 + (1 | LOCA / placette) + exp(pos + 0 | ID) + offset(log(prop.trap.season)), 
  family = genpois(link = "identity"), 
  data = Final, 
  na.action = na.fail) ; summary(modelSRFON2)
#
AICc(modelSRFON) # 478.6249
AICc(modelSRFON2) # 479.1152
#
anova(modelSRFON,modelSRFON2) # 0.04789 *
#
sim<-simulateResiduals(modelSRFON)
testUniformity(sim)
testOutliers(sim)
#
RES<-glht(modelSRFON, linfct = mcp(strate = "Tukey"))
summary(RES) # 0.0247 * 
```

## 5.11. ab_fon_spe

```{r}
descdist(entomo$ab.fonspe,discrete=TRUE,boot=1001)
plot(fitdist(entomo$ab.fonspe,"norm")) #
#
fitnb<-fitdist(entomo$ab.fonspe,"nbinom")
plot(fitdist(entomo$ab.fonspe,"nbinom")) # oui
# 
fitp<-fitdist(entomo$ab.fonspe,"pois")
plot(fitp) # 
#
fitn<-fitdist(entomo$ab.fonspe,"norm")
plot(fitn) # 
#
fitlnorm<-fitdist(entomo$ab.fonspe,"lnorm")
plot(fitlnorm) # 
#
fitexp<-fitdist(entomo$ab.fonspe,"exp")
plot(fitexp)
#
fitgeom<-fitdist(entomo$ab.fonspe,"geom")
plot(fitgeom)
#
fitbeta<-fitdist(entomo$ab.fonspe,"beta") # Pas possible, pas 0/1
plot(fitbeta)
#
fitunif<-fitdist(entomo$ab.fonspe,"unif")
plot(fitunif)
#
fitg<-fitdist(entomo$ab.fonspe,"gamma",method="mme")
plot(fitg) # 
#
gofstat(fitnb)$chisqpvalue # 1ère
gofstat(fitp)$chisqpvalue # 
gofstat(fitn)$chisqpvalue # 
gofstat(fitlnorm)$chisqpvalue # 
gofstat(fitexp)$chisqpvalue
gofstat(fitgeom)$chisqpvalue
gofstat(fitunif)$chisqpvalue
gofstat(fibeta)$chisqpvalue
gofstat(fitg)$chisqpvalue # 
#
mean_AC <- mean(entomo_AC$ab.fonspe) ; mean_AC # 12.7
sd_AC <- sd(entomo_AC$ab.fonspe) ; sd_AC # 5.804717
mean_UC <- mean(entomo_UC$ab.fonspe) ; mean_UC # 10.7
sd_UC <- sd(entomo_UC$ab.fonspe) ; sd_UC # 4.61234
mean_LC <- mean(entomo_LC$ab.fonspe) ; mean_LC # 7.6
sd_LC <- sd(entomo_LC$ab.fonspe) ; sd_LC # 5.235506
mean_BC <- mean(entomo_BC$ab.fonspe) ; mean_BC # 7.25
sd_BC <- sd(entomo_BC$ab.fonspe) ; sd_BC # 4.540751
#
modelABFONspe <- glmmTMB(
  ab.fonspe ~ strate + (1 | LOCA / placette) + exp(pos + 0 | ID) + offset(log(prop.trap.season)), 
  family = "nbinom1", 
  data = Final, 
  na.action = na.fail) ; summary(modelABFONspe)
#
modelABFON2spe <- glmmTMB(
  ab.fonspe ~ 1 + (1 | LOCA / placette) + exp(pos + 0 | ID) + offset(log(prop.trap.season)), 
  family = "nbinom1", 
  data = Final, 
  na.action = na.fail) ; summary(modelABFON2spe)
#
AICc(modelABFONspe) # 489.3319
AICc(modelABFON2spe) # 497.3095
#
anova(modelABFONspe,modelABFON2spe) # 0.001506 **
#
sim<-simulateResiduals(modelABFONspe)
testUniformity(sim)
testOutliers(sim)
#
RES<-glht(modelABFONspe, linfct = mcp(strate = "Tukey"))
summary(RES) # 0.00227 ** 
```

## 5.12. sr_fon_spe

```{r}
descdist(entomo$sr.fonspe,discrete=TRUE,boot=1001)
plot(fitdist(entomo$sr.fonspe,"norm")) #
#
fitnb<-fitdist(entomo$sr.fonspe,"nbinom")
plot(fitdist(entomo$sr.fonspe,"nbinom")) # oui
# 
fitp<-fitdist(entomo$sr.fonspe,"pois")
plot(fitp) # ou
#
fitn<-fitdist(entomo$sr.fonspe,"norm")
plot(fitn) # 
#
fitlnorm<-fitdist(entomo$sr.fonspe,"lnorm")
plot(fitlnorm) # 
#
fitexp<-fitdist(entomo$sr.fonspe,"exp")
plot(fitexp)
#
fitgeom<-fitdist(entomo$sr.fonspe,"geom")
plot(fitgeom)
#
fitbeta<-fitdist(entomo$sr.fonspe,"beta") # Pas possible, pas 0/1
plot(fitbeta)
#
fitunif<-fitdist(entomo$sr.fonspe,"unif")
plot(fitunif)
#
fitg<-fitdist(entomo$sr.fonspe,"gamma",method="mme")
plot(fitg) # 
#
gofstat(fitnb)$chisqpvalue # 2ème
gofstat(fitp)$chisqpvalue # 1ère
gofstat(fitn)$chisqpvalue # 
gofstat(fitlnorm)$chisqpvalue # 
gofstat(fitexp)$chisqpvalue
gofstat(fitgeom)$chisqpvalue
gofstat(fitunif)$chisqpvalue
gofstat(fibeta)$chisqpvalue
gofstat(fitg)$chisqpvalue # 
#
mean_AC <- mean(entomo_AC$sr.fonspe) ; mean_AC # 3.3
sd_AC <- sd(entomo_AC$sr.fonspe) ; sd_AC # 0.9233805
mean_UC <- mean(entomo_UC$sr.fonspe) ; mean_UC # 4.3
sd_UC <- sd(entomo_UC$sr.fonspe) ; sd_UC # 1.625455
mean_LC <- mean(entomo_LC$sr.fonspe) ; mean_LC # 4.55
sd_LC <- sd(entomo_LC$sr.fonspe) ; sd_LC # 2.012461
mean_BC <- mean(entomo_BC$sr.fonspe) ; mean_BC # 4.3
sd_BC <- sd(entomo_BC$sr.fonspe) ; sd_BC # 2.226633
#
modelSRFONspe <- glmmTMB(
  sr.fonspe ~ strate + (1 | LOCA / placette) + exp(pos + 0 | ID) + offset(log(prop.trap.season)), 
  family = genpois(link = "identity"), 
  data = Final, 
  na.action = na.fail) ; summary(modelSRFONspe)
#
modelSRFON2spe <- glmmTMB(
  sr.fonspe ~ 1 + (1 | LOCA / placette) + exp(pos + 0 | ID) + offset(log(prop.trap.season)), 
  family = genpois(link = "identity"), 
  data = Final, 
  na.action = na.fail) ; summary(modelSRFON2spe)
#
AICc(modelSRFONspe) # 323.0398
AICc(modelSRFON2spe) # 323.8293
#
anova(modelSRFONspe,modelSRFON2spe) # 0.04186 *
#
sim<-simulateResiduals(modelSRFONspe)
testUniformity(sim)
testOutliers(sim)
#
RES<-glht(modelSRFONspe, linfct = mcp(strate = "Tukey"))
summary(RES) # 0.00293 ** 
```

## 5.13. ab_suc

```{r}
descdist(entomo$ab.suc,discrete=TRUE,boot=1001)
plot(fitdist(entomo$ab.suc,"norm")) #
#
fitnb<-fitdist(entomo$ab.suc,"nbinom")
plot(fitdist(entomo$ab.suc,"nbinom")) # oui
# 
fitp<-fitdist(entomo$ab.suc,"pois")
plot(fitp) # 
#
fitn<-fitdist(entomo$ab.suc,"norm")
plot(fitn) # 
#
fitlnorm<-fitdist(entomo$ab.suc,"lnorm")
plot(fitlnorm) # 
#
fitexp<-fitdist(entomo$ab.suc,"exp")
plot(fitexp)
#
fitgeom<-fitdist(entomo$ab.suc,"geom")
plot(fitgeom) # oui
#
fitbeta<-fitdist(entomo$ab.suc,"beta") # Pas possible, pas 0/1
plot(fitbeta)
#
fitunif<-fitdist(entomo$ab.suc,"unif")
plot(fitunif)
#
fitg<-fitdist(entomo$ab.suc,"gamma",method="mme")
plot(fitg) # 
#
gofstat(fitnb)$chisqpvalue # 1ère
gofstat(fitp)$chisqpvalue # 
gofstat(fitn)$chisqpvalue # 
gofstat(fitlnorm)$chisqpvalue # 
gofstat(fitexp)$chisqpvalue
gofstat(fitgeom)$chisqpvalue # 2ème
gofstat(fitunif)$chisqpvalue
gofstat(fibeta)$chisqpvalue
gofstat(fitg)$chisqpvalue # 
#
mean_AC <- mean(entomo_AC$ab.suc) ; mean_AC # 2.05
sd_AC <- sd(entomo_AC$ab.suc) ; sd_AC # 1.848897
mean_UC <- mean(entomo_UC$ab.suc) ; mean_UC # 4.55
sd_UC <- sd(entomo_UC$ab.suc) ; sd_UC # 5.124503
mean_LC <- mean(entomo_LC$ab.suc) ; mean_LC # 5.05
sd_LC <- sd(entomo_LC$ab.suc) ; sd_LC # 4.173538
mean_BC <- mean(entomo_BC$ab.suc) ; mean_BC # 3.1
sd_BC <- sd(entomo_BC$ab.suc) ; sd_BC # 2.633789
#
modelABSUC <- glmmTMB(
  ab.suc ~ strate + (1 | LOCA / placette) + exp(pos + 0 | ID) + offset(log(prop.trap.season)), 
  family = nbinom2(), 
  data = Final, 
  na.action = na.fail) ; summary(modelABSUC)
#
modelABSUC2 <- glmmTMB(
  ab.suc ~ 1 + (1 | LOCA / placette) + exp(pos + 0 | ID) + offset(log(prop.trap.season)), 
  family = nbinom2(), 
  data = Final, 
  na.action = na.fail) ; summary(modelABSUC2)
#
AICc(modelABSUC) # 375.6027
AICc(modelABSUC2) # 386.3274
#
anova(modelABSUC,modelABSUC2) # 0.0004105 ***
#
sim<-simulateResiduals(modelABSUC)
testUniformity(sim)
testOutliers(sim)
#
RES<-glht(modelABSUC, linfct = mcp(strate = "Tukey"))
summary(RES) # 0.00772 ** 
```

## 5.14. sr_suc

```{r}
descdist(entomo$sr.suc,discrete=TRUE,boot=1001)
plot(fitdist(entomo$sr.suc,"norm")) #
#
fitnb<-fitdist(entomo$sr.suc,"nbinom")
plot(fitdist(entomo$sr.suc,"nbinom")) # oui
# 
fitp<-fitdist(entomo$sr.suc,"pois")
plot(fitp) # oui
#
fitn<-fitdist(entomo$sr.suc,"norm")
plot(fitn) # 
#
fitlnorm<-fitdist(entomo$sr.suc,"lnorm")
plot(fitlnorm) # 
#
fitexp<-fitdist(entomo$sr.suc,"exp")
plot(fitexp)
#
fitgeom<-fitdist(entomo$sr.suc,"geom")
plot(fitgeom) # 
#
fitbeta<-fitdist(entomo$sr.suc,"beta") # Pas possible, pas 0/1
plot(fitbeta)
#
fitunif<-fitdist(entomo$sr.suc,"unif")
plot(fitunif)
#
fitg<-fitdist(entomo$sr.suc,"gamma",method="mme")
plot(fitg) # 
#
gofstat(fitnb)$chisqpvalue # 2ème
gofstat(fitp)$chisqpvalue # 1ère
gofstat(fitn)$chisqpvalue # 
gofstat(fitlnorm)$chisqpvalue # 
gofstat(fitexp)$chisqpvalue
gofstat(fitgeom)$chisqpvalue # 
gofstat(fitunif)$chisqpvalue
gofstat(fibeta)$chisqpvalue
gofstat(fitg)$chisqpvalue # 
#
mean_AC <- mean(entomo_AC$sr.suc) ; mean_AC # 1.5
sd_AC <- sd(entomo_AC$sr.suc) ; sd_AC # 1.395481
mean_UC <- mean(entomo_UC$sr.suc) ; mean_UC # 2.05
sd_UC <- sd(entomo_UC$sr.suc) ; sd_UC # 1.276302
mean_LC <- mean(entomo_LC$sr.suc) ; mean_LC # 2.4
sd_LC <- sd(entomo_LC$sr.suc) ; sd_LC # 1.46539
mean_BC <- mean(entomo_BC$sr.suc) ; mean_BC # 2
sd_BC <- sd(entomo_BC$sr.suc) ; sd_BC # 1.555973
#
modelSRSUC <- glmmTMB(
  sr.suc ~ strate + (1 | LOCA / placette) + exp(pos + 0 | ID) + offset(log(prop.trap.season)), 
  family = truncated_poisson(),
  ziformula = ~ strate,
  data = Final, 
  na.action = na.fail) ; summary(modelSRSUC)
#
modelSRSUC2 <- glmmTMB(
  sr.suc ~ 1 + (1 | LOCA / placette) + exp(pos + 0 | ID) + offset(log(prop.trap.season)), 
  family = truncated_poisson(),
  ziformula = ~ 1, 
  data = Final, 
  na.action = na.fail) ; summary(modelSRSUC2)
#
AICc(modelSRSUC) # 287.9448
AICc(modelSRSUC2) # 278.8264
#
anova(modelSRSUC,modelSRSUC2) # 0.3812
#
sim<-simulateResiduals(modelSRSUC2)
testUniformity(sim)
testOutliers(sim)
#
RES<-glht(modelSRSUC2, linfct = mcp(strate = "Tukey"))
summary(RES) # <0.001 *** 
```

## 5.15. ab_lig

```{r}
descdist(entomo$ab.lig,discrete=TRUE,boot=1001)
plot(fitdist(entomo$ab.lig,"norm")) #
#
fitnb<-fitdist(entomo$ab.lig,"nbinom")
plot(fitdist(entomo$ab.lig,"nbinom")) # 
# 
fitp<-fitdist(entomo$ab.lig,"pois")
plot(fitp) # 
#
fitn<-fitdist(entomo$ab.lig,"norm")
plot(fitn) # 
#
fitlnorm<-fitdist(entomo$ab.lig,"lnorm")
plot(fitlnorm) # oui
#
fitexp<-fitdist(entomo$ab.lig,"exp")
plot(fitexp)
#
fitgeom<-fitdist(entomo$ab.lig,"geom")
plot(fitgeom) # 
#
fitbeta<-fitdist(entomo$ab.lig,"beta") # Pas possible, pas 0/1
plot(fitbeta)
#
fitunif<-fitdist(entomo$ab.lig,"unif")
plot(fitunif)
#
fitg<-fitdist(entomo$ab.lig,"gamma",method="mme")
plot(fitg) #
#
gofstat(fitnb)$chisqpvalue # 2ème
gofstat(fitp)$chisqpvalue # 
gofstat(fitn)$chisqpvalue # 
gofstat(fitlnorm)$chisqpvalue # 1ère
gofstat(fitexp)$chisqpvalue
gofstat(fitgeom)$chisqpvalue # 
gofstat(fitunif)$chisqpvalue
gofstat(fibeta)$chisqpvalue
gofstat(fitg)$chisqpvalue # 
#
mean_AC <- mean(entomo_AC$ab.lig) ; mean_AC # 256.85
sd_AC <- sd(entomo_AC$ab.lig) ; sd_AC # 126.2984
mean_UC <- mean(entomo_UC$ab.lig) ; mean_UC # 312.25
sd_UC <- sd(entomo_UC$ab.lig) ; sd_UC # 158.9601
mean_LC <- mean(entomo_LC$ab.lig) ; mean_LC # 190.5
sd_LC <- sd(entomo_LC$ab.lig) ; sd_LC # 106.1198
mean_BC <- mean(entomo_BC$ab.lig) ; mean_BC # 167.4
sd_BC <- sd(entomo_BC$ab.lig) ; sd_BC # 83.29428
#
modelABLIG <- glmmTMB(
  ab.lig ~ strate + (1 | LOCA / placette) + exp(pos + 0 | ID) + offset(log(prop.trap.season)), 
  family = Gamma(link = "log"), 
  data = Final, 
  na.action = na.fail) ; summary(modelABLIG)
#
modelABLIG2 <- glmmTMB(
  ab.lig ~ 1 + (1 | LOCA / placette) + exp(pos + 0 | ID) + offset(log(prop.trap.season)), 
  family = Gamma(link = "log"), 
  data = Final, 
  na.action = na.fail) ; summary(modelABLIG2)
#
AICc(modelABLIG) # 934.2806
AICc(modelABLIG2) # 965.8861
#
anova(modelABLIG,modelABLIG2) # 1.714e-08 ***
#
sim<-simulateResiduals(modelABLIG)
testUniformity(sim)
testOutliers(sim)
#
RES<-glht(modelABLIG, linfct = mcp(strate = "Tukey"))
summary(RES) # < 0.001 ***
```

## 5.16. sr_lig

```{r}
descdist(entomo$sr.lig,discrete=TRUE,boot=1001)
plot(fitdist(entomo$sr.lig,"norm")) #
#
fitnb<-fitdist(entomo$sr.lig,"nbinom")
plot(fitdist(entomo$sr.lig,"nbinom")) # 
# 
fitp<-fitdist(entomo$sr.lig,"pois")
plot(fitp) # 
#
fitn<-fitdist(entomo$sr.lig,"norm")
plot(fitn) # oui
#
fitlnorm<-fitdist(entomo$sr.lig,"lnorm")
plot(fitlnorm) # oui
#
fitexp<-fitdist(entomo$sr.lig,"exp")
plot(fitexp)
#
fitgeom<-fitdist(entomo$sr.lig,"geom")
plot(fitgeom) # 
#
fitbeta<-fitdist(entomo$sr.lig,"beta") # Pas possible, pas 0/1
plot(fitbeta)
#
fitunif<-fitdist(entomo$sr.lig,"unif")
plot(fitunif)
#
fitg<-fitdist(entomo$sr.lig,"gamma",method="mme")
plot(fitg) # oui
#
gofstat(fitnb)$chisqpvalue # 2ème
gofstat(fitp)$chisqpvalue # 
gofstat(fitn)$chisqpvalue # 1ère
gofstat(fitlnorm)$chisqpvalue # 
gofstat(fitexp)$chisqpvalue
gofstat(fitgeom)$chisqpvalue # 
gofstat(fitunif)$chisqpvalue
gofstat(fibeta)$chisqpvalue
gofstat(fitg)$chisqpvalue # 3ème
#
mean_AC <- mean(entomo_AC$sr.lig) ; mean_AC # 53.4
sd_AC <- sd(entomo_AC$sr.lig) ; sd_AC # 10.22072
mean_UC <- mean(entomo_UC$sr.lig) ; mean_UC # 61.65
sd_UC <- sd(entomo_UC$sr.lig) ; sd_UC # 12.41932
mean_LC <- mean(entomo_LC$sr.lig) ; mean_LC # 49.05
sd_LC <- sd(entomo_LC$sr.lig) ; sd_LC # 12.19351
mean_BC <- mean(entomo_BC$sr.lig) ; mean_BC # 47.25
sd_BC <- sd(entomo_BC$sr.lig) ; sd_BC # 9.295585
#
library(gsl)
modelSRLIG <- glmmTMB(
  sr.lig ~ strate + (1 | LOCA / placette) + exp(pos + 0 | ID) + offset(log(prop.trap.season)), 
  family = nbinom1(link = "log"), 
  data = Final, 
  na.action = na.fail) ; summary(modelSRLIG)
#
modelSRLIG2 <- glmmTMB(
  sr.lig ~ 1 + (1 | LOCA / placette) + exp(pos + 0 | ID) + offset(log(prop.trap.season)), 
  family = lognormal(link = "log"), 
  data = Final, 
  na.action = na.fail) ; summary(modelSRLIG2)
#
AICc(modelSRLIG) # 620.5829
AICc(modelSRLIG2) # 634.0627
#
anova(modelSRLIG,modelSRLIG2) # 0.0001336 ***
#
sim<-simulateResiduals(modelSRLIG)
testUniformity(sim)
testOutliers(sim)
#
RES<-glht(modelSRLIG, linfct = mcp(strate = "Tukey"))
summary(RES) # <0.001 ***
```

## 5.17. ab_flo

```{r}
descdist(entomo$ab.flo,discrete=TRUE,boot=1001)
plot(fitdist(entomo$ab.flo,"norm")) #
#
fitnb<-fitdist(entomo$ab.flo,"nbinom")
plot(fitdist(entomo$ab.flo,"nbinom")) # 
# 
fitp<-fitdist(entomo$ab.flo,"pois")
plot(fitp) # 
#
fitn<-fitdist(entomo$ab.flo,"norm")
plot(fitn) # oui
#
fitlnorm<-fitdist(entomo$ab.flo,"lnorm")
plot(fitlnorm) # oui
#
fitexp<-fitdist(entomo$ab.flo,"exp")
plot(fitexp)
#
fitgeom<-fitdist(entomo$ab.flo,"geom")
plot(fitgeom) # 
#
fitbeta<-fitdist(entomo$ab.flo,"beta") # Pas possible, pas 0/1
plot(fitbeta)
#
fitunif<-fitdist(entomo$ab.flo,"unif")
plot(fitunif)
#
fitg<-fitdist(entomo$ab.flo,"gamma",method="mme")
plot(fitg) # 
#
gofstat(fitnb)$chisqpvalue # 2ème
gofstat(fitp)$chisqpvalue # 
gofstat(fitn)$chisqpvalue # 1ère
gofstat(fitlnorm)$chisqpvalue # 
gofstat(fitexp)$chisqpvalue
gofstat(fitgeom)$chisqpvalue # 
gofstat(fitunif)$chisqpvalue
gofstat(fibeta)$chisqpvalue
gofstat(fitg)$chisqpvalue # 3ème
#
mean_AC <- mean(entomo_AC$ab.flo) ; mean_AC # 75.45
sd_AC <- sd(entomo_AC$ab.flo) ; sd_AC # 32.76146
mean_UC <- mean(entomo_UC$ab.flo) ; mean_UC # 88.4
sd_UC <- sd(entomo_UC$ab.flo) ; sd_UC # 60.32665
mean_LC <- mean(entomo_LC$ab.flo) ; mean_LC # 38.9
sd_LC <- sd(entomo_LC$ab.flo) ; sd_LC # 19.55532
mean_BC <- mean(entomo_BC$ab.flo) ; mean_BC # 22.6
sd_BC <- sd(entomo_BC$ab.flo) ; sd_BC # 11.31092
#
modelABFLO <- glmmTMB(
  ab.flo ~ strate + (1 | LOCA / placette) + exp(pos + 0 | ID) + offset(log(prop.trap.season)), 
  family = nbinom2(), 
  data = Final, 
  na.action = na.fail) ; summary(modelABFLO)
#
modelABFLO2 <- glmmTMB(
  ab.flo ~ 1 + (1 | LOCA / placette) + exp(pos + 0 | ID) + offset(log(prop.trap.season)), 
  family = nbinom2(), 
  data = Final, 
  na.action = na.fail) ; summary(modelABFLO2)
#
AICc(modelABFLO) # 727.1404
AICc(modelABFLO2) # 792.196
#
anova(modelABFLO,modelABFLO2) # 1.259e-15 ***
#
sim<-simulateResiduals(modelABFLO)
testUniformity(sim)
testOutliers(sim)
#
RES<-glht(modelABFLO, linfct = mcp(strate = "Tukey"))
summary(RES) # < 1e-04 ***
```

## 5.18. sr_flo

```{r}
descdist(entomo$sr.flo,discrete=TRUE,boot=1001)
plot(fitdist(entomo$sr.flo,"norm")) #
#
fitnb<-fitdist(entomo$sr.flo,"nbinom")
plot(fitdist(entomo$sr.flo,"nbinom")) # oui 
# 
fitp<-fitdist(entomo$sr.flo,"pois")
plot(fitp) # oui
#
fitn<-fitdist(entomo$sr.flo,"norm")
plot(fitn) # 
#
fitlnorm<-fitdist(entomo$sr.flo,"lnorm")
plot(fitlnorm) # 
#
fitexp<-fitdist(entomo$sr.flo,"exp")
plot(fitexp)
#
fitgeom<-fitdist(entomo$sr.flo,"geom")
plot(fitgeom) # 
#
fitbeta<-fitdist(entomo$sr.flo,"beta") # Pas possible, pas 0/1
plot(fitbeta)
#
fitunif<-fitdist(entomo$sr.flo,"unif")
plot(fitunif)
#
fitg<-fitdist(entomo$sr.flo,"gamma",method="mme")
plot(fitg) # 
#
gofstat(fitnb)$chisqpvalue # 1ère
gofstat(fitp)$chisqpvalue # 
gofstat(fitn)$chisqpvalue # 2
gofstat(fitlnorm)$chisqpvalue # 3
gofstat(fitexp)$chisqpvalue
gofstat(fitgeom)$chisqpvalue # 
gofstat(fitunif)$chisqpvalue
gofstat(fibeta)$chisqpvalue
gofstat(fitg)$chisqpvalue # 4
#
mean_AC <- mean(entomo_AC$sr.flo) ; mean_AC # 17
sd_AC <- sd(entomo_AC$sr.flo) ; sd_AC # 4.078183
mean_UC <- mean(entomo_UC$sr.flo) ; mean_UC # 20.5
sd_UC <- sd(entomo_UC$sr.flo) ; sd_UC # 4.501462
mean_LC <- mean(entomo_LC$sr.flo) ; mean_LC # 15.1
sd_LC <- sd(entomo_LC$sr.flo) ; sd_LC # 4.811171
mean_BC <- mean(entomo_BC$sr.flo) ; mean_BC # 11.85
sd_BC <- sd(entomo_BC$sr.flo) ; sd_BC # 4.463595
#
modelSRFLO <- glmmTMB(
  sr.flo ~ strate + (1 | LOCA / placette) + exp(pos + 0 | ID) + offset(log(prop.trap.season)), 
  family = truncated_nbinom2(link = "identity"), 
  data = Final, 
  na.action = na.fail) ; summary(modelSRFLO)
#
modelSRFLO2 <- glmmTMB(
  sr.flo ~ 1 + (1 | LOCA / placette) + exp(pos + 0 | ID) + offset(log(prop.trap.season)), 
  family = truncated_nbinom2(link = "identity"), 
  data = Final, 
  na.action = na.fail) ; summary(modelSRFLO2)
#
AICc(modelSRFLO) # 481.9658
AICc(modelSRFLO2) # 509.0544
#
anova(modelSRFLO,modelSRFLO2) # 1.547e-07 ***
#
sim<-simulateResiduals(modelSRFLO)
testUniformity(sim)
testOutliers(sim)
#
RES<-glht(modelSRFLO, linfct = mcp(strate = "Tukey"))
summary(RES) # < 0.001 ***
```

## 5.19. ab_pho

```{r}
descdist(entomo$ab.pho,discrete=TRUE,boot=1001)
plot(fitdist(entomo$ab.pho,"norm")) #
#
fitnb<-fitdist(entomo$ab.pho,"nbinom")
plot(fitdist(entomo$ab.pho,"nbinom")) #  oui
# 
fitp<-fitdist(entomo$ab.pho,"pois")
plot(fitp) # 
#
fitn<-fitdist(entomo$ab.pho,"norm")
plot(fitn) # 
#
fitlnorm<-fitdist(entomo$ab.pho,"lnorm")
plot(fitlnorm) # 
#
fitexp<-fitdist(entomo$ab.pho,"exp")
plot(fitexp)
#
fitgeom<-fitdist(entomo$ab.pho,"geom")
plot(fitgeom) # 
#
fitbeta<-fitdist(entomo$ab.pho,"beta") # Pas possible, pas 0/1
plot(fitbeta)
#
fitunif<-fitdist(entomo$ab.pho,"unif")
plot(fitunif)
#
fitg<-fitdist(entomo$ab.pho,"gamma",method="mme")
plot(fitg) # 
#
gofstat(fitnb)$chisqpvalue # 1ère
gofstat(fitp)$chisqpvalue # 
gofstat(fitn)$chisqpvalue # 2
gofstat(fitlnorm)$chisqpvalue # 
gofstat(fitexp)$chisqpvalue
gofstat(fitgeom)$chisqpvalue # 
gofstat(fitunif)$chisqpvalue
gofstat(fibeta)$chisqpvalue
gofstat(fitg)$chisqpvalue # 
#
mean_AC <- mean(entomo_AC$ab.pho) ; mean_AC # 8.35
sd_AC <- sd(entomo_AC$ab.pho) ; sd_AC # 5.527682
mean_UC <- mean(entomo_UC$ab.pho) ; mean_UC # 9.6
sd_UC <- sd(entomo_UC$ab.pho) ; sd_UC # 4.309109
mean_LC <- mean(entomo_LC$ab.pho) ; mean_LC # 9.95
sd_LC <- sd(entomo_LC$ab.pho) ; sd_LC # 5.246302
mean_BC <- mean(entomo_BC$ab.pho) ; mean_BC # 6.4
sd_BC <- sd(entomo_BC$ab.pho) ; sd_BC # 2.779625
#
modelABPHO <- glmmTMB(
  ab.pho ~ strate + (1 | LOCA / placette) + exp(pos + 0 | ID) + offset(log(prop.trap.season)), 
  family = "nbinom2", 
  data = Final, 
  na.action = na.fail) ; summary(modelABPHO)
#
modelABPHO2 <- glmmTMB(
  ab.pho ~ 1 + (1 | LOCA / placette) + exp(pos + 0 | ID) + offset(log(prop.trap.season)), 
  family = "nbinom2", 
  data = Final, 
  na.action = na.fail) ; summary(modelABPHO2)
#
AICc(modelABPHO) # 455.4498
AICc(modelABPHO2) # 462.7303
#
anova(modelABPHO,modelABPHO2) # 0.002091 **
#
sim<-simulateResiduals(modelABPHO)
testUniformity(sim)
testOutliers(sim)
#
RES<-glht(modelABPHO, linfct = mcp(strate = "Tukey"))
summary(RES) # 0.00712 ** 
```

## 5.20. sr_pho

```{r}
descdist(entomo$sr.pho,discrete=TRUE,boot=1001)
plot(fitdist(entomo$sr.pho,"norm")) #
#
fitnb<-fitdist(entomo$sr.pho,"nbinom")
plot(fitdist(entomo$sr.pho,"nbinom")) #  oui
# 
fitp<-fitdist(entomo$sr.pho,"pois")
plot(fitp) # oui
#
fitn<-fitdist(entomo$sr.pho,"norm")
plot(fitn) # 
#
fitlnorm<-fitdist(entomo$sr.pho,"lnorm")
plot(fitlnorm) # 
#
fitexp<-fitdist(entomo$sr.pho,"exp")
plot(fitexp)
#
fitgeom<-fitdist(entomo$sr.pho,"geom")
plot(fitgeom) # 
#
fitbeta<-fitdist(entomo$sr.pho,"beta") # Pas possible, pas 0/1
plot(fitbeta)
#
fitunif<-fitdist(entomo$sr.pho,"unif")
plot(fitunif)
#
fitg<-fitdist(entomo$sr.pho,"gamma",method="mme")
plot(fitg) # 
#
gofstat(fitnb)$chisqpvalue # 2
gofstat(fitp)$chisqpvalue # 1
gofstat(fitn)$chisqpvalue # 
gofstat(fitlnorm)$chisqpvalue # 
gofstat(fitexp)$chisqpvalue
gofstat(fitgeom)$chisqpvalue # 
gofstat(fitunif)$chisqpvalue
gofstat(fibeta)$chisqpvalue
gofstat(fitg)$chisqpvalue # 
#
mean_AC <- mean(entomo_AC$sr.pho) ; mean_AC # 2.95
sd_AC <- sd(entomo_AC$sr.pho) ; sd_AC # 1.145931
mean_UC <- mean(entomo_UC$sr.pho) ; mean_UC # 3.35
sd_UC <- sd(entomo_UC$sr.pho) ; sd_UC # 1.460894
mean_LC <- mean(entomo_LC$sr.pho) ; mean_LC # 3.8
sd_LC <- sd(entomo_LC$sr.pho) ; sd_LC # 1.43637
mean_BC <- mean(entomo_BC$sr.pho) ; mean_BC # 2.7
sd_BC <- sd(entomo_BC$sr.pho) ; sd_BC # 1.341641
#
modelSRPHO <- glmmTMB(
  sr.pho ~ strate + (1 | LOCA / placette) + exp(pos + 0 | ID) + offset(log(prop.trap.season)), 
  family = genpois(link = "identity"), 
  data = Final, 
  na.action = na.fail) ; summary(modelSRPHO)
#
modelSRPHO2 <- glmmTMB(
  sr.pho ~ 1 + (1 | LOCA / placette) + exp(pos + 0 | ID) + offset(log(prop.trap.season)), 
  family = genpois(link = "identity"), 
  data = Final, 
  na.action = na.fail) ; summary(modelSRPHO2)
#
AICc(modelSRPHO) # 260.7978
AICc(modelSRPHO2) # 266.4568
#
anova(modelSRPHO,modelSRPHO2) # 0.004467 **
#
sim<-simulateResiduals(modelSRPHO)
testUniformity(sim)
testOutliers(sim)
#
RES<-glht(modelSRPHO, linfct = mcp(strate = "Tukey"))
summary(RES) # 0.00347 **
```

## 5.21. ab_myc

```{r}
descdist(entomo$ab.myc,discrete=TRUE,boot=1001)
plot(fitdist(entomo$ab.myc,"norm")) #
#
fitnb<-fitdist(entomo$ab.myc,"nbinom")
plot(fitdist(entomo$ab.myc,"nbinom")) #  oui
# 
fitp<-fitdist(entomo$ab.myc,"pois")
plot(fitp) # oui
#
fitn<-fitdist(entomo$ab.myc,"norm")
plot(fitn) # 
#
fitlnorm<-fitdist(entomo$ab.myc,"lnorm")
plot(fitlnorm) # oui
#
fitexp<-fitdist(entomo$ab.myc,"exp")
plot(fitexp)
#
fitgeom<-fitdist(entomo$ab.myc,"geom")
plot(fitgeom) # 
#
fitbeta<-fitdist(entomo$ab.myc,"beta") # Pas possible, pas 0/1
plot(fitbeta)
#
fitunif<-fitdist(entomo$ab.myc,"unif")
plot(fitunif)
#
fitg<-fitdist(entomo$ab.myc,"gamma",method="mme")
plot(fitg) # 
#
gofstat(fitnb)$chisqpvalue # 1
gofstat(fitp)$chisqpvalue # 
gofstat(fitn)$chisqpvalue # 
gofstat(fitlnorm)$chisqpvalue # 3
gofstat(fitexp)$chisqpvalue
gofstat(fitgeom)$chisqpvalue # 
gofstat(fitunif)$chisqpvalue
gofstat(fibeta)$chisqpvalue
gofstat(fitg)$chisqpvalue # 2
#
mean_AC <- mean(entomo_AC$ab.myc) ; mean_AC # 88.65
sd_AC <- sd(entomo_AC$ab.myc) ; sd_AC # 32.82534
mean_UC <- mean(entomo_UC$ab.myc) ; mean_UC # 77.55
sd_UC <- sd(entomo_UC$ab.myc) ; sd_UC # 31.19459
mean_LC <- mean(entomo_LC$ab.myc) ; mean_LC # 71.1
sd_LC <- sd(entomo_LC$ab.myc) ; sd_LC # 43.91847
mean_BC <- mean(entomo_BC$ab.myc) ; mean_BC # 60
sd_BC <- sd(entomo_BC$ab.myc) ; sd_BC # 20.97116
#
modelABMYC <- glmmTMB(
  ab.myc ~ strate + (1 | LOCA / placette) + exp(pos + 0 | ID) + offset(log(prop.trap.season)), 
  family = nbinom1(), 
  data = Final, 
  na.action = na.fail) ; summary(modelABMYC)
#
modelABMYC2 <- glmmTMB(
  ab.myc ~ 1 + (1 | LOCA / placette) + exp(pos + 0 | ID) + offset(log(prop.trap.season)), 
  family = nbinom1(), 
  data = Final, 
  na.action = na.fail) ; summary(modelABMYC2)
#
AICc(modelABMYC) # 758.9159
AICc(modelABMYC2) # 765.9517
#
anova(modelABMYC,modelABMYC2) # 0.002345 **
#
sim<-simulateResiduals(modelABMYC)
testUniformity(sim)
testOutliers(sim)
#
RES<-glht(modelABMYC, linfct = mcp(strate = "Tukey"))
summary(RES) # 0.0014 **
```

## 5.22. sr_myc

```{r}
descdist(entomo$sr.myc,discrete=TRUE,boot=1001)
plot(fitdist(entomo$sr.myc,"norm")) #
#
fitnb<-fitdist(entomo$sr.myc,"nbinom")
plot(fitdist(entomo$sr.myc,"nbinom")) #  oui
# 
fitp<-fitdist(entomo$sr.myc,"pois")
plot(fitp) # oui
#
fitn<-fitdist(entomo$sr.myc,"norm")
plot(fitn) # 
#
fitlnorm<-fitdist(entomo$sr.myc,"lnorm")
plot(fitlnorm) # oui
#
fitexp<-fitdist(entomo$sr.myc,"exp")
plot(fitexp)
#
fitgeom<-fitdist(entomo$sr.myc,"geom")
plot(fitgeom) # 
#
fitbeta<-fitdist(entomo$sr.myc,"beta") # Pas possible, pas 0/1
plot(fitbeta)
#
fitunif<-fitdist(entomo$sr.myc,"unif")
plot(fitunif)
#
fitg<-fitdist(entomo$sr.myc,"gamma",method="mme")
plot(fitg) # 
#
gofstat(fitnb)$chisqpvalue # 4
gofstat(fitp)$chisqpvalue # 3
gofstat(fitn)$chisqpvalue #  
gofstat(fitlnorm)$chisqpvalue # 1
gofstat(fitexp)$chisqpvalue
gofstat(fitgeom)$chisqpvalue # 
gofstat(fitunif)$chisqpvalue
gofstat(fibeta)$chisqpvalue
gofstat(fitg)$chisqpvalue # 2
#
mean_AC <- mean(entomo_AC$sr.myc) ; mean_AC # 11.1
sd_AC <- sd(entomo_AC$sr.myc) ; sd_AC # 2.023546
mean_UC <- mean(entomo_UC$sr.myc) ; mean_UC # 11.7
sd_UC <- sd(entomo_UC$sr.myc) ; sd_UC # 2.7549
mean_LC <- mean(entomo_LC$sr.myc) ; mean_LC # 12.35
sd_LC <- sd(entomo_LC$sr.myc) ; sd_LC # 3.407036
mean_BC <- mean(entomo_BC$sr.myc) ; mean_BC # 13.05
sd_BC <- sd(entomo_BC$sr.myc) ; sd_BC # 3.817894
#
modelSRMYC <- glmmTMB(
  sr.myc ~ strate + (1 | LOCA / placette) + exp(pos + 0 | ID) + offset(log(prop.trap.season)), 
  family = lognormal(link = "identity"), 
  data = Final, 
  na.action = na.fail) ; summary(modelSRMYC)
#
modelSRMYC2 <- glmmTMB(
  sr.myc ~ 1 + (1 | LOCA / placette) + exp(pos + 0 | ID) + offset(log(prop.trap.season)), 
  family = lognormal(link = "identity"), 
  data = Final, 
  na.action = na.fail) ; summary(modelSRMYC2)
#
AICc(modelSRMYC) # 412.3288
AICc(modelSRMYC2) # 406.6385
#
anova(modelSRMYC,modelSRMYC2) # 0.6302
#
sim<-simulateResiduals(modelSRMYC)
testUniformity(sim)
testOutliers(sim)
#
RES<-glht(modelSRMYC2, linfct = mcp(strate = "Tukey"))
summary(RES) # 0.0014 **
```

## 5.23. ab_xyl

```{r}
descdist(entomo$ab.xyl,discrete=TRUE,boot=1001)
plot(fitdist(entomo$ab.xyl,"norm")) #
#
fitnb<-fitdist(entomo$ab.xyl,"nbinom")
plot(fitdist(entomo$ab.xyl,"nbinom")) #  
# 
fitp<-fitdist(entomo$ab.xyl,"pois")
plot(fitp) # 
#
fitn<-fitdist(entomo$ab.xyl,"norm")
plot(fitn) # 
#
fitlnorm<-fitdist(entomo$ab.xyl,"lnorm")
plot(fitlnorm) # oui
#
fitexp<-fitdist(entomo$ab.xyl,"exp")
plot(fitexp)
#
fitgeom<-fitdist(entomo$ab.xyl,"geom")
plot(fitgeom) # oui
#
fitbeta<-fitdist(entomo$ab.xyl,"beta") # Pas possible, pas 0/1
plot(fitbeta)
#
fitunif<-fitdist(entomo$ab.xyl,"unif")
plot(fitunif)
#
fitg<-fitdist(entomo$ab.xyl,"gamma",method="mme")
plot(fitg) # 
#
gofstat(fitnb)$chisqpvalue # 2
gofstat(fitp)$chisqpvalue # 
gofstat(fitn)$chisqpvalue #  
gofstat(fitlnorm)$chisqpvalue # 1
gofstat(fitexp)$chisqpvalue
gofstat(fitgeom)$chisqpvalue # 
gofstat(fitunif)$chisqpvalue
gofstat(fibeta)$chisqpvalue
gofstat(fitg)$chisqpvalue # 
#
mean_AC <- mean(entomo_AC$ab.xyl) ; mean_AC # 88.7
sd_AC <- sd(entomo_AC$ab.xyl) ; sd_AC # 96.13538
mean_UC <- mean(entomo_UC$ab.xyl) ; mean_UC # 102.65
sd_UC <- sd(entomo_UC$ab.xyl) ; sd_UC # 84.11726
mean_LC <- mean(entomo_LC$ab.xyl) ; mean_LC # 61.7
sd_LC <- sd(entomo_LC$ab.xyl) ; sd_LC # 76.15849
mean_BC <- mean(entomo_BC$ab.xyl) ; mean_BC # 64.7
sd_BC <- sd(entomo_BC$ab.xyl) ; sd_BC # 72.76863
#
modelABXYL <- glmmTMB(
  ab.xyl ~ strate + (1 | LOCA / placette) + exp(pos + 0 | ID) + offset(log(prop.trap.season)), 
  family = truncated_nbinom1(),
  data = Final, 
  na.action = na.fail) ; summary(modelABXYL)
#
modelABXYL2 <- glmmTMB(
  ab.xyl ~ 1 + (1 | LOCA / placette) + exp(pos + 0 | ID) + offset(log(prop.trap.season)), 
  family = truncated_nbinom1(),
  data = Final, 
  na.action = na.fail) ; summary(modelABXYL2)
#
AICc(modelABXYL) # 821.8118
AICc(modelABXYL2) # 831.1991
#
anova(modelABXYL,modelABXYL2) # 0.000774 ***
#
sim<-simulateResiduals(modelABXYL)
plot(sim)
testUniformity(sim)
testOutliers(sim)
#
RES<-glht(modelABXYL, linfct = mcp(strate = "Tukey"))
summary(RES) # < 0.001 ***
```

## 5.24. sr_xyl

```{r}
descdist(entomo$sr.xyl,discrete=TRUE,boot=1001)
plot(fitdist(entomo$sr.xyl,"norm")) #
#
fitnb<-fitdist(entomo$sr.xyl,"nbinom")
plot(fitdist(entomo$sr.xyl,"nbinom")) #  oui
# 
fitp<-fitdist(entomo$sr.xyl,"pois")
plot(fitp) # oui
#
fitn<-fitdist(entomo$sr.xyl,"norm")
plot(fitn) # 
#
fitlnorm<-fitdist(entomo$sr.xyl,"lnorm")
plot(fitlnorm) # 
#
fitexp<-fitdist(entomo$sr.xyl,"exp")
plot(fitexp)
#
fitgeom<-fitdist(entomo$sr.xyl,"geom")
plot(fitgeom) # 
#
fitbeta<-fitdist(entomo$sr.xyl,"beta") # Pas possible, pas 0/1
plot(fitbeta)
#
fitunif<-fitdist(entomo$sr.xyl,"unif")
plot(fitunif)
#
fitg<-fitdist(entomo$sr.xyl,"gamma",method="mme")
plot(fitg) # 
#
gofstat(fitnb)$chisqpvalue # 1
gofstat(fitp)$chisqpvalue # 
gofstat(fitn)$chisqpvalue #  
gofstat(fitlnorm)$chisqpvalue # 2
gofstat(fitexp)$chisqpvalue
gofstat(fitgeom)$chisqpvalue # 
gofstat(fitunif)$chisqpvalue
gofstat(fibeta)$chisqpvalue
gofstat(fitg)$chisqpvalue # 
#
mean_AC <- mean(entomo_AC$sr.xyl) ; mean_AC # 18.7
sd_AC <- sd(entomo_AC$sr.xyl) ; sd_AC # 3.570346
mean_UC <- mean(entomo_UC$sr.xyl) ; mean_UC # 17
sd_UC <- sd(entomo_UC$sr.xyl) ; sd_UC # 4.779342
mean_LC <- mean(entomo_LC$sr.xyl) ; mean_LC # 11.8
sd_LC <- sd(entomo_LC$sr.xyl) ; sd_LC # 3.458019
mean_BC <- mean(entomo_BC$sr.xyl) ; mean_BC # 11.75
sd_BC <- sd(entomo_BC$sr.xyl) ; sd_BC # 2.425197
#
modelSRXYL <- glmmTMB(
  sr.xyl ~ strate + (1 | LOCA / placette) + exp(pos + 0 | ID) + offset(log(prop.trap.season)), 
  family = lognormal(link = "identity"), 
  data = Final, 
  na.action = na.fail) ; summary(modelSRXYL)
#
modelSRXYL2 <- glmmTMB(
  sr.xyl ~ 1 + (1 | LOCA / placette) + exp(pos + 0 | ID) + offset(log(prop.trap.season)), 
  family = lognormal(link = "identity"), 
  data = Final, 
  na.action = na.fail) ; summary(modelSRXYL2)
#
AICc(modelSRXYL) # 449.5758
AICc(modelSRXYL2) # 483.8576
#
anova(modelSRXYL,modelSRXYL2) # 4.64e-09 ***
#
sim<-simulateResiduals(modelSRXYL)
testUniformity(sim)
testOutliers(sim)
#
RES<-glht(modelSRXYL, linfct = mcp(strate = "Tukey"))
summary(RES) # < 0.001 ***
```

## 5.25. ab_sxy

```{r}
descdist(entomo$ab.sxy,discrete=TRUE,boot=1001)
plot(fitdist(entomo$ab.sxy,"norm")) #
#
fitnb<-fitdist(entomo$ab.sxy,"nbinom")
plot(fitdist(entomo$ab.sxy,"nbinom")) #  
# 
fitp<-fitdist(entomo$ab.sxy,"pois")
plot(fitp) # 
#
fitn<-fitdist(entomo$ab.sxy,"norm")
plot(fitn) # 
#
fitlnorm<-fitdist(entomo$ab.sxy,"lnorm")
plot(fitlnorm) # oui
#
fitexp<-fitdist(entomo$ab.sxy,"exp")
plot(fitexp)
#
fitgeom<-fitdist(entomo$ab.sxy,"geom")
plot(fitgeom) # 
#
fitbeta<-fitdist(entomo$ab.sxy,"beta") # Pas possible, pas 0/1
plot(fitbeta)
#
fitunif<-fitdist(entomo$ab.sxy,"unif")
plot(fitunif)
#
fitg<-fitdist(entomo$ab.sxy,"gamma",method="mme")
plot(fitg) # 
#
gofstat(fitnb)$chisqpvalue # 2
gofstat(fitp)$chisqpvalue # 
gofstat(fitn)$chisqpvalue #  
gofstat(fitlnorm)$chisqpvalue # 1
gofstat(fitexp)$chisqpvalue
gofstat(fitgeom)$chisqpvalue # 
gofstat(fitunif)$chisqpvalue
gofstat(fibeta)$chisqpvalue
gofstat(fitg)$chisqpvalue # 3
#
mean_AC <- mean(entomo_AC$ab.sxy) ; mean_AC # 45.05
sd_AC <- sd(entomo_AC$ab.sxy) ; sd_AC # 26.09189
mean_UC <- mean(entomo_UC$ab.sxy) ; mean_UC # 75.65
sd_UC <- sd(entomo_UC$ab.sxy) ; sd_UC # 53.99929
mean_LC <- mean(entomo_LC$ab.sxy) ; mean_LC # 33.35
sd_LC <- sd(entomo_LC$ab.sxy) ; sd_LC # 15.87542
mean_BC <- mean(entomo_BC$ab.sxy) ; mean_BC # 28.7
sd_BC <- sd(entomo_BC$ab.sxy) ; sd_BC # 14.3494
#
modelABSXY <- glmmTMB(
  ab.sxy ~ strate + (1 | LOCA / placette) + exp(pos + 0 | ID) + offset(log(prop.trap.season)), 
  family = nbinom1(link = "sqrt"),
  dispformula = ~ strate,
  data = Final, 
  na.action = na.fail) ; summary(modelABSXY)
#
modelABSXY2 <- glmmTMB(
  ab.sxy ~ 1 + (1 | LOCA / placette) + exp(pos + 0 | ID) + offset(log(prop.trap.season)), 
  family = nbinom1(link = "sqrt"), 
  data = Final, 
  na.action = na.fail) ; summary(modelABSXY2)
#
AICc(modelABSXY) # 719.7693
AICc(modelABSXY2) # 749.6694
#
anova(modelABSXY,modelABSXY2) # 3.886e-08 ***
#
sim<-simulateResiduals(modelABSXY)
testUniformity(sim)
testOutliers(sim)
#
RES<-glht(modelABSXY, linfct = mcp(strate = "Tukey"))
summary(RES) # 0.00392 ** 
```

## 5.26. sr_sxy

```{r}
descdist(entomo$sr.sxy,discrete=TRUE,boot=1001)
plot(fitdist(entomo$sr.sxy,"norm")) #
#
fitnb<-fitdist(entomo$sr.sxy,"nbinom")
plot(fitdist(entomo$sr.sxy,"nbinom")) # oui
# 
fitp<-fitdist(entomo$sr.sxy,"pois")
plot(fitp) # 
#
fitn<-fitdist(entomo$sr.sxy,"norm")
plot(fitn) # 
#
fitlnorm<-fitdist(entomo$sr.sxy,"lnorm")
plot(fitlnorm) # 
#
fitexp<-fitdist(entomo$sr.sxy,"exp")
plot(fitexp)
#
fitgeom<-fitdist(entomo$sr.sxy,"geom")
plot(fitgeom) # 
#
fitbeta<-fitdist(entomo$sr.sxy,"beta") # Pas possible, pas 0/1
plot(fitbeta)
#
fitunif<-fitdist(entomo$sr.sxy,"unif")
plot(fitunif)
#
fitg<-fitdist(entomo$sr.sxy,"gamma",method="mme")
plot(fitg) # 
#
gofstat(fitnb)$chisqpvalue # 2
gofstat(fitp)$chisqpvalue # 
gofstat(fitn)$chisqpvalue #  1
gofstat(fitlnorm)$chisqpvalue # 
gofstat(fitexp)$chisqpvalue
gofstat(fitgeom)$chisqpvalue # 
gofstat(fitunif)$chisqpvalue
gofstat(fibeta)$chisqpvalue
gofstat(fitg)$chisqpvalue # 
#
mean_AC <- mean(entomo_AC$sr.sxy) ; mean_AC # 12.9
sd_AC <- sd(entomo_AC$sr.sxy) ; sd_AC # 4.363726
mean_UC <- mean(entomo_UC$sr.sxy) ; mean_UC # 19.7
sd_UC <- sd(entomo_UC$sr.sxy) ; sd_UC # 4.461531
mean_LC <- mean(entomo_LC$sr.sxy) ; mean_LC # 16.7
sd_LC <- sd(entomo_LC$sr.sxy) ; sd_LC # 4.942831
mean_BC <- mean(entomo_BC$sr.sxy) ; mean_BC # 15.25
sd_BC <- sd(entomo_BC$sr.sxy) ; sd_BC # 4.843607
#
modelSRSXY <- glmmTMB(
  sr.sxy ~ strate + (1 | LOCA / placette) + exp(pos + 0 | ID) + offset(log(prop.trap.season)), 
  family = gaussian(link = "log"), 
  data = Final, 
  na.action = na.fail) ; summary(modelSRSXY)
#
modelSRSXY2 <- glmmTMB(
  sr.sxy ~ 1 + (1 | LOCA / placette) + exp(pos + 0 | ID) + offset(log(prop.trap.season)), 
  family = gaussian(link = "log"), 
  data = Final, 
  na.action = na.fail) ; summary(modelSRSXY2)
#
AICc(modelSRSXY) # 469.5844
AICc(modelSRSXY2) # 493.4861
#
anova(modelSRSXY,modelSRSXY2) # 7.27e-07 ***
#
sim<-simulateResiduals(modelSRSXY)
testUniformity(sim)
testOutliers(sim)
#
RES<-glht(modelSRSXY, linfct = mcp(strate = "Tukey"))
summary(RES) # < 0.001 ***
```

## 5.27. ab_zoo

```{r}
descdist(entomo$ab.zoo,discrete=TRUE,boot=1001)
plot(fitdist(entomo$ab.zoo,"norm")) #
#
fitnb<-fitdist(entomo$ab.zoo,"nbinom")
plot(fitdist(entomo$ab.zoo,"nbinom")) # 
# 
fitp<-fitdist(entomo$ab.zoo,"pois")
plot(fitp) # 
#
fitn<-fitdist(entomo$ab.zoo,"norm")
plot(fitn) # oui
#
fitlnorm<-fitdist(entomo$ab.zoo,"lnorm")
plot(fitlnorm) # oui
#
fitexp<-fitdist(entomo$ab.zoo,"exp")
plot(fitexp)
#
fitgeom<-fitdist(entomo$ab.zoo,"geom")
plot(fitgeom) # 
#
fitbeta<-fitdist(entomo$ab.zoo,"beta") # Pas possible, pas 0/1
plot(fitbeta)
#
fitunif<-fitdist(entomo$ab.zoo,"unif")
plot(fitunif)
#
fitg<-fitdist(entomo$ab.zoo,"gamma",method="mme")
plot(fitg) # 
#
gofstat(fitnb)$chisqpvalue # 2
gofstat(fitp)$chisqpvalue # 
gofstat(fitn)$chisqpvalue #  1
gofstat(fitlnorm)$chisqpvalue # 
gofstat(fitexp)$chisqpvalue
gofstat(fitgeom)$chisqpvalue # 
gofstat(fitunif)$chisqpvalue
gofstat(fibeta)$chisqpvalue
gofstat(fitg)$chisqpvalue # 3
#
mean_AC <- mean(entomo_AC$ab.zoo) ; mean_AC # 44.75
sd_AC <- sd(entomo_AC$ab.zoo) ; sd_AC # 21.48408
mean_UC <- mean(entomo_UC$ab.zoo) ; mean_UC # 64.2
sd_UC <- sd(entomo_UC$ab.zoo) ; sd_UC # 37.09391
mean_LC <- mean(entomo_LC$ab.zoo) ; mean_LC # 31.05
sd_LC <- sd(entomo_LC$ab.zoo) ; sd_LC # 16.7284
mean_BC <- mean(entomo_BC$ab.zoo) ; mean_BC # 21.1
sd_BC <- sd(entomo_BC$ab.zoo) ; sd_BC # 8.10393
#
modelABZOO <- glmmTMB(
  ab.zoo ~ strate + (1 | LOCA / placette) + exp(pos + 0 | ID) + offset(log(prop.trap.season)), 
  family = gaussian(link = "log"), 
  data = Final, 
  na.action = na.fail) ; summary(modelABZOO)
#
modelABZOO2 <- glmmTMB(
  ab.zoo ~ 1 + (1 | LOCA / placette) + exp(pos + 0 | ID) + offset(log(prop.trap.season)), 
  family = gaussian(link = "log"), 
  data = Final, 
  na.action = na.fail) ; summary(modelABZOO2)
#
AICc(modelABZOO) # 730.9635
AICc(modelABZOO2) # 768.4718
#
anova(modelABZOO,modelABZOO2) # 9.58e-10 ***
#
sim<-simulateResiduals(modelABZOO)
testUniformity(sim)
testOutliers(sim)
#
RES<-glht(modelABZOO, linfct = mcp(strate = "Tukey"))
summary(RES) # < 0.001 ***  0.00471 ** 
```

## 5.28. sr_zoo

```{r}
descdist(entomo$sr.zoo,discrete=TRUE,boot=1001)
plot(fitdist(entomo$sr.zoo,"norm")) #
#
fitnb<-fitdist(entomo$sr.zoo,"nbinom")
plot(fitdist(entomo$sr.zoo,"nbinom")) # oui
# 
fitp<-fitdist(entomo$sr.zoo,"pois")
plot(fitp) # oui
#
fitn<-fitdist(entomo$sr.zoo,"norm")
plot(fitn) # 
#
fitlnorm<-fitdist(entomo$sr.zoo,"lnorm")
plot(fitlnorm) # 
#
fitexp<-fitdist(entomo$sr.zoo,"exp")
plot(fitexp)
#
fitgeom<-fitdist(entomo$sr.zoo,"geom")
plot(fitgeom) # 
#
fitbeta<-fitdist(entomo$sr.zoo,"beta") # Pas possible, pas 0/1
plot(fitbeta)
#
fitunif<-fitdist(entomo$sr.zoo,"unif")
plot(fitunif)
#
fitg<-fitdist(entomo$sr.zoo,"gamma",method="mme")
plot(fitg) # 
#
gofstat(fitnb)$chisqpvalue # 1
gofstat(fitp)$chisqpvalue # 
gofstat(fitn)$chisqpvalue #  2
gofstat(fitlnorm)$chisqpvalue # 
gofstat(fitexp)$chisqpvalue
gofstat(fitgeom)$chisqpvalue # 
gofstat(fitunif)$chisqpvalue
gofstat(fibeta)$chisqpvalue
gofstat(fitg)$chisqpvalue # 
#
mean_AC <- mean(entomo_AC$sr.zoo) ; mean_AC # 12.5
sd_AC <- sd(entomo_AC$sr.zoo) ; sd_AC # 3.79057
mean_UC <- mean(entomo_UC$sr.zoo) ; mean_UC # 16.5
sd_UC <- sd(entomo_UC$sr.zoo) ; sd_UC # 4.223992
mean_LC <- mean(entomo_LC$sr.zoo) ; mean_LC # 12
sd_LC <- sd(entomo_LC$sr.zoo) ; sd_LC # 3.783621
mean_BC <- mean(entomo_BC$sr.zoo) ; mean_BC # 11.1
sd_BC <- sd(entomo_BC$sr.zoo) ; sd_BC # 3.242806
#
modelSRZOO <- glmmTMB(
  sr.zoo ~ strate + (1 | LOCA / placette) + exp(pos + 0 | ID) + offset(log(prop.trap.season)), 
  family = truncated_nbinom2(link = "sqrt"), 
  data = Final, 
  na.action = na.fail) ; summary(modelSRZOO)
#
modelSRZOO2 <- glmmTMB(
  sr.zoo ~ 1 + (1 | LOCA / placette) + exp(pos + 0 | ID) + offset(log(prop.trap.season)), 
  family = truncated_nbinom2(link = "sqrt"), 
  data = Final, 
  na.action = na.fail) ; summary(modelSRZOO2)
#
AICc(modelSRZOO) # 435.5786
AICc(modelSRZOO2) # 453.8758
#
anova(modelSRZOO,modelSRZOO2) # 1.093e-05 ***
#
sim<-simulateResiduals(modelSRZOO)
testUniformity(sim)
testOutliers(sim)
#
RES<-glht(modelSRZOO, linfct = mcp(strate = "Tukey"))
summary(RES) # < 0.001 ***  0.00361 **  0.00256 **
```

## 5.29. ab_cavspe

```{r}
descdist(entomo$ab.cavspe,discrete=TRUE,boot=1001)
plot(fitdist(entomo$ab.cavspe,"norm")) #
#
fitnb<-fitdist(entomo$ab.cavspe,"nbinom")
plot(fitdist(entomo$ab.cavspe,"nbinom")) # oui
# 
fitp<-fitdist(entomo$ab.cavspe,"pois")
plot(fitp) # 
#
fitn<-fitdist(entomo$ab.cavspe,"norm")
plot(fitn) # 
#
fitlnorm<-fitdist(entomo$ab.cavspe,"lnorm")
plot(fitlnorm) # 
#
fitexp<-fitdist(entomo$ab.cavspe,"exp")
plot(fitexp)
#
fitgeom<-fitdist(entomo$ab.cavspe,"geom")
plot(fitgeom) # oui
#
fitbeta<-fitdist(entomo$ab.cavspe,"beta") # Pas possible, pas 0/1
plot(fitbeta)
#
fitunif<-fitdist(entomo$ab.cavspe,"unif")
plot(fitunif)
#
fitg<-fitdist(entomo$ab.cavspe,"gamma",method="mme")
plot(fitg) # 
#
gofstat(fitnb)$chisqpvalue # 1
gofstat(fitp)$chisqpvalue # 
gofstat(fitn)$chisqpvalue #  
gofstat(fitlnorm)$chisqpvalue # 
gofstat(fitexp)$chisqpvalue
gofstat(fitgeom)$chisqpvalue # 2
gofstat(fitunif)$chisqpvalue
gofstat(fibeta)$chisqpvalue
gofstat(fitg)$chisqpvalue # 
#
mean_AC <- mean(entomo_AC$ab.cavspe) ; mean_AC # 1.6
sd_AC <- sd(entomo_AC$ab.cavspe) ; sd_AC # 1.353358
mean_UC <- mean(entomo_UC$ab.cavspe) ; mean_UC # 2.15
sd_UC <- sd(entomo_UC$ab.cavspe) ; sd_UC # 2.033276
mean_LC <- mean(entomo_LC$ab.cavspe) ; mean_LC # 3.65
sd_LC <- sd(entomo_LC$ab.cavspe) ; sd_LC # 3.166851
mean_BC <- mean(entomo_BC$ab.cavspe) ; mean_BC # 1.8
sd_BC <- sd(entomo_BC$ab.cavspe) ; sd_BC # 1.823819
#
modelABCAVspe <- glmmTMB(
  ab.cavspe ~ strate + (1 | LOCA / placette) + exp(pos + 0 | ID) + offset(log(prop.trap.season)), 
  family = nbinom2(), 
  data = Final, 
  na.action = na.fail) ; summary(modelABCAVspe)
#
modelABCAVspe2 <- glmmTMB(
  ab.cavspe ~ 1 + (1 | LOCA / placette) + exp(pos + 0 | ID) + offset(log(prop.trap.season)), 
  family = nbinom2(), 
  data = Final, 
  na.action = na.fail) ; summary(modelABCAVspe2)
#
AICc(modelABCAVspe) # 315.3511
AICc(modelABCAVspe2) # 321.7738
#
anova(modelABCAVspe,modelABCAVspe2) # 0.003126 **
#
sim<-simulateResiduals(modelABCAVspe)
testUniformity(sim)
testOutliers(sim)
#
RES<-glht(modelABCAVspe, linfct = mcp(strate = "Tukey"))
summary(RES) # 0.00165 **
```

## 5.30. sr_cavspe

```{r}
descdist(entomo$sr.cavspe,discrete=TRUE,boot=1001)
plot(fitdist(entomo$sr.cavspe,"norm")) #
#
fitnb<-fitdist(entomo$sr.cavspe,"nbinom")
plot(fitdist(entomo$sr.cavspe,"nbinom")) # 
# 
fitp<-fitdist(entomo$sr.cavspe,"pois")
plot(fitp) # oui
#
fitn<-fitdist(entomo$sr.cavspe,"norm")
plot(fitn) # 
#
fitlnorm<-fitdist(entomo$sr.cavspe,"lnorm")
plot(fitlnorm) # 
#
fitexp<-fitdist(entomo$sr.cavspe,"exp")
plot(fitexp)
#
fitgeom<-fitdist(entomo$sr.cavspe,"geom")
plot(fitgeom) # 
#
fitbeta<-fitdist(entomo$sr.cavspe,"beta") # Pas possible, pas 0/1
plot(fitbeta)
#
fitunif<-fitdist(entomo$sr.cavspe,"unif")
plot(fitunif)
#
fitg<-fitdist(entomo$sr.cavspe,"gamma",method="mme")
plot(fitg) # 
#
gofstat(fitnb)$chisqpvalue # 2
gofstat(fitp)$chisqpvalue # 1
gofstat(fitn)$chisqpvalue #  
gofstat(fitlnorm)$chisqpvalue # 
gofstat(fitexp)$chisqpvalue
gofstat(fitgeom)$chisqpvalue # 
gofstat(fitunif)$chisqpvalue
gofstat(fibeta)$chisqpvalue
gofstat(fitg)$chisqpvalue # 
#
mean_AC <- mean(entomo_AC$sr.cavspe) ; mean_AC # 1.15
sd_AC <- sd(entomo_AC$sr.cavspe) ; sd_AC # 0.8127277
mean_UC <- mean(entomo_UC$sr.cavspe) ; mean_UC # 1.6
sd_UC <- sd(entomo_UC$sr.cavspe) ; sd_UC # 1.313893
mean_LC <- mean(entomo_LC$sr.cavspe) ; mean_LC # 2.05
sd_LC <- sd(entomo_LC$sr.cavspe) ; sd_LC # 1.276302
mean_BC <- mean(entomo_BC$sr.cavspe) ; mean_BC # 1.25
sd_BC <- sd(entomo_BC$sr.cavspe) ; sd_BC # 1.019546
#
modelSRCAVspe <- glmmTMB(
  sr.cavspe ~ strate + (1 | LOCA / placette) + exp(pos + 0 | ID) + offset(log(prop.trap.season)), 
  family = compois(), 
  data = Final, 
  na.action = na.fail) ; summary(modelSRCAVspe)
#
modelSRCAVspe2 <- glmmTMB(
  sr.cavspe ~ 1 + (1 | LOCA / placette) + exp(pos + 0 | ID) + offset(log(prop.trap.season)), 
  family = compois(), 
  data = Final, 
  na.action = na.fail) ; summary(modelSRCAVspe2)
#
AICc(modelSRCAVspe) # 251.5605
AICc(modelSRCAVspe2) # 254.1886
#
anova(modelSRCAVspe,modelSRCAVspe2) # 0.01816 *
#
sim<-simulateResiduals(modelSRCAVspe)
testUniformity(sim)
testOutliers(sim)
#
RES<-glht(modelSRCAVspe, linfct = mcp(strate = "Tukey"))
summary(RES) # 0.00184 **
```

## 5.31. CWM_diam

```{r}
descdist(entomo$CWM_diam,discrete=TRUE,boot=1001)
plot(fitdist(entomo$CWM_diam,"norm")) #
#
fitnb<-fitdist(entomo$CWM_diam,"nbinom")
plot(fitdist(entomo$CWM_diam,"nbinom")) # 
# 
fitp<-fitdist(entomo$CWM_diam,"pois")
plot(fitp) # 
#
fitn<-fitdist(entomo$CWM_diam,"norm")
plot(fitn) # oui
#
fitlnorm<-fitdist(entomo$CWM_diam,"lnorm")
plot(fitlnorm) # oui
#
fitexp<-fitdist(entomo$CWM_diam,"exp")
plot(fitexp)
#
fitgeom<-fitdist(entomo$CWM_diam,"geom")
plot(fitgeom) # 
#
fitbeta<-fitdist(entomo$CWM_diam,"beta") # Pas possible, pas 0/1
plot(fitbeta)
#
fitunif<-fitdist(entomo$CWM_diam,"unif")
plot(fitunif)
#
fitg<-fitdist(entomo$CWM_diam,"gamma",method="mme")
plot(fitg) # oui
#
modelCWM_diam <- glmmTMB(
  CWM_diam ~ strate + (1 | LOCA / placette) + offset(log(prop.trap.season)), 
  family = "lognormal",
  data = Final, 
  na.action = na.fail) ; summary(modelCWM_diam)
#
modelCWM_diam2 <- glmmTMB(
  CWM_diam ~ 1 + (1 | LOCA / placette) + offset(log(prop.trap.season)), 
  family = "lognormal",
  data = Final, 
  na.action = na.fail) ; summary(modelCWM_diam2)
#
AICc(modelCWM_diam) # 54.16182
AICc(modelCWM_diam2) # 52.11842
#
anova(modelCWM_diam, modelCWM_diam2) # 0.1734
#
sim<-simulateResiduals(modelCWM_diam)
testUniformity(sim)
testOutliers(sim)
#
RES<-glht(modelCWM_diam, linfct = mcp(strate = "Tukey"))
summary(RES) # 0.00184 **
```

## 5.32. CWM_canop

```{r}
descdist(entomo$CWM_canop,discrete=TRUE,boot=1001)
plot(fitdist(entomo$CWM_canop,"norm")) #
#
fitnb<-fitdist(entomo$CWM_canop,"nbinom")
plot(fitdist(entomo$CWM_canop,"nbinom")) # 
# 
fitp<-fitdist(entomo$CWM_canop,"pois")
plot(fitp) # 
#
fitn<-fitdist(entomo$CWM_canop,"norm")
plot(fitn) # 
#
fitlnorm<-fitdist(entomo$CWM_canop,"lnorm")
plot(fitlnorm) # 
#
fitexp<-fitdist(entomo$CWM_canop,"exp")
plot(fitexp)
#
fitgeom<-fitdist(entomo$CWM_canop,"geom")
plot(fitgeom) # 
#
fitbeta<-fitdist(entomo$CWM_canop,"beta") # Pas possible, pas 0/1
plot(fitbeta)
#
fitunif<-fitdist(entomo$CWM_canop,"unif")
plot(fitunif)
#
fitg<-fitdist(entomo$CWM_canop,"gamma",method="mme")
plot(fitg) # 
#
install.packages(glmmTMB)
library(glmmTMB)
?glmmTMB
vignette("covstruct", package = "glmmTMB")
modelCWM_canop <- glmmTMB(
  CWM_canop ~ strate + (1 | LOCA / placette) + offset(log(prop.trap.season)), 
  family = t_family(), 
  data = Final, 
  na.action = na.fail) ; summary(modelCWM_canop)

# library(lme4)
# modelCWM_canop <- glmer.nb(CWM_canop ~ strate + (1 | LOCA / placette) + offset(log(prop.trap.season)),
#   data = Final,
#   verbose = T,
#   na.action = na.fail) ; summary(modelCWM_canop)
# ?lme4
# ?glmer.nb
# library(gamlss)
# ?gamlss
# Final$LOCA_placette <- interaction(Final$LOCA, Final$placette)
# model_gamlss_CWM_canop <- gamlss(
#   CWM_canop ~ strate + random(LOCA_placette),
#   offset = log(prop.trap.season),
#   data = Final,
#   family = NO()  # GA = Gamma
# ) ; summary(model_gamlss_CWM_canop)
# # test du modèle
# rqres.plot(model_gamlss_CWM_canop)
# 
# # Ouvrir une fenêtre 2x2 pour afficher les 4 graphiques
# par(mfrow = c(2, 2))  # matrice 2 lignes x 2 colonnes
# rqres.plot(model_gamlss_CWM_canop, which = 1)
# # 2. Histogramme des résidus quantile
# rqres.plot(model_gamlss_CWM_canop, which = 2)
# # 3. Résidus vs fitted values
# rqres.plot(model_gamlss_CWM_canop, which = 3)
# # 4. Résidus vs index (ordre des observations)
# rqres.plot(model_gamlss_CWM_canop, which = 4)
# plot(model_gamlss_CWM_canop)
# rm(model_gamlss_CWM_canop)
# #
modelCWM_canop2 <- glmmTMB(
  CWM_canop ~ 1 + (1 | LOCA / placette) + offset(log(prop.trap.season)), 
  family = t_family(), 
  data = Final, 
  na.action = na.fail) ; summary(modelCWM_canop2)
#
AICc(modelCWM_canop) # -57.22125
AICc(modelCWM_canop2) # -32.60404
#
anova(modelCWM_canop, modelCWM_canop2) # 5.671e-07 ***
#
sim<-simulateResiduals(modelCWM_canop)
testUniformity(sim)
testOutliers(sim)
#
RES<-glht(modelCWM_canop, linfct = mcp(strate = "Tukey"))
summary(RES) # < 1e-04 ***
```

## 5.33. CWM_decay

```{r}
descdist(entomo$CWM_decay,discrete=TRUE,boot=1001)
plot(fitdist(entomo$CWM_decay,"norm")) #
#
fitnb<-fitdist(entomo$CWM_decay,"nbinom")
plot(fitdist(entomo$CWM_decay,"nbinom")) # 
# 
fitp<-fitdist(entomo$CWM_decay,"pois")
plot(fitp) # 
#
fitn<-fitdist(entomo$CWM_decay,"norm")
plot(fitn) # oui
#
fitlnorm<-fitdist(entomo$CWM_decay,"lnorm")
plot(fitlnorm) # oui
#
fitexp<-fitdist(entomo$CWM_decay,"exp")
plot(fitexp)
#
fitgeom<-fitdist(entomo$CWM_decay,"geom")
plot(fitgeom) # 
#
fitbeta<-fitdist(entomo$CWM_decay,"beta") # Pas possible, pas 0/1
plot(fitbeta)
#
fitunif<-fitdist(entomo$CWM_decay,"unif")
plot(fitunif)
#
fitg<-fitdist(entomo$CWM_decay,"gamma",method="mme")
plot(fitg) # oui
#
modelCWM_decay <- glmmTMB(
  CWM_decay ~ strate + (1 | LOCA / placette) + offset(log(prop.trap.season)), 
  family = "gaussian",
  data = Final, 
  na.action = na.fail) ; summary(modelCWM_decay)
#
modelCWM_decay2 <- glmmTMB(
  CWM_decay ~ 1 + (1 | LOCA / placette) + offset(log(prop.trap.season)), 
  family = "gaussian",
  data = Final, 
  na.action = na.fail) ; summary(modelCWM_decay2)
#
AICc(modelCWM_decay) # 13.54536
AICc(modelCWM_decay2) # 17.59597
#
anova(modelCWM_decay, modelCWM_decay2) # 0.01134 *
#
sim<-simulateResiduals(modelCWM_decay)
testUniformity(sim)
testOutliers(sim)
#
RES<-glht(modelCWM_decay, linfct = mcp(strate = "Tukey"))
summary(RES) # 0.00184 **
```

## 5.34. CWM_size

```{r}
descdist(entomo$CWM_size,discrete=TRUE,boot=1001)
plot(fitdist(entomo$CWM_size,"norm")) #
#
fitnb<-fitdist(entomo$CWM_size,"nbinom")
plot(fitdist(entomo$CWM_size,"nbinom")) # 
# 
fitp<-fitdist(entomo$CWM_size,"pois")
plot(fitp) # 
#
fitn<-fitdist(entomo$CWM_size,"norm")
plot(fitn) # oui
#
fitlnorm<-fitdist(entomo$CWM_size,"lnorm")
plot(fitlnorm) # oui
#
fitexp<-fitdist(entomo$CWM_size,"exp")
plot(fitexp)
#
fitgeom<-fitdist(entomo$CWM_size,"geom")
plot(fitgeom) # 
#
fitbeta<-fitdist(entomo$CWM_size,"beta") # Pas possible, pas 0/1
plot(fitbeta)
#
fitunif<-fitdist(entomo$CWM_size,"unif")
plot(fitunif)
#
fitg<-fitdist(entomo$CWM_size,"gamma",method="mme")
plot(fitg) # oui
#
modelCWM_size <- glmmTMB(
  CWM_size ~ strate + (1 | LOCA / placette) + offset(log(prop.trap.season)), 
  family = "lognormal",
  data = Final, 
  na.action = na.fail) ; summary(modelCWM_size)
#
modelCWM_size2 <- glmmTMB(
  CWM_size ~ 1 + (1 | LOCA / placette) + offset(log(prop.trap.season)), 
  family = "lognormal",
  data = Final, 
  na.action = na.fail) ; summary(modelCWM_size2)
#
AICc(modelCWM_size) # 252.6993
AICc(modelCWM_size2) # 284.6468
#
anova(modelCWM_size, modelCWM_size2) # 1.761e-08 ***
#
sim<-simulateResiduals(modelCWM_size)
testUniformity(sim)
testOutliers(sim)
#
RES<-glht(modelCWM_size, linfct = mcp(strate = "Tukey"))
summary(RES) # < 0.001 ***
```

## 5.35. FD_diam

```{r}
descdist(entomo$FD_diam,discrete=TRUE,boot=1001)
plot(fitdist(entomo$FD_diam,"norm")) #
#
fitnb<-fitdist(entomo$FD_diam,"nbinom")
plot(fitdist(entomo$FD_diam,"nbinom")) # 
# 
fitp<-fitdist(entomo$FD_diam,"pois")
plot(fitp) # 
#
fitn<-fitdist(entomo$FD_diam,"norm")
plot(fitn) # oui
#
fitlnorm<-fitdist(entomo$FD_diam,"lnorm")
plot(fitlnorm) # 
#
fitexp<-fitdist(entomo$FD_diam,"exp")
plot(fitexp)
#
fitgeom<-fitdist(entomo$FD_diam,"geom")
plot(fitgeom) # 
#
fitbeta<-fitdist(entomo$FD_diam,"beta") # oui
plot(fitbeta)
#
fitunif<-fitdist(entomo$FD_diam,"unif")
plot(fitunif)
#
fitg<-fitdist(entomo$FD_diam,"gamma",method="mme")
plot(fitg) # 
#
modelFD_diam <- glmmTMB(
  FD_diam ~ strate + (1 | LOCA / placette) + offset(log(prop.trap.season)), 
  family = gaussian(),
  data = Final, 
  na.action = na.fail) ; summary(modelFD_diam)
#
modelFD_diam2 <- glmmTMB(
  FD_diam ~ 1 + (1 | LOCA / placette) + offset(log(prop.trap.season)), 
  family = gaussian(),
  data = Final, 
  na.action = na.fail) ; summary(modelFD_diam2)
#
AICc(modelFD_diam) # -30.42083
AICc(modelFD_diam2) # -25.66816
#
anova(modelFD_diam, modelFD_diam2) # 0.008195 **
#
sim<-simulateResiduals(modelFD_diam)
testUniformity(sim)
testOutliers(sim)
#
RES<-glht(modelFD_diam, linfct = mcp(strate = "Tukey"))
summary(RES) # < 0.001 ***
```

## 5.36. FD_canop

```{r}
descdist(entomo$FD_canop,discrete=TRUE,boot=1001)
plot(fitdist(entomo$FD_canop,"norm")) #
#
fitnb<-fitdist(entomo$FD_canop,"nbinom")
plot(fitdist(entomo$FD_canop,"nbinom")) # 
# 
fitp<-fitdist(entomo$FD_canop,"pois")
plot(fitp) # 
#
fitn<-fitdist(entomo$FD_canop,"norm")
plot(fitn) # 
#
fitlnorm<-fitdist(entomo$FD_canop,"lnorm")
plot(fitlnorm) # 
#
fitexp<-fitdist(entomo$FD_canop,"exp")
plot(fitexp)
#
fitgeom<-fitdist(entomo$FD_canop,"geom")
plot(fitgeom) # 
#
fitbeta<-fitdist(entomo$FD_canop,"beta") # 
plot(fitbeta)
#
fitunif<-fitdist(entomo$FD_canop,"unif")
plot(fitunif)
#
fitg<-fitdist(entomo$FD_canop,"gamma",method="mme")
plot(fitg) # 
#
modelFD_canop <- glmmTMB(
  FD_canop ~ strate + (1 | LOCA / placette) + offset(log(prop.trap.season)), 
  family = beta_family(),
  data = Final, 
  na.action = na.fail) ; summary(modelFD_canop)
#
modelFD_canop2 <- glmmTMB(
  FD_canop ~ 1 + (1 | LOCA / placette) + offset(log(prop.trap.season)), 
  family = beta_family(),
  data = Final, 
  na.action = na.fail) ; summary(modelFD_canop2)
#
AICc(modelFD_canop) # -22.90872
AICc(modelFD_canop2) # -18.33089
#
anova(modelFD_canop, modelFD_canop2) # 0.008195 **
#
sim<-simulateResiduals(modelFD_canop)
testUniformity(sim)
testOutliers(sim)
#
RES<-glht(modelFD_canop, linfct = mcp(strate = "Tukey"))
summary(RES) # < 0.001 ***
```

## 5.37. FD_decay

```{r}
descdist(entomo$FD_decay,discrete=TRUE,boot=1001)
plot(fitdist(entomo$FD_decay,"norm")) #
#
fitnb<-fitdist(entomo$FD_decay,"nbinom")
plot(fitdist(entomo$FD_decay,"nbinom")) # 
# 
fitp<-fitdist(entomo$FD_decay,"pois")
plot(fitp) # 
#
fitn<-fitdist(entomo$FD_decay,"norm")
plot(fitn) # 
#
fitlnorm<-fitdist(entomo$FD_decay,"lnorm")
plot(fitlnorm) # 
#
fitexp<-fitdist(entomo$FD_decay,"exp")
plot(fitexp)
#
fitgeom<-fitdist(entomo$FD_decay,"geom")
plot(fitgeom) # 
#
fitbeta<-fitdist(entomo$FD_decay,"beta") # 
plot(fitbeta)
#
fitunif<-fitdist(entomo$FD_decay,"unif")
plot(fitunif)
#
fitg<-fitdist(entomo$FD_decay,"gamma",method="mme")
plot(fitg) # 
#
modelFD_decay <- glmmTMB(
  FD_decay ~ strate + (1 | LOCA / placette) + offset(log(prop.trap.season)), 
  family = beta_family(),
  data = Final, 
  na.action = na.fail) ; summary(modelFD_decay)
#
modelFD_decay2 <- glmmTMB(
  FD_decay ~ 1 + (1 | LOCA / placette) + offset(log(prop.trap.season)), 
  family = beta_family(),
  data = Final, 
  na.action = na.fail) ; summary(modelFD_decay2)
#
AICc(modelFD_decay) # -142.3195
AICc(modelFD_decay2) # -132.0498
#
anova(modelFD_decay, modelFD_decay2) # 0.0006155 ***
#
sim<-simulateResiduals(modelFD_decay)
testUniformity(sim)
testOutliers(sim)
#
RES<-glht(modelFD_decay, linfct = mcp(strate = "Tukey"))
summary(RES) # < 0.001 ***
```

## 5.38. FD_size

```{r}
descdist(entomo$FD_size,discrete=TRUE,boot=1001)
plot(fitdist(entomo$FD_size,"norm")) #
#
fitnb<-fitdist(entomo$FD_size,"nbinom")
plot(fitdist(entomo$FD_size,"nbinom")) # 
# 
fitp<-fitdist(entomo$FD_size,"pois")
plot(fitp) # 
#
fitn<-fitdist(entomo$FD_size,"norm")
plot(fitn) # 
#
fitlnorm<-fitdist(entomo$FD_size,"lnorm")
plot(fitlnorm) # 
#
fitexp<-fitdist(entomo$FD_size,"exp")
plot(fitexp)
#
fitgeom<-fitdist(entomo$FD_size,"geom")
plot(fitgeom) # 
#
fitbeta<-fitdist(entomo$FD_size,"beta") # 
plot(fitbeta)
#
fitunif<-fitdist(entomo$FD_size,"unif")
plot(fitunif)
#
fitg<-fitdist(entomo$FD_size,"gamma",method="mme")
plot(fitg) # 
#
modelFD_size <- glmmTMB(
  FD_size ~ strate + (1 | LOCA / placette) + offset(log(prop.trap.season)), 
  family = lognormal(),
  data = Final, 
  na.action = na.fail) ; summary(modelFD_size)
#
modelFD_size2 <- glmmTMB(
  FD_size ~ 1 + (1 | LOCA / placette) + offset(log(prop.trap.season)), 
  family = lognormal(),
  data = Final, 
  na.action = na.fail) ; summary(modelFD_size2)
#
AICc(modelFD_size) # -74.84554
AICc(modelFD_size2) # -41.68336
#
anova(modelFD_size, modelFD_size2) # 9.738e-09 ***
#
sim<-simulateResiduals(modelFD_size)
testUniformity(sim)
testOutliers(sim)
#
RES<-glht(modelFD_size, linfct = mcp(strate = "Tukey"))
summary(RES) # < 0.001 ***
```
# 6. Analyses : nmds 
## 6.1. 

```{r}

```


# 7. Analyses : variance des métriques & contributions 
## 7.1. 

```{r}
library(vegan)
part_coleo <- varpart(Final$ab.colsx, ~strate, ~BMP_Strates + BMP_Arbres + BMP_Placettes, ~Encombrement_Placettes + Couvert_Placettes, data = Final) ; part_coleo
#
rda.result <- rda(, data = Final)
anova(rda.result, step = 200, perm.max = 200)

partrs<-varpart(tabtrap2$rs,~dcav+dfun+dsap+dperdw,~LSDW+LLDW,~open,~mixture+forest.type,data=tabtrap2)
partrs
#test de l'effet propre+conjoint de chaque groupe de variable
# 
rda.result<-rda(tabtrap2D$rs~dcav+dfun+dsap+dperdw,data=tabtrap2D)
anova(rda.result, step=200, perm.max=200)
```

