---
title: "Métriques Revues A-D"
author: "Adrien Debout"
date: "2025-03-24"
output: html_document
editor_options: 
  chunk_output_type: console
---

```{r setup, include=FALSE}
knitr::opts_chunk$set(echo = TRUE)
```

# Environnement

```{r}
library(readxl)
library(here)
library(dplyr)
library(tidyverse)
library(stringr)
library(ggplot2)
library(FD) # pour dbFD
library(DescTools) # pour Gini
library(ggplot2) # Graphs
library(dplyr) # pour réagencer les graphs dans un ordre décroissant
library(forcats) # pour réagencer les graphs dans un ordre décroissant
library(gridExtra) # Afficher plusieurs ggplots en meme temps
library(ggcorrplot) # Matrice de corrélation
```

# Settings du Working directory

```{r}
  # Working diretory
setwd(here::here("Data", "Data placettes", "DATA_placette_CANOPIX"))
here()
```

# 1. Mise en forme des données Hauteurs pour les strates

```{r}
  # Import
Hauteurs <- read.csv("//no-datafile.inra.local/Biodiversite/projets/Bois_mort/Canopee/These_Balvay/Stagiaires/Adrien Debout - 03-02 au 01-08-2025/Data/Hauteurs_arbres.csv", sep=",", header=TRUE, stringsAsFactors = FALSE)

# Hauteurs <- read_excel("Hauteurs_arbres_pieges_2024.xlsx")
  # Réduire le massif pour adapter au jeu de données principal
# Hauteurs <- Hauteurs %>% mutate(massif = case_when(Massif == "Tronçais" ~ "T",
#                                                      Massif == "Vierzon" ~ "V",
#                                                      TRUE ~ NA_character_))

Hauteurs_AD <- Hauteurs %>%
  mutate(hauteur_piège1 = H_arbre + 3) %>%
  select(placette, hauteur_piège1, H_arbre, H_mi_canop, H_bas_houp) %>%
  setNames(c("placette", "Piege_1", "H_arbre", "H_mi_canop", "H_bas_houp")) %>%
  mutate(placette = ifelse(placette == "V_169", "V_170", placette))


#   # Renommer des valeurs particulières
# Hauteurs["Num parcelle"] [Hauteurs ["Num parcelle"] == "327B"] <- "327"
# Hauteurs["Num parcelle"] [Hauteurs ["Num parcelle"] == "81 Vouzeron"] <- "81"
# 
#   # Création de la colonne placette (id_arbre) similaire à data_placette_Canopix
# Hauteurs <- Hauteurs %>%
#   group_by(massif, `Num parcelle`) %>%
#   mutate(placette = ifelse(massif %in% c("V", "T"), 
#                              paste0(massif, "_", `Num parcelle`), 
#                              massif)) %>%
#   ungroup()
# 
#   # Dataframe avec les colonnes utiles et renomées 
# Hauteurs_AD <- Hauteurs %>% select(placette, 
#                                    `Mesure pose : piège 1 / Canopix`, 
#                                    `Mesure pose : piège 2`, 
#                                    `Mesure pose : piège 3`,
#                                    `Mesure pose : piège 4`,
#                                    `Mesure pose : arbre`, 
#                                    `Mesure pose : bas houppier`)


  # EXPORT
write.table(x = Hauteurs_AD, file = "//no-datafile.inra.local/Biodiversite/projets/Bois_mort/Canopee/These_Balvay/Stagiaires/Adrien Debout - 03-02 au 01-08-2025/Data/Hauteurs_arbres_AD.csv", row.names = FALSE, dec=".", sep=";")
```

# 2. Calcul des seuils des Hauteurs

```{r}
#   # Calculs hauteurs demi-houppier
# Hauteurs_AD <- Hauteurs_AD %>%
#   mutate( Hauteur_demihouppier = (Hauteurs_AD$`Mesure pose : arbre` - Hauteurs_AD$`Mesure pose : bas houppier`) / 2 + Hauteurs_AD$`Mesure pose : bas houppier`)
  # Ajout des premiers seuils
# Metriques_Seuils <- Hauteurs_AD %>% 
#   select(c(placette, `Mesure pose : piège 1 / Canopix`, 
#                                    `Mesure pose : arbre`, 
#                                    `Mesure pose : bas houppier`,), by = "placette")
Metriques_Seuils <- Hauteurs_AD %>%
  mutate("Seuil_superieur_(UC)" = H_arbre,
         "Seuil_inferieur_(UC)" = H_mi_canop,
         "Seuil_inferieur_(LC)" = H_bas_houp,
         "Seuil_superieur_(BC)" = H_bas_houp,
         "Seuil_inferieur_(BC)" = 0) %>%
  select(placette, Piege_1, H_arbre, H_arbre, "Seuil_superieur_(UC)", "Seuil_inferieur_(UC)", H_mi_canop, "Seuil_inferieur_(LC)", "Seuil_superieur_(BC)", "Seuil_inferieur_(BC)") %>%
  setNames(c("placette", "Seuil_superieur_(AC)", "Seuil_inferieur_(AC)", "Seuil_superieur_(UC)", "Seuil_inferieur_(UC)", "Seuil_superieur_(LC)", "Seuil_inferieur_(LC)", "Seuil_superieur_(BC)", "Seuil_inferieur_(BC)"))


#   # Rajouter les différents seuils manquant
# Metriques_Seuils <- Metriques_Seuils %>% 
#   mutate("Seuil_superieur_(UC)" = Hauteurs_AD$`Mesure pose : arbre`, .before = "Seuil_inferieur_(LC)") %>% 
#   mutate("Seuil_inferieur_(UC)" = Hauteurs_AD$Hauteur_demihouppier, .before = "Seuil_inferieur_(LC)") %>% 
#   mutate("Seuil_superieur_(LC)" = Hauteurs_AD$Hauteur_demihouppier, .before = "Seuil_inferieur_(LC)") %>% 
#   mutate("Seuil_inferieur_(LC)" = Hauteurs_AD$`Mesure pose : bas houppier`) %>% 
#   mutate("Seuil_superieur_(BC)" = Hauteurs_AD$`Mesure pose : bas houppier`)
#   # Vecteur de 20 valeurs = 0 pour le Seuil_inferieur_(BC)
# A <- rep(0, 20)
#   # Ajout du dernier seuil
# Metriques_Seuils <- Metriques_Seuils %>% mutate("Seuil_inferieur_(BC)" = A)
#   # Rajout de +3 pout tous pour le seuil sup (AC) à cause d'un BMP plus haut que le seuil, ce qui donne un NA lors du cacul du vol de BMP par strates
# Metriques_Seuils <- Metriques_Seuils %>% 
#   mutate(`Seuil_superieur_(AC)`  = `Seuil_superieur_(AC)` + 3) 

  # EXPORT
write.table(x = Metriques_Seuils, file = "//no-datafile.inra.local/Biodiversite/projets/Bois_mort/Canopee/These_Balvay/Stagiaires/Adrien Debout - 03-02 au 01-08-2025/Data/Metriques_Seuils_Strates_AD.csv", row.names = FALSE, dec=".", sep=";")
```

# 3. Bois Mort Perché (BMP) 
### 3.1 Par strates
Origine du code : Mathéo / preparation_data

```{r}
  # IMPORT Bois Mort Perche
BMP <- read.csv("bois_mort_perche.csv", sep=";", header=TRUE, stringsAsFactors = FALSE)

  # IMPORT Seuils Strates
MSS <- read.csv("//no-datafile.inra.local/Biodiversite/projets/Bois_mort/Canopee/These_Balvay/Stagiaires/Adrien Debout - 03-02 au 01-08-2025/Data/Metriques_Seuils_Strates_AD.csv", sep=";", header=TRUE, stringsAsFactors = FALSE)

# Faire correspondre les apellations pour la placette (ex : T_118 et non T_118_1) #

  # Séparer l'id
BMP2 <- BMP %>% 
  separate(id_arbre, into = c("massif", "id", "arbre", sep ="_"))
  # joindre pour créer la colonne placette
BMP2$placette <- paste(BMP2$massif, BMP2$id, sep = "_")

# Crée une colonne de la strate à laquelle le BMP appartient #

BMP3 <- BMP2 %>% 
  select(placette, everything()) %>%  # Placer colonne placette devant
  select(-"_") %>% # Supression colonne ("_")
  filter(arbre == "1") %>% # Filtrer pour seulement les arbres thèses (ex : ._..._1)
  mutate(placette = ifelse(placette == "V_169", "V_170", placette)) %>%
  left_join(MSS, by = "placette") %>%
  mutate(strate_BMP = case_when(
    H_BMP.m <= Seuil_superieur_.BC. ~ 'BC',
    H_BMP.m >= Seuil_inferieur_.LC. & H_BMP.m <= Seuil_superieur_.LC. ~ "LC",
    H_BMP.m >= Seuil_inferieur_.UC. & H_BMP.m <= Seuil_superieur_.UC. ~ "UC",
    H_BMP.m >= Seuil_inferieur_.AC. & H_BMP.m <= Seuil_superieur_.AC. ~ "AC"))   # Assigner une nouvelle strate par rapport à la hauteur du BMP

  # Correction du nom de la colonne
colnames(BMP3)[colnames(BMP3) == "vol.m2"] <- "Vol.m3"

# Böhl, J., & Brändli, U. B. (2007). Deadwood volume assessment in the   third Swiss National Forest Inventory: methods and first results.      European Journal of Forest Research, 126, 449-457. #

  # Calcul du volume des branches mortes avec la formule de Huber : V = (pi*dm²*L)/4
  # BMP3$vol.m3_revu <- (pi*BMP3$diam_BMP.m^2*BMP3$long_BMP.m)/4

  # Additionner BMP par arbre pour revenir a 20 lignes 
BMP_Strates <- BMP3 %>% 
  select(placette, Vol.m3, strate_BMP) %>% # Colonnes utiles
  group_by(placette, strate_BMP) %>% 
  summarise(Total_Vol.m3 = sum(Vol.m3), .groups = "drop") %>% # Somme
  pivot_wider(names_from = strate_BMP, values_from = Total_Vol.m3) %>%
  mutate(across(everything(), ~replace_na(., 0))) %>% # NAs en 0
  select(placette, UC, LC, BC) %>%# colonnes dans un ordre logique
  setNames(c("Placette", "Vol_BMP_UC.m3", "Vol_BMP_LC.m3", "Vol_BMP_BC.m3"))
  # Renommer les colonnes

  # Format long pour le graphique ci - dessous
BMP_Strates_pivot <- BMP_Strates %>%
  pivot_longer(cols = 2:4, names_to ="strates_BMP", values_to = "Vol_m3")
  # graph du volume de BM dans les trois strates
Strates <- ggplot(BMP_Strates_pivot, aes(x = Placette, y = Vol_m3, fill = strates_BMP)) +
  geom_bar(position = "stack", stat = "identity") +
  labs(
    title = "Volume de BMP dans les différentes strates de l'arbre",
    x = "Placette",
    y = "Vol de BMP en m3") +
  theme_classic() + 
  theme(axis.text.x = element_text(angle = 90)) + 
  geom_col(aes(fill = strates_BMP)) +
  scale_fill_manual(values = c("black", "grey", "darkgreen"))
  # Graphique pour visualiser BMP_UC
BMP_UC <- ggplot(BMP_Strates, aes(x = Placette, y = Vol_BMP_UC.m3)) +
  geom_bar(stat = "identity", fill = "darkred") +
  labs(title = "Volume de BMP dans la strate under-canopy",
       x = "Placette",
       y = "Vol de BMP en m3") +
  theme_classic() +
  theme(axis.text.x = element_text(angle = 90))
  # Graphique pour visualiser BMP_LC
BMP_LC <- ggplot(BMP_Strates, aes(x = Placette, y = Vol_BMP_LC.m3)) +
  geom_bar(stat = "identity", fill = "darkblue") +
  labs(title = "Volume de BMP dans la strate lower-canopy",
       x = "Placette",
       y = "Vol de BMP en m3") +
  theme_classic() +
  theme(axis.text.x = element_text(angle = 90))
  # Graphique pour visualiser BMP_BC
BMP_BC <- ggplot(BMP_Strates, aes(x = Placette, y = Vol_BMP_BC.m3)) +
  geom_bar(stat = "identity", fill = "darkmagenta") +
  labs(title = "Volume de BMP dans la strate below-canopy",
       x = "Placette",
       y = "Vol de BMP en m3") +
  theme_classic() +
  theme(axis.text.x = element_text(angle = 90))
  # Faire apparaître 2 ggplot en même temps
grid.arrange(Strates, BMP_UC, BMP_LC, BMP_BC, ncol = 2:2)
  # Ecart_type BMP UC
sd(BMP_Strates$Vol_BMP_UC.m3) # 0.02923044
min(BMP_Strates$Vol_BMP_UC.m3) # 0
max(BMP_Strates$Vol_BMP_UC.m3) # 0.1138827
mean(BMP_Strates$Vol_BMP_UC.m3) # 0.02081305
  # Ecart_type BMP LC
sd(BMP_Strates$Vol_BMP_LC.m3) # 0.1204034
min(BMP_Strates$Vol_BMP_LC.m3) # 0
max(BMP_Strates$Vol_BMP_LC.m3) # 0.4614214
mean(BMP_Strates$Vol_BMP_LC.m3) # 0.08335038
  # Ecart_type BMP BC
sd(BMP_Strates$Vol_BMP_BC.m3) # 0.0447441
min(BMP_Strates$Vol_BMP_BC.m3) # 0
max(BMP_Strates$Vol_BMP_BC.m3) # 0.1452987
mean(BMP_Strates$Vol_BMP_BC.m3) # 0.02581996

  # EXPORT
write.table(x = BMP_Strates, file = "//no-datafile.inra.local/Biodiversite/projets/Bois_mort/Canopee/These_Balvay/Stagiaires/Adrien Debout - 03-02 au 01-08-2025/Data/Metriques_BMP_Strates_AD.csv", row.names = FALSE, dec=".", sep=";")
```

### 3.2 Sur l'arbre complet
Origine du code : Mathéo / preparation_data

```{r}
  # IMPORT
M_BMP_S <- read.csv("//no-datafile.inra.local/Biodiversite/projets/Bois_mort/Canopee/These_Balvay/Stagiaires/Adrien Debout - 03-02 au 01-08-2025/Data/Metriques_BMP_Strates_AD.csv", sep=";", header=TRUE, stringsAsFactors = FALSE)

  # Somme des 4 colonnes BMP en une seul pour chaque arbre
M_BMP_A <- M_BMP_S %>% 
  group_by(Placette) %>% 
  summarise(Vol_BMP_Tot = sum(Vol_BMP_UC.m3,  Vol_BMP_LC.m3, Vol_BMP_BC.m3))
  # Autre méthode
# M_BMP_T <- M_BMP_S %>%
#   mutate(Vol_BMP_Tot = Vol_BMP_AC.m3 + Vol_BMP_UC.m3 + Vol_BMP_LC.m3 + Vol_BMP_BC.m3) %>% select(Placette, Vol_BMP_Tot)


  # Ordre décroissant des placettes
M_BMP_A <- M_BMP_A %>%
  mutate(Placette = fct_reorder(Placette, Vol_BMP_Tot, .desc = TRUE))
  # Graphique pour visualiser la variance métrique
ggplot(M_BMP_A, aes(x = Placette, y = Vol_BMP_Tot)) +
  geom_bar(stat = "identity", fill = "darkgreen") +
  labs(title = "Volume de BMP par arbre",
       x = "Placette",
       y = "Volume BMP (m3)") +
  theme_classic() +
  theme(axis.text.x = element_text(angle = 90))
  # Ecart_type BMP Arbre
sd(M_BMP_A$Vol_BMP_Tot) # 0.1294757
min(M_BMP_A$Vol_BMP_Tot) # 0.003926991
max(M_BMP_A$Vol_BMP_Tot) # 0.4751659
mean(M_BMP_A$Vol_BMP_Tot) # 0.1299834

  # EXPORT
write.table(x = M_BMP_A, file = "//no-datafile.inra.local/Biodiversite/projets/Bois_mort/Canopee/These_Balvay/Stagiaires/Adrien Debout - 03-02 au 01-08-2025/Data/Metriques_BMPtot_Arbres_AD.csv", row.names = FALSE, dec=".", sep=";")
```

### 3.3 Début Échelle Placette
Origine du code : Mathéo / preparation_data

```{r}
#   # IMPORT bois_mort_brut
# bois_mort_brut <- read.csv("bois_mort_brut.csv", sep=";", header=TRUE, stringsAsFactors = FALSE)
  # bois_mort_perche
BMP <- read.csv("bois_mort_perche.csv", sep=";", header=TRUE, stringsAsFactors = FALSE)
  # Metriques_Seuils_Strates_AD
MSS <- read.csv("//no-datafile.inra.local/Biodiversite/projets/Bois_mort/Canopee/These_Balvay/Stagiaires/Adrien Debout - 03-02 au 01-08-2025/Data/Metriques_Seuils_Strates_AD.csv", sep=";", header=TRUE, stringsAsFactors = FALSE)

# Même travail que BMP des strates, cette fois sur tous les arbres DMH inventoriés #

# Faire correspondre les apellations pour la placette (ex : T_118 et non T_118_1) #

  # Séparer l'id
BMP2 <- BMP %>% 
  separate(id_arbre, into = c("massif", "id", "arbre", sep ="_"))
  # joindre pour créer la colonne placette
BMP2$placette <- paste(BMP2$massif, BMP2$id, sep = "_")

# Crée une colonne de la strate à laquelle le BMP appartient étage canopée et understory varient en fonction des hauteurs des arbres donc pas la même hauteur au sein d'une même placette #

BMP3 <- BMP2 %>% 
  select(placette, everything()) %>%  # Placer colonne placette devant
  select(-"_") %>% # Supression colonne ("_")
  mutate(placette = ifelse(placette == "V_169", "V_170", placette)) %>%
  left_join(MSS, by = "placette") %>%
  mutate(strate_BMP = case_when(
    H_BMP.m < H_bas_houppier.m ~ 'Understory',
    H_BMP.m >= H_bas_houppier.m ~ "Canopy")) %>%
  mutate(strate_BMP = case_when(
    H_BMP.m < Seuil_superieur_.BC. ~ 'Understory',
    H_BMP.m >= Seuil_superieur_.BC. ~ "Canopy"))
 # Pour les arbres thèses ou les données de hauteurs manquent pour les H_bas_houppier.m du jeu de données
  # Assigner une nouvelle strate par rapport à hauteur du BMP
  # Correction du nom de la colonne
colnames(BMP3)[colnames(BMP3) == "vol.m2"] <- "Vol.m3"
  # Situer les NA dans les hauteurs de BMP
BMP3 %>% summarise(across(everything(), ~ sum(is.na(.))))
which(is.na(BMP3$strate_BMP), arr.ind=TRUE) # Nombre de NAs
which(is.na(BMP3$H_BMP.m), arr.ind=TRUE)

  # Filtrer Understory / Canopy + colonnes utiles en data.frame
BMP_Understory <- BMP3 %>% 
  filter(strate_BMP == "Understory") %>% # Filtrage Understory
  select(placette, Vol.m3, strate_BMP) %>% # Colonnes utiles
  setNames(c("placette", "Vol.m3", "etage_BMP"))
BMP_Canopy <- BMP3 %>% 
  filter(strate_BMP == "Canopy") %>% # Filtrage Canopy
  select(placette, Vol.m3, strate_BMP) %>% # Colonnes utiles
  setNames(c("placette", "Vol.m3", "etage_BMP"))

  # Somme des BMP pour understory
BMP_Understory_F <- BMP_Understory %>% 
  group_by(placette) %>% 
  summarise(Vol_BMP_Tot = sum(Vol.m3)) %>% # Somme
  setNames(c("placette", "Vol_BMP_Under.m3")) # Rename
  # Somme des BMP pour canopy
BMP_Canopy_F <- BMP_Canopy %>% 
  group_by(placette) %>% 
  summarise(Vol_BMP_Tot = sum(Vol.m3)) %>% # Somme
  setNames(c("placette", "Vol_BMP_Canop.m3")) # Rename

  # Créer un tableau avec les 20 arbres et le volume BMP totale
BMP_PlacetteTot <- MSS %>% 
  left_join(BMP3 %>% 
              select(c(placette, Vol.m3, strate_BMP)), by = "placette") %>% 
  select(placette, Vol.m3, strate_BMP) %>%
  filter(!is.na(Vol.m3))
  # Vérification de la présence de NAs
BMP_PlacetteTot %>% summarise(across(everything(), ~ sum(is.na(.))))
which(is.na(BMP_PlacetteTot$Vol.m3), arr.ind=TRUE)

  # Somme des BMP pour la placette
BMP_PlacetteTot2 <- BMP_PlacetteTot %>%
  group_by(placette) %>%
  summarise(Vol_BMP_Tot.m3 = sum(Vol.m3)) %>% # Somme
  mutate(Vol_BMP_Tot.m3 = as.numeric(Vol_BMP_Tot.m3)) # Vérif numérique 
  # Ajout des colonnes V_BMP pour understory et canopy
BMP_PlacetteTot3 <- BMP_PlacetteTot2 %>% 
  left_join(BMP_Understory_F %>% 
              select(c(everything())), by = "placette") %>%
  select(c(placette, Vol_BMP_Under.m3, Vol_BMP_Tot.m3)) %>%
  left_join(BMP_Canopy_F %>% 
              select(c(everything())), by = "placette") %>%
  select(c(placette, Vol_BMP_Canop.m3, Vol_BMP_Under.m3, Vol_BMP_Tot.m3)) %>%
  mutate(across(everything(), ~replace_na(., 0))) 
# Les différences minimes entre la somme des bois morts des 2 étages et le bois mort totale correspondent aux NAs dans la hauteurs du BMP (H_BMP) #

# Création de la métrique Vol_BMP_Tot.m3/ha #
  # Diamètre = 30m
  # Aire = 706.858m²
  # Hectare = 0.070686
BMP_PlacetteTot4 <- BMP_PlacetteTot3 %>%
  mutate(Vol_BMP_Tot.m3.ha = BMP_PlacetteTot3$Vol_BMP_Tot.m3 / 0.070686)

  # Couleur différente pour les massifs sur le ggplot
BMP_PlacetteTot4 <- BMP_PlacetteTot4 %>%
mutate(Massif = str_extract(placette, "^[A-Z]"))
  # Graphique pour visualiser
plotvolbmp <- ggplot(BMP_PlacetteTot4, aes(x = placette, y = Vol_BMP_Tot.m3.ha, fill = Massif)) +
  geom_col() +
  ylim(0,90) +
  geom_bar(stat = "identity") +
  labs(title = "Volume de BMP par placette avant pondération",
       x = "Placette",
       y = "Volume BMP (m3/ha)") +
  scale_fill_manual(values = c("T" = "steelblue", "V" = "darkorange")) +
  theme_classic() +
  theme(axis.text.x = element_text(angle = 90))
  # Effacer la colonne Massif
BMP_PlacetteTot4 <- BMP_PlacetteTot4 %>%
select(-"Massif")

  # Ordre décroissant des placettes
BMP_PlacetteTot4 <- BMP_PlacetteTot4 %>%
  mutate(placette = fct_reorder(placette, Vol_BMP_Tot.m3.ha, .desc = TRUE))
  # Graphique pour visualiser la variance métrique
BMPAVANT <- ggplot(BMP_PlacetteTot4, aes(x = placette, y = Vol_BMP_Tot.m3.ha))+
  geom_bar(stat = "identity", fill = "darkgreen") +
  labs(title = "Volume de BMP par placette avant pondération",
       x = "Placette",
       y = "Volume BMP (m3/ha)") +
  theme_classic() +
  theme(axis.text.x = element_text(angle = 90))

# Calculer la surface terrière pour les 4 arbres inventoriés #
# Calculer la surface terrière par placette (code Mathéo) #
# Pondérer Vol_BMP_Tot.m3.ha par la surface terrière #
```

### 3.4 Surface terrière (G)
surface terrière d’un arbre (noté g) = surface du tronc coupé (pi*r²)à 1,30 m
surface terrière d’un peuplement (noté G) = somme des surfaces terrières de tous les arbres qui le composent (m²)

```{r}
  # IMPORT
DMH_placette <- read.table("placette_Canopix_DMH.csv", sep=";", dec=",", header=TRUE, stringsAsFactors = FALSE)

  # Passage Diamètre en mètre
DMH_placette <- DMH_placette %>%
  mutate(DBH.m = DMH_placette$diam * 0.01)
  # Garder que les arbres vivants (remarque : les 4 arbres DMH sont vivants)
G <- DMH_placette %>% 
  filter(Cat_arbre !="M" & Cat_arbre !="C" & Cat_arbre !="S") %>%
  group_by(num_arbre) %>% 
  summarise(g = pi*(DBH.m/2)^2) %>% 
  distinct()
  # Standardiser l'appellation de la placette 
G <- separate(G, num_arbre, sep = "_", into = c("massif", "placette", "reste"))
G <- G %>% 
  unite("placette", massif, placette, sep = "_")
  # Changer 169 en 170 (arbre thèse V_170 dans la parcelle 169)
G <- G %>% 
  mutate(placette = ifelse(placette == "V_169", "V_170", placette))
  # Calcul G par placette
G_plac <- G %>% 
  group_by(placette) %>% 
  summarise(Gtot.m2.ha = sum(g, na.rm=TRUE)) %>% 
  distinct() 

#######################################################################

# Calcul surface terrière des arbres DMH #

  # Garde ques les arbres DMH
G_DMH <- DMH_placette %>% 
  filter(Cat_arbre !="M" & Cat_arbre !="C" & Cat_arbre !="S" & Cat_arbre !="V") %>%
  group_by(num_arbre) %>% 
  summarise(g = pi*(DBH.m/2)^2) %>% 
  distinct()

# Calcul G par placette #

  # Séparer l'id
G_DMH <- separate(G_DMH, num_arbre, sep = "_", into = c("massif", "placette", "reste"))
  # Réunir pour former la placette (ex : T_118)
G_DMH <- G_DMH %>% 
  unite("placette", massif, placette, sep = "_") %>% 
  group_by(placette) %>%
  summarise(Gdmh.m2.ha = sum(g, na.rm=TRUE)) %>% 
  mutate(placette = ifelse(placette == "V_169", "V_170", placette))
  # Changer 169 en 170 (arbre thèse V_170  dans la parcelle 169)

  # Jointure avec le calcul de la surface terrière
G_plac <- G_plac %>% 
  left_join(G_DMH, G_plac, by=c("placette")) ; G_DMH 

# Calcul de la contribution BMP au BM tot en pondérant la proportion des 4 arbres inventoriés à la surface terrière de la placette #

G_plac$Contribution_G_ArbreDMH <- G_plac$Gdmh.m2.ha/ G_plac$Gtot.m2.ha

```

### 3.5 BMP Placette Pondération par la contribution
Origine du code : Mathéo / preparation_data

```{r}
  # Ajout des calculs aux colonnes de V_BMP
BMP_PlacetteTot5 <- BMP_PlacetteTot4 %>% 
  left_join(G_plac %>% 
              select(c(placette, Contribution_G_ArbreDMH)), by = "placette") %>%
  select(c(placette, Vol_BMP_Canop.m3, Vol_BMP_Under.m3, Vol_BMP_Tot.m3.ha, Contribution_G_ArbreDMH))%>%
  mutate(Vol_BMP_Tot_Pondere.m3.ha = (Vol_BMP_Tot.m3.ha / Contribution_G_ArbreDMH))
  # Pondération par la contribution
  # Couleur différente pour les massifs sur le ggplot
BMP_PlacetteTot5 <- BMP_PlacetteTot5 %>%
mutate(Massif = str_extract(placette, "^[A-Z]"))
  # Graphique pour visualiser
plotpond <- ggplot(BMP_PlacetteTot5, aes(x = placette, y = Vol_BMP_Tot_Pondere.m3.ha, fill = Massif)) +
  ylim(0,90) +
  geom_col () +
  geom_bar(stat = "identity") +
  labs(title = "Volume de BMP par placette après pondération",
       x = "Placette",
       y = "Volume BMP (m3/ha)") +
    scale_fill_manual(values = c("T" = "steelblue", "V" = "darkorange")) +
  theme_classic() +
  theme(axis.text.x = element_text(angle = 90))
 # Enlever la colonne Massif
BMP_PlacetteTot5 <- BMP_PlacetteTot5 %>%
select(-"Massif")

  # Ordre décroissant des placettes
BMP_PlacetteTot5 <- BMP_PlacetteTot5 %>%
  mutate(placette = fct_reorder(placette, Vol_BMP_Tot_Pondere.m3.ha, .desc = TRUE))
  # Graphique pour visualiser la variance métrique
BMPAPRES <- ggplot(BMP_PlacetteTot5, aes(x = placette, y = Vol_BMP_Tot_Pondere.m3.ha))+
  geom_bar(stat = "identity", fill = "darkgreen") +
  labs(title = "Volume de BMP par placette avant pondération",
       x = "Placette",
       y = "Volume BMP (m3/ha)") +
  theme_classic() +
  theme(axis.text.x = element_text(angle = 90))
  # Faire apparaître 2 ggplot en même temps
grid.arrange(plotvolbmp, plotpond, BMPAVANT, BMPAPRES, ncol = 2 : 2)

  # Ecart_type BMP par placette sans pondération
sd(BMP_PlacetteTot5$Vol_BMP_Tot.m3.ha) # 6.328228
min(BMP_PlacetteTot5$Vol_BMP_Tot.m3.ha) # 0.05555543
max(BMP_PlacetteTot5$Vol_BMP_Tot.m3.ha) # 24.44439
mean(BMP_PlacetteTot5$Vol_BMP_Tot.m3.ha) # 9.345811
  # Ecart_type BMP par placette avec pondération
sd(BMP_PlacetteTot5$Vol_BMP_Tot_Pondere.m3.ha) # 24.08001
min(BMP_PlacetteTot5$Vol_BMP_Tot_Pondere.m3.ha) # 0.3351569
max(BMP_PlacetteTot5$Vol_BMP_Tot_Pondere.m3.ha) # 86.43693
mean(BMP_PlacetteTot5$Vol_BMP_Tot_Pondere.m3.ha) # 38.17105

  # EXPORT
write.table(x = BMP_PlacetteTot5, file = "//no-datafile.inra.local/Biodiversite/projets/Bois_mort/Canopee/These_Balvay/Stagiaires/Adrien Debout - 03-02 au 01-08-2025/Data/Metriques_BMPtot_Placette_AD.csv", row.names = FALSE, dec=".", sep=";")
```

# 4. Bois Mort au Sol (BMS)

```{r}
  # IMPORT - fichier sans les données des 4 arbres DMHs
placette_Canopix <- read.table("placette_Canopix.csv", sep=";", dec=",", header=TRUE, stringsAsFactors = FALSE)

  # Changer 169 en 170 (arbre thèse V_170 était dans la parcelle 169)
placette_Canopix <- placette_Canopix %>% 
  mutate(placette = ifelse(placette == "V_169", "V_170", placette))

# création d'une fonction qui utilise la fonction de Van Wagner #
# Van Wagner, C. E. (1982). Practical aspects of the line intersect      method (Vol. 12). Chalk River, Canada: Petawawa National Forestry      Institute. #
wagner <- function(x) {
  return((pi^2/(8*120)*(x/100)^2)*10000) 
} 
  # 120 = 4*30 (transects)
  # x/100 pour passer les diamètres en mètres
  # * 10000 pour passer des m3 en m3.ha

BM_placette <- placette_Canopix %>%
  # Supprime les colonnes relative aux quarts
  select(-c(2:5, 7:13, 18:38)) %>%
  # Supprime les colonnes avec NA dans la colonne 'transect'
  filter(transect != "") %>%
  # Transforme les données de classe de diamètre en nombres. 'suppressWarnings()' supprime les avertissements pour conserver les NA
  mutate(BMS_classe_diametre.cm = suppressWarnings(as.numeric(BMS_classe_diametre.cm))) %>%
  # Ajoute une colonne avec la formule de wagner calculée
  mutate(BM_wagner.ha = wagner(BMS_classe_diametre.cm))
  # Summary
summary(BM_placette)

### Ajout des 9 souches qui sont du bois mort au sol ###

  # Filtrer les souches 
BMD_S <- placette_Canopix %>% filter(Cat_arbre == "S")
  # Passer les Hauteurs en numérique
BMD_S$H_arbre_mort.m <- as.numeric(BMD_S$H_arbre_mort.m)
  # Passage Diamètre en mètre
BMD_S <- BMD_S %>%
  mutate(DBH.m = BMD_S$diam * 0.01,
         surfacemediane = pi * (DBH.m^2) / 4) # Surface médiane
  # Calcul formule Protocol Optimix souches
BMD_S$vol.m3 <- (BMD_S$surfacemediane * BMD_S$H_arbre_mort.m)
  # Colonnes utiles
BMD_S <- BMD_S %>%
  select(placette, DBH.m, vol.m3)
  # m3.ha
BMD_S2 <- BMD_S %>%
  mutate(Vol_BMD_S.m3.ha = BMD_S$vol.m3 / 0.070686) %>%
  select(placette, Vol_BMD_S.m3.ha) %>%
  setNames(c("placette", "BM_wagner.ha"))

  # Jointure des données des 2 tableaux pour ajouter les 9 souches manquantes
BM_placette2 <- bind_rows(BM_placette, BMD_S2) %>%
  arrange(placette) 
  # Creation d'un nouveau dataframe avec le volume de BM en m3 par ha par placette
BM_wagner <- BM_placette2 %>%
  group_by(placette) %>%
  summarize(BMS_F.m3.ha = (sum(BM_wagner.ha, na.rm=TRUE)))

  # Couleur différente pour les massifs sur le ggplot
BM_wagner <- BM_wagner %>%
mutate(Massif = str_extract(placette, "^[A-Z]"))
  # Graphique pour visualiser
ggplot(BM_wagner, aes(x = placette, y = BMS_F.m3.ha, fill = Massif)) +
  geom_bar(stat = "identity") +
  labs(title = "Volume de BMS en m3 par hectare",
       x = "Placette",
       y = "Volume BM (m3/ha)") +
      scale_fill_manual(values = c("T" = "darkblue", "V" = "darkorange")) +
  theme_classic() +
  theme(axis.text.x = element_text(angle = 90))
 # Enlever la colonne Massif
BM_wagner <- BM_wagner %>%
select(-"Massif")

  # Ordre décroissant des placettes
BM_wagner <- BM_wagner %>%
  mutate(placette = fct_reorder(placette, BMS_F.m3.ha, .desc = TRUE))
  #
ggplot(BM_wagner, aes(x = placette, y = BMS_F.m3.ha)) +
  geom_bar(stat = "identity", fill ="darkgreen") +
  labs(title = "Volume de BMS en m3 par hectare",
       x = "Placette",
       y = "Volume BM (m3/ha)") +
  theme_classic() +
  theme(axis.text.x = element_text(angle = 90))

  # Ecart_type BMP par placette avec pondération
sd(BM_wagner$BMS_F.m3.ha) # 29.6807
min(BM_wagner$BMS_F.m3.ha) # 2.570209
max(BM_wagner$BMS_F.m3.ha) # 134.936
mean(BM_wagner$BMS_F.m3.ha) # 27.0312

  # EXPORT
write.table(x = BM_wagner, file = "//no-datafile.inra.local/Biodiversite/projets/Bois_mort/Canopee/These_Balvay/Stagiaires/Adrien Debout - 03-02 au 01-08-2025/Data/Metriques_BMStot_Placette_AD.csv", row.names = FALSE, dec=".", sep=";")
```

### Préparation pour BMD
Vérifier si on peut utiliser les arbres vivants DBH comme proxy de hauteur pour les arbres morts debout (M) : pas possible voir les graphiques.
On va donc passer par plusieurs formules de calculs du Volume de Bois Mort pour les souches / les chandelles / les (M).
Les souches sont maintenant considérées comme du Bois Mort au Sol, les 9 valeurs sont déplacées au-dessus (4).
Souches : pi * (DBH.m^2) / 4
Chandelles :  # Calcul circonférence médiane c0,5 = c1,3 – [k × (h/2 – 1)] / 100 
avec k : coeff de décroissance métrique par essence
              # Calcul Volume
vol.m3 <- c0,5 * (1 / (4 * pi)) * Hauteur chandelle
(M) : tarif à une entrée algan

```{r}
### CE CHUNK sert à montré que la première approche ne marche pas ###
  #IMPORT
placette_Canopix <- read.table("placette_Canopix.csv", sep=";", dec=",", header=TRUE, stringsAsFactors = FALSE)
  # Filtre des arbres DBH (1, 2, 3, 4)
P <- placette_Canopix %>% 
  filter(!Cat_arbre %in% c("V", "M", "C", "S"))
  # Filtre des NAs
P <- P %>% 
  filter (!is.na(P$diam))
  # Enlever les doublons + diamètre en mètres
P <- P %>%
  select(placette, Cat_arbre, diam, H_arbre_mort.m, BMP_sp) %>%
  distinct(Cat_arbre, .keep_all = T) %>% 
  mutate(DBH.m = P$diam * 0.01) 
  # Mutate des 169 en 170
P  <- P  %>% 
  mutate(Cat_arbre = case_when(Cat_arbre == "V_169_1" ~ "V_170_1",
                            Cat_arbre == "V_169_2" ~ "V_170_2", 
                            Cat_arbre == "V_169_3" ~ "V_170_3",
                            Cat_arbre == "V_169_4" ~ "V_170_4",
                            TRUE ~ Cat_arbre
                            ), 
         placette = ifelse(placette == "V_169", "V_170", placette)
)

  # IMPORT
Hauteurs <- read.table("//no-datafile.inra.local/Biodiversite/projets/Bois_mort/Canopee/These_Balvay/Stagiaires/Adrien Debout - 03-02 au 01-08-2025/Data/Hauteurs_arbres_AD.csv", header = T, dec=".", sep=";", stringsAsFactors = FALSE)
  # Filtre des hauteurs des arbres Thèses + rename
Hauteurs <- Hauteurs %>%
  group_by(placette) %>%
  select(placette, H_arbre) %>%
  distinct(placette, .keep_all = T) %>%
  setNames(c("Cat_arbre", "H2_arbre_mort.m")) %>%
  mutate(Cat_arbre = paste0(Cat_arbre, "_1")) 
  # Jointure P et Hauteurs
HauteursDMH <- P %>%
  left_join(Hauteurs, by = "Cat_arbre") %>%
  mutate(H_arbre_mort.m = as.numeric(H_arbre_mort.m)) %>%
  mutate(H_arbre_mort_F.m = coalesce(H_arbre_mort.m, H2_arbre_mort.m)) %>%
  select(-H_arbre_mort.m, -H2_arbre_mort.m) %>%
  mutate(Circonférence = P$DBH.m * pi) %>%
  mutate(Circonférence = round(Circonférence, 3)) 
HauteursDMH <- HauteursDMH %>%
  mutate(Massif = gsub("([A-Za-z])_[0-9]+_([1-4])", "\\1_\\2", Cat_arbre)) %>%
  setNames(c("placette", "Cat_arbre", "Diamètre", "BM_sp", "DBH.m", "Hauteurs", "Circonférence", "Massif"))
# HauteursDMH = 80 arbres DBH sur les 20 placettes

###

  # Différentes régressions pour les graphs
regression <- lm(Hauteurs ~ Circonférence, data = HauteursDMH)
summary(regression)
r2 <- summary(regression)$r.squared
slope <- coef(regression)[2]

lm_model <- lm(Hauteurs ~ Circonférence, data = subset(HauteursDMH, Massif %in% c("T_1", "V_1")))
ar2 <- summary(lm_model)$r.squared
aslope <- coef(lm_model)[2]

lm_model2 <- lm(Hauteurs ~ Circonférence, data = subset(HauteursDMH, Massif %in% c("T_2", "T_3", "T_4" ,"V_1", "V_2", "V_3", "V_4")))
br2 <- summary(lm_model2)$r.squared
bslope <- coef(lm_model2)[2]
  
  # Graphs massif Tronçais
plotT <- ggplot(HauteursDMH, aes(Circonférence, Hauteurs, color = Massif)) +
  geom_point() +
  geom_smooth( method = "lm", color = "red", se = F) +
  labs(title = "Circonférence des arbres DMH en fonction de la Hauteur") +
  xlim(0, 450) +  # Définir la limite de l'axe x
  ylim(0, 50) +
  annotate("text", x = 400, y = 45, label = paste("R² = ", round(r2, 3)), color = "black", size = 4) +
    annotate("text", x = 400, y = 40, label = paste("Pente = ", round(slope, 3)), color = "black", size = 4) +
  scale_color_manual(values = c("T_1" = "red", "T_2" = "blue", "T_3" = "green", "T_4" = "purple"))
  # Graphs massif Vierzon
plotV <- ggplot(HauteursDMH, aes(Circonférence, Hauteurs, color = Massif)) +
  geom_point() +
  geom_smooth( method = "lm", color = "red", se = F) +
  labs(title = "Circonférence des arbres DMH en fonction de la Hauteur") +
  xlim(0, 450) +  # Définir la limite de l'axe x
  ylim(0, 50) +
  annotate("text", x = 400, y = 45, label = paste("R² = ", round(r2, 3)), color = "black", size = 4) +
    annotate("text", x = 400, y = 40, label = paste("Pente = ", round(slope, 3)), color = "black", size = 4) +
  scale_color_manual(values = c("V_1" = "red", "V_2" = "blue", "V_3" = "green", "V_4" = "purple"))

grid.arrange(plotT, plotV, ncol = 2)

  # Graphs arbres thèses
plot1 <- ggplot(HauteursDMH, aes(Circonférence, Hauteurs, color = Massif)) +
  geom_point() +
  geom_smooth( method = "lm", color = "red", se = F) +
  geom_smooth(method = "lm", data = subset(HauteursDMH, Massif %in% c("T_1", "V_1")), 
              aes(color = "Régression"), se = FALSE) +
  labs(title = "Circonférence des arbres DMH en fonction de la Hauteur") +
  xlim(0, 5) +  # Définir la limite de l'axe x
  ylim(0, 50) +
  annotate("text", x = 4, y = 40, label = paste("R² = ", round(br2, 3)), color = "black", size = 4) +
    annotate("text", x = 4, y = 35, label = paste("Pente = ", round(bslope, 3)), color = "black", size = 4) +
      annotate("text", x = 1, y = 40, label = paste("R² = ", round(r2, 3)), color = "red", size = 4) +
    annotate("text", x = 1, y = 35, label = paste("Pente = ", round(slope, 3)), color = "red", size = 4) +
  scale_color_manual(values = c("V_1" = "red", "T_1" = "blue", "Régression" = "black"))
  # Graphs arbres DBH sauf arbres thèses (soit 2, 3, 4)
plot234 <- ggplot(HauteursDMH, aes(Circonférence, Hauteurs, color = Massif)) +
  geom_point() +
  geom_smooth( method = "lm", color = "red", se = F) +
  geom_smooth(method = "lm", data = subset(HauteursDMH, Massif %in% c( "T_2", "T_3", "T_4" ,"V_1", "V_2", "V_3", "V_4")), 
              aes(color = "Regression"), se = FALSE) +
  labs(title = "Circonférence des arbres DMH en fonction de la Hauteur") +
  xlim(0, 5) +  # Définir la limite de l'axe x
  ylim(0, 50) +
  annotate("text", x = 4, y = 40, label = paste("R² = ", round(br2, 3)), color = "black", size = 4) +
    annotate("text", x = 4, y = 35, label = paste("Pente = ", round(bslope, 3)), color = "black", size = 4) +
      annotate("text", x = 1, y = 40, label = paste("R² = ", round(r2, 3)), color = "red", size = 4) +
    annotate("text", x = 1, y = 35, label = paste("Pente = ", round(slope, 3)), color = "red", size = 4) +
  scale_color_manual(values = c("T_2" = "#EEC900", "V_2" = "yellow", "T_3" = "#008B00", "V_3" = "green", "T_4" = "#8B3A62", "V_4" = "purple", "Regression" = "black"))
  # Faire apparaître 2 ggplot en même temps
grid.arrange(plot1, plot234, ncol = 2)

### les graphs montrent qu'on ne peut pas utiliser les arbres vivants comme proxy des arbres mort (M) pour la hauteur et le Volume.

# espèces arbres dans data_TreMs.xlsx #

  # Constante de la formule de (Deuleze et al., 2014) + circonférence
HauteursDMH <- HauteursDMH %>%
  mutate(constante = 0.512,
         circonférence =  HauteursDMH$DBH.m * pi) %>%
  mutate(VolTot = round (constante * (Hauteurs * circonférence^2) / (4 * pi * (1 - 1.3 / Hauteurs)^2), 3)) 

### Test pour les arbres vivants on retrouve bien le volume calculé dans les tarifs à 2 entrées, malheureusement on passe à la méthode à une entrée pour les (M)

#####################################################################
  
```

# 5. Bois Mort Debout (BMD)

```{r}
  # IMPORT 
placette_Canopix <- read.table("placette_Canopix.csv", sep=";", dec=",", header=TRUE, stringsAsFactors = FALSE)

  # Filtrer les arbres inventoriés pour le BMD
BMD <- placette_Canopix %>% 
  mutate(placette = ifelse(placette == "V_169", "V_170", placette)) %>%
  # 169 -> 170
  filter(Cat_arbre == "C")
  # Filtrer les chandelles

  # Passer les Hauteurs en numérique
BMD$H_arbre_mort.m <- as.numeric(BMD$H_arbre_mort.m)
  # Colonnes utiles
BMD <- BMD %>%
  select(placette, diam, BMP_sp, H_arbre_mort.m) %>%
  mutate(circonférence = diam * pi)
  # Passage diamètre en circonférence
  # Transformation des valeurs en valeurs uniques

# ATTENTION : INCONNU TRANSFOME EN HETRE #

BMD <- BMD  %>% 
  mutate(BMP_sp = ifelse(BMP_sp == "INC", "hetre", BMP_sp),
         BMP_sp = ifelse(BMP_sp == " hetre", "hetre", BMP_sp), # un espace en trop dans l'original
         BMP_sp = ifelse(BMP_sp == "chene pedoncule", "chene", BMP_sp),
         BMP_sp = ifelse(BMP_sp == "chene sessile", "chene", BMP_sp))

  # Attribution d'un coefficient de décroissance métrique k via Poncelet, J., 1992. Estimation et commerce du bois. Imprimerie Jean-Jacques, Saint-Mard.

# k du chene pour l'alisier et k du hetre pour le charme en vertu du port d'essences #
# INC = hetre #
# hetre : 50.5 au lieu de 50 pour inclure une circonférence à 50.2 #

BMD <- BMD %>%
  mutate(coef_k = case_when(
    BMP_sp == "charme" & circonférence > 21 & circonférence < 50 ~ 1,
    BMP_sp == "alisier torminal" & circonférence > 21 & circonférence < 50 ~ 1.5,
    BMP_sp == "INC" & circonférence > 21 & circonférence < 50 ~ 1,
    BMP_sp == "chene" & circonférence > 21 & circonférence < 50 ~ 1.5,
    BMP_sp == "chene" & circonférence > 51 & circonférence < 70 ~ 2,
    BMP_sp == "chene" & circonférence > 91 & circonférence < 130 ~ 3,
    BMP_sp == "chene" & circonférence > 131 & circonférence < 150 ~ 3.5,
    BMP_sp == "hetre" & circonférence > 21 & circonférence < 50.5 ~ 1,
    BMP_sp == "hetre" & circonférence > 51 & circonférence < 70 ~ 1.5,
    BMP_sp == "hetre" & circonférence > 71 & circonférence < 90 ~ 2,
    BMP_sp == "hetre" & circonférence > 91 & circonférence < 130 ~ 2.5,
    BMP_sp == "hetre" & circonférence > 131 & circonférence < 150 ~ 3,
    BMP_sp == "hetre" & circonférence > 151 & circonférence < 180 ~ 4,
    BMP_sp == "hetre" & circonférence > 181 & circonférence < 210 ~ 5,
    BMP_sp == "hetre" & circonférence > 211 & circonférence < 250 ~ 6,
    TRUE ~ NA_real_))

  # Passage Diamètre en mètre
BMD_C <- BMD %>%
  mutate(DBH.m = BMD$diam * 0.01,
         circonférence.m = BMD$circonférence * 0.01) %>% # Passage diamètre en circonférence
  mutate(circonfmed = circonférence.m - (coef_k * (H_arbre_mort.m / 2 - 1)) / 100)
  # Calcul circonférence médiane c0,5 = c1,3 – [k × (h/2 – 1)] / 100 
  # Calcul Volume
BMD_C$vol.m3 <- BMD_C$circonfmed^2 * (1 / (4 * pi)) * BMD_C$H_arbre_mort.m
  # Valeurs uniques
BMD_C <- BMD_C %>%
  group_by(placette) %>%
  summarise(VolTotC.m3 = sum(vol.m3)) # vol.m3 par placette
  # Vol.m3.ha
BMD_C2 <- BMD_C %>% 
  mutate(VolTotC.m3.ha = (BMD_C$VolTotC.m3 / 0.070686)) 

  # IMPORT pour avoir la colonne placette avec les 20 ID
MSS <- read.csv("//no-datafile.inra.local/Biodiversite/projets/Bois_mort/Canopee/These_Balvay/Stagiaires/Adrien Debout - 03-02 au 01-08-2025/Data/Metriques_Seuils_Strates_AD.csv", sep=";", header=TRUE, stringsAsFactors = FALSE)

  # Jointure
BMD_C3 <- MSS %>% 
  select(placette) %>%
  left_join(BMD_C2 %>%
              select(everything()), by = "placette")
  # NAs = 0
BMD_C3[is.na(BMD_C3)] = 0

  # Couleur différente pour les massifs sur le ggplot
BMD_C3 <- BMD_C3 %>%
mutate(Massif = str_extract(placette, "^[A-Z]"))
  # Graphique pour visualiser
C <- ggplot(BMD_C3, aes(x = placette, y = VolTotC.m3.ha, fill = Massif)) +
  geom_bar(stat = "identity") +
  labs(title = "Volume de BMD chandelles en m3 par hectare",
       x = "Placette",
       y = "Volume BM (m3/ha)") +
        scale_fill_manual(values = c("T" = "steelblue", "V" = "darkorange")) +
  theme_classic() +
  theme(axis.text.x = element_text(angle = 90))
 # Enlever la colonne Massif
BMD_C3 <- BMD_C3 %>%
select(-"Massif")

  # Ordre décroissant des placettes
BMD_C3 <- BMD_C3 %>%
  mutate(placette = fct_reorder(placette, VolTotC.m3.ha, .desc = TRUE))
  #
C2 <- ggplot(BMD_C3, aes(x = placette, y = VolTotC.m3.ha)) +
  geom_bar(stat = "identity", fill = "darkgreen") +
  labs(title = "Volume de BMD chandelles en m3 par hectare",
       x = "Placette",
       y = "Volume BM (m3/ha)") +
  theme_classic() +
  theme(axis.text.x = element_text(angle = 90))

###

  # Filter les arbres morts debout
BMD_M <- placette_Canopix %>% 
  filter(Cat_arbre == "M") %>% 
  mutate(placette = ifelse(placette == "V_169", "V_170", placette))
  # 169 -> 170
  # Passer les Hauteurs en numérique
BMD_M$H_arbre_mort.m <- as.numeric(BMD_M$H_arbre_mort.m)
  # Passage Diamètre en mètre
BMD_M <- BMD_M %>%
  mutate(DBH.m = BMD_M$diam * 0.01) %>%
  select(placette, diam, DBH.m, H_arbre_mort.m, BMP_sp) %>%
  # Colonnes utiles 
  mutate(circonférence.cm = diam * pi) # Circonférence en cm

  # Uniformiser les appellations de chenes et hetres
BMD_M2 <- BMD_M  %>% 
  mutate(BMP_sp = ifelse(BMP_sp == " hetre", "hetre", BMP_sp),
         BMP_sp = ifelse(BMP_sp == "chene pedoncule", "chene", BMP_sp),
         BMP_sp = ifelse(BMP_sp == "chene sessile", "chene", BMP_sp))
  # Calculs pour le chene et l'hetre de vol.m3 : Dagnélie et al., 1999
  # INC en charme pour les calculs
BMD_M3 <- BMD_M2 %>%
  mutate(vol.m3 = case_when(
    BMP_sp == "pin sylvestre" ~ (- 0.52616 * 10^-2) - (0.13930 * 10^-2) * BMD_M$circonférence.cm + (0.88771 * 10^-4) * BMD_M$circonférence.cm^2 + (0.14349 * 10^-7) * BMD_M$circonférence.cm^3,
    BMP_sp == "charme" ~ 0.9 *((0.19546 * 10^-1) - (0.29588 * 10^-2) * BMD_M$circonférence.cm + (0.11074 * 10^-3) * BMD_M$circonférence.cm^2 - (0.37076 * 10^-7) * BMD_M$circonférence.cm^3),
    BMP_sp == "alisier torminal" ~ 0.9 *((0.19546 * 10^-1) - (0.29588 * 10^-2) * BMD_M$circonférence.cm + (0.11074 * 10^-3) * BMD_M$circonférence.cm^2 - (0.37076 * 10^-7) * BMD_M$circonférence.cm^3),
    BMP_sp == "INC" ~ 0.9 *((0.19546 * 10^-1) - (0.29588 * 10^-2) * BMD_M$circonférence.cm + (0.11074 * 10^-3) * BMD_M$circonférence.cm^2 - (0.37076 * 10^-7) * BMD_M$circonférence.cm^3),
    BMP_sp == "chene" ~ (0.19546 * 10^-1) - (0.29588 * 10^-2) * BMD_M$circonférence.cm + (0.11074 * 10^-3) * BMD_M$circonférence.cm^2 - (0.37076 * 10^-7) * BMD_M$circonférence.cm^3,
    BMP_sp == "hetre" ~ (0.17340 * 10^-1) - (0.30080 * 10^-2) * BMD_M$circonférence.cm + (0.11589 * 10^-3) * BMD_M$circonférence.cm^2 + (0.13782 * 10^-8) * BMD_M$circonférence.cm^3,
                             TRUE ~ NA_real_
                             ))
  # Valeurs unique de Vol.m3
BMD_M4 <- BMD_M3 %>%
  group_by(placette) %>%
  summarise(Vol_BMD_Mtot.m3 = sum(vol.m3))  # summarise par placette

BMD_M5 <- BMD_M4 %>%
  mutate(Vol_BMD_Mtot.m3.ha = (BMD_M4$Vol_BMD_Mtot.m3 / 0.070686))
  # m3.ha
  # Jointure 20 id
BMD_M6 <- MSS %>% 
  select(placette) %>%
  left_join(BMD_M5 %>%
              select(everything()), by = "placette")
  # NAs = 0
BMD_M6[is.na(BMD_M6)] = 0

  # Couleur différente pour les massifs sur le ggplot
BMD_M6 <- BMD_M6 %>%
mutate(Massif = str_extract(placette, "^[A-Z]"))
  # Graphique pour visualiser
M <- ggplot(BMD_M6, aes(x = placette, y = Vol_BMD_Mtot.m3.ha, fill = Massif)) +
  geom_bar(stat = "identity") +
  labs(title = "Volume de BMD arbre mort debout en m3 par hectare",
       x = "Placette",
       y = "Volume BM (m3/ha)") +
        scale_fill_manual(values = c("T" = "steelblue", "V" = "darkorange")) +
  theme_classic() +
  theme(axis.text.x = element_text(angle = 90))
 # Enlever la colonne Massif
BMD_M6 <- BMD_M6 %>%
select(-"Massif")

  # Ordre décroissant des placettes
BMD_M6 <- BMD_M6 %>%
  mutate(placette = fct_reorder(placette, Vol_BMD_Mtot.m3.ha, .desc = TRUE))
  #
M2 <- ggplot(BMD_M6, aes(x = placette, y = Vol_BMD_Mtot.m3.ha)) +
  geom_bar(stat = "identity", fill = "darkgreen") +
  labs(title = "Volume de BMD arbre mort debout en m3 par hectare",
       x = "Placette",
       y = "Volume BM (m3/ha)") +
  theme_classic() +
  theme(axis.text.x = element_text(angle = 90))

###

  # Jointure chandelles et (M)
BMDtot <- BMD_M6 %>% 
  left_join(BMD_C3, by = "placette")
  # Somme des Vol.m3.ha chandelles et (M)
BMDtot2 <- BMDtot %>%
  group_by(placette) %>%
  mutate(Vol_BMD_tot_m3.ha = sum(Vol_BMD_Mtot.m3.ha + VolTotC.m3.ha)) %>%
  select(placette, Vol_BMD_Mtot.m3.ha, VolTotC.m3.ha, Vol_BMD_tot_m3.ha) # Colonnes utiles

  # Couleur différente pour les massifs sur le ggplot
BMDtot2 <- BMDtot2 %>%
mutate(Massif = str_extract(placette, "^[A-Z]"))
  # Graphique pour visualiser
Tot <- ggplot(BMDtot2, aes(x = placette, y = Vol_BMD_tot_m3.ha, fill = Massif)) +
  geom_bar(stat = "identity") +
  labs(title = "Volume de BMD total en m3 par hectare",
       x = "Placette",
       y = "Volume BM (m3/ha)") +
      scale_fill_manual(values = c("T" = "steelblue", "V" = "darkorange")) +
  theme_classic() +
  theme(axis.text.x = element_text(angle = 90))
 # Enlever la colonne Massif
BMDtot2 <- BMDtot2 %>%
select(-"Massif")

  # Ordre décroissant des placettes
BMDtot2 <- BMDtot2 %>% 
  mutate(placette = fct_reorder(placette, Vol_BMD_tot_m3.ha, .desc = TRUE))
  # graph
Tot2 <- ggplot(BMDtot2, aes(x = placette, y = Vol_BMD_tot_m3.ha)) +
  geom_bar(stat = "identity", fill = "darkgreen") +
  labs(title = "Volume de BMD total en m3 par hectare",
       x = "Placette",
       y = "Volume BM (m3/ha)") +
  theme_classic() +
  theme(axis.text.x = element_text(angle = 90))

  # Faire apparaître 2 ggplot en même temps
grid.arrange(C, M, Tot, ncol = 2 : 2)
grid.arrange(C2, M2, Tot2, ncol = 2 : 2)

  # Vol de BMD pour les chandelles
sd(BMDtot2$VolTotC.m3.ha) # 9.844941
min(BMDtot2$VolTotC.m3.ha) # 0
max(BMDtot2$VolTotC.m3.ha) # 32.19232
mean(BMDtot2$VolTotC.m3.ha) # 7.981241
  # Vol de BMD pour les arbres mort debout (M)
sd(BMDtot2$Vol_BMD_Mtot.m3.ha) # 49.82605
min(BMDtot2$Vol_BMD_Mtot.m3.ha) # 0.7388666
max(BMDtot2$Vol_BMD_Mtot.m3.ha) # 217.9143
mean(BMDtot2$Vol_BMD_Mtot.m3.ha) # 33.24946
  # Vol de BMD totale
sd(BMDtot2$Vol_BMD_tot_m3.ha) # 50.10593
min(BMDtot2$Vol_BMD_tot_m3.ha) # 2.295189
max(BMDtot2$Vol_BMD_tot_m3.ha) # 223.4094
mean(BMDtot2$Vol_BMD_tot_m3.ha) # 41.2307

  # EXPORT
write.table(x = BMDtot2, file = "//no-datafile.inra.local/Biodiversite/projets/Bois_mort/Canopee/These_Balvay/Stagiaires/Adrien Debout - 03-02 au 01-08-2025/Data/Metriques_BMDtot_Placette_AD.csv", row.names = FALSE, dec=".", sep=";")
```

# 6. Bois Mort Total

```{r}
  # IMPORT BMDtot
metrique_BMDtot <- read.csv("//no-datafile.inra.local/Biodiversite/projets/Bois_mort/Canopee/These_Balvay/Stagiaires/Adrien Debout - 03-02 au 01-08-2025/Data/Metriques_BMDtot_Placette_AD.csv", sep=";", dec=",", header=TRUE, stringsAsFactors = FALSE)

  # IMPORT BMStot
metrique_BMStot <- read.csv("//no-datafile.inra.local/Biodiversite/projets/Bois_mort/Canopee/These_Balvay/Stagiaires/Adrien Debout - 03-02 au 01-08-2025/Data/Metriques_BMStot_Placette_AD.csv", sep=";", dec=",", header=TRUE, stringsAsFactors = FALSE)

  # IMPORT BMPtot
metrique_BMPtot <- read.csv("//no-datafile.inra.local/Biodiversite/projets/Bois_mort/Canopee/These_Balvay/Stagiaires/Adrien Debout - 03-02 au 01-08-2025/Data/Metriques_BMPtot_Placette_AD.csv", sep=";", dec=",", header=TRUE, stringsAsFactors = FALSE)

  # Colonnes utiles
metrique_BMStot <- metrique_BMStot %>%
  select(placette, BMS_F.m3.ha) %>%
  mutate(BMS_F.m3.ha = as.numeric(BMS_F.m3.ha))
metrique_BMPtot <- metrique_BMPtot %>%
  select(placette, Vol_BMP_Tot_Pondere.m3.ha) %>%
  mutate(Vol_BMP_Tot_Pondere.m3.ha = as.numeric(Vol_BMP_Tot_Pondere.m3.ha))
metrique_BMDtot <- metrique_BMDtot %>%
  select(placette, Vol_BMD_Mtot.m3.ha) %>%
  mutate(Vol_BMD_Mtot.m3.ha = as.numeric(Vol_BMD_Mtot.m3.ha))
  # Jointure et somme du BM
BMtot <- metrique_BMStot %>%
  left_join(metrique_BMPtot, by = "placette") %>%
  left_join(metrique_BMDtot, by = "placette") %>%
  group_by(placette) %>%
  summarise(BMtot.m3.ha = sum(BMS_F.m3.ha, Vol_BMP_Tot_Pondere.m3.ha, Vol_BMD_Mtot.m3.ha))

  # Couleur différente pour les massifs sur le ggplot
BMtot <- BMtot %>%
mutate(Massif = str_extract(placette, "^[A-Z]"))
  # Graphique pour visualiser
ggplot(BMtot, aes(x = placette, y = BMtot.m3.ha, fill = Massif)) +
  geom_bar(stat = "identity") +
  labs(title = "Volume Total de BM en m3 par hectare",
       x = "Placette",
       y = "Volume BM (m3/ha)") +
        scale_fill_manual(values = c("T" = "darkblue", "V" = "darkorange")) +
  theme_classic() +
  theme(axis.text.x = element_text(angle = 90))
 # Enlever la colonne Massif
BMtot <- BMtot %>%
select(-"Massif")

  # Ordre décroissant des placettes
BMtot <- BMtot %>% 
  mutate(placette = fct_reorder(placette, BMtot.m3.ha, .desc = TRUE))
  # Graphique pour visualiser
ggplot(BMtot, aes(x = placette, y = BMtot.m3.ha)) +
  geom_bar(stat = "identity", fill = "darkgreen") +
  labs(title = "Volume Total de BM en m3 par hectare",
       x = "Placette",
       y = "Volume BM (m3/ha)") +
  theme_classic() +
  theme(axis.text.x = element_text(angle = 90))

  # Vol de BM totale
sd(BMtot$BMtot.m3.ha) # 71.46799
min(BMtot$BMtot.m3.ha) # 14.91858
max(BMtot$BMtot.m3.ha) # 305.0853
mean(BMtot$BMtot.m3.ha) # 98.4517

  # EXPORT
write.table(x = BMtot, file = "//no-datafile.inra.local/Biodiversite/projets/Bois_mort/Canopee/These_Balvay/Stagiaires/Adrien Debout - 03-02 au 01-08-2025/Data/Metriques_BMtot_Placette_AD.csv", row.names = FALSE, dec=".", sep=";")
```

# 7. Volume de BMP + BMD
(anciennement : Proportion Bois Mort Perché + Bois Mort Debout / Bois Mort Total)

```{r}
  # IMPORT
metrique_BMtot <- read.csv("//no-datafile.inra.local/Biodiversite/projets/Bois_mort/Canopee/These_Balvay/Stagiaires/Adrien Debout - 03-02 au 01-08-2025/Data/Metriques_BMtot_Placette_AD.csv", sep=";", dec=",", header=TRUE, stringsAsFactors = FALSE)

  # IMPORT BMDtot
metrique_BMDtot <- read.csv("//no-datafile.inra.local/Biodiversite/projets/Bois_mort/Canopee/These_Balvay/Stagiaires/Adrien Debout - 03-02 au 01-08-2025/Data/Metriques_BMDtot_Placette_AD.csv", sep=";", dec=",", header=TRUE, stringsAsFactors = FALSE)

  # IMPORT BMPtot
metrique_BMPtot <- read.csv("//no-datafile.inra.local/Biodiversite/projets/Bois_mort/Canopee/These_Balvay/Stagiaires/Adrien Debout - 03-02 au 01-08-2025/Data/Metriques_BMPtot_Placette_AD.csv", sep=";", dec=",", header=TRUE, stringsAsFactors = FALSE)

#   # IMPORT BMStot
# metrique_BMStot <- read.csv("//no-datafile.inra.local/Biodiversite/projets/Bois_mort/Canopee/These_Balvay/Stagiaires/Adrien Debout - 03-02 au 01-08-2025/Data/Metriques_BMStot_Placette_AD.csv", sep=";", dec=",", header=TRUE, stringsAsFactors = FALSE)

  # Colonnes utiles
metrique_BMPtot <- metrique_BMPtot %>%
  select(placette, Vol_BMP_Tot_Pondere.m3.ha) %>%
  mutate(Vol_BMP_Tot_Pondere.m3.ha = as.numeric(Vol_BMP_Tot_Pondere.m3.ha))
metrique_BMDtot <- metrique_BMDtot %>%
  select(placette, Vol_BMD_Mtot.m3.ha) %>%
  mutate(Vol_BMD_tot.m3.ha = as.numeric(Vol_BMD_Mtot.m3.ha))

# metrique_BMStot <- metrique_BMStot %>%
#   select(placette, BMS_F.m3.ha) %>%
#   mutate(Vol_BMS_tot.m3.ha = as.numeric(BMS_F.m3.ha))

  # Proportion de : BMP + BMD / BMT
BMtot <- metrique_BMtot %>%
  left_join(metrique_BMPtot, by = "placette") %>%
  left_join(metrique_BMDtot, by = "placette") %>%
  # left_join(metrique_BMStot, by = "placette") %>%
  mutate(BMtot.m3.ha = as.numeric(BMtot.m3.ha)) %>%
  group_by(placette) %>%
  # mutate(Proportion_BM = (((Vol_BMP_Tot_Pondere.m3.ha + Vol_BMD_tot.m3.ha) / BMtot.m3.ha) * 100)) %>%
  mutate(Volume_BMP_BMD = sum(Vol_BMP_Tot_Pondere.m3.ha, Vol_BMD_tot.m3.ha)) %>%
  # select(-"Vol_BMD_Mtot.m3.ha", -"BMS_F.m3.ha")
  select(-"Vol_BMD_Mtot.m3.ha")

  # Pivoter pour classer les catégories de BM 
BMtot_pivot <- pivot_longer(BMtot, cols = 3:4, names_to ="categorie_BM", values_to = "Vol_m3.ha")
  # Ordre décroissant des placettes
BMtot_pivot <- BMtot_pivot %>% 
  group_by(placette) %>% 
  summarise(total_vol = sum(Vol_m3.ha, na.rm = TRUE)) %>% 
  right_join(BMtot_pivot, by = "placette") %>%
  mutate(placette = fct_reorder(placette, total_vol, .desc = TRUE)) %>%
  select(-total_vol)
  # graph proportion des 3 types de BM
ggplot(BMtot_pivot, aes(x = placette, y = Vol_m3.ha, fill = categorie_BM)) +
  geom_bar(position="fill", stat="identity") +
  labs(title = "Volume de BMP + BMD en m3 par hectare",
       x = "Placette",
       y = "Volume BM (m3/ha)") +
  scale_fill_manual(values = c("black", "darkgreen")) +
  theme_classic() + 
  theme(axis.text.x = element_text(angle = 90)) + geom_col(aes(fill = categorie_BM)) 

# Faire le graphs des proportion de mathéo, mais cette fois avec le volume de bois mort pour BMD BMS et BMP
# # Graphique pour visualiser Proportion BMP + BMD sur BMtot
# Proportion_BM <- BMtot$Proportion_BM
#   # Couleur différente pour les massifs sur le ggplot
# BMtot <- BMtot %>%
# mutate(Massif = str_extract(placette, "^[A-Z]"))
#   # Graph
# DPBM <- ggplot(BMtot, aes(x = placette, y = Proportion_BM, fill = Massif)) +
#   geom_bar(stat = "identity", width = 0.2) +
#   geom_col() +
#   geom_text(aes(label = paste0(round(Proportion_BM, 2), "%")), vjust = -0.5, nudge_y = 0.05 * Proportion_BM, size = 2.5) +
#   labs(title = "Proportion de BMP + BMD sur le Bois Mort Total",
#        x = "Placette",
#        y = "Proportion BM (%)") +
#           scale_fill_manual(values = c("T" = "darkblue", "V" = "darkorange")) +
#   theme_classic() +
#   theme(axis.text.x = element_text(angle = 90))
#  # Enlever la colonne Massif
# BMtot <- BMtot %>%
# select(-"Massif")
#   # Faire apparaître 2 ggplot en même temps
# grid.arrange(TousBM, DPBM, ncol = 2)

#   # Proportion de BMP + BMD sur le Bois Mort Total
# sd(BMtot$Proportion_BM) # 15.4584
# min(BMtot$Proportion_BM) # 40.54199
# max(BMtot$Proportion_BM) # 92.32504

   # Proportion de BMP + BMD sur le Bois Mort Total
sd(BMtot$Volume_BMP_BMD) # 55.70878
min(BMtot$Volume_BMP_BMD) # 6.950929
max(BMtot$Volume_BMP_BMD) # 259.8496
mean(BMtot$Volume_BMP_BMD) # 71.42051

  # EXPORT
write.table(x = BMtot, file = "//no-datafile.inra.local/Biodiversite/projets/Bois_mort/Canopee/These_Balvay/Stagiaires/Adrien Debout - 03-02 au 01-08-2025/Data/Metriques_Vol_BMP&BMD_Placette_AD.csv", row.names = FALSE, dec=".", sep=";")
```

# 8. Couvert (%)

```{r}
  # IMPORT
placette_Canopix <- read.table("placette_Canopix.csv", sep=";", dec=",", header=TRUE, stringsAsFactors = FALSE)

  # Changer 169 en 170 (arbre thèse V_170 était dans la parcelle 169)
placette_Canopix <- placette_Canopix %>% 
  mutate(placette = ifelse(placette == "V_169", "V_170", placette))
  # supprime les colonnes relative aux quarts
str_placette <- placette_Canopix %>%
  select(-c(5, 7, 14:34)) %>%
  distinct() %>% 
  # supprime les colonnes redondantes
  filter(transect != "") %>%
  # supprime les colonnes avec NA dans la colonne 'transect'
  mutate(across(6:7, ~ .x * 1.04))
  # calcul le pourcentage de couvert (*1.04)

  # calcul la moyenne des pourcentages de couvert en fonction de la placette
couvert <- str_placette %>%
  group_by(placette) %>%
  summarise(ouverture_pc = (mean(c(pts_libres_15m, pts_libres_25m), na.rm = TRUE)))

  # graph
ouverture = couvert$ouverture_pc
  # Couleur différente pour les massifs sur le ggplot
couvert <- couvert %>%
mutate(Massif = str_extract(placette, "^[A-Z]"))
  # Ordre décroissant des placettes
couvert <- couvert %>% 
  mutate(placette = fct_reorder(placette, ouverture_pc, .desc = TRUE))
  #
ggplot(couvert, aes(x = placette, y = ouverture_pc, fill = Massif)) +
  geom_bar(stat = "identity", width = 0.6) +
  geom_text(aes(label = paste0(round(ouverture_pc, 2), "%")), vjust = -0.5, nudge_y = 0.05 * ouverture, size = 2.5) +
  ylim(0, 50) +
  labs(title = "Ouverture du feuillage",
       x = "Placette",
       y = "Ouverture (%)") +
            scale_fill_manual(values = c("T" = "lightblue", "V" = "darkorange")) +
  theme_minimal() +
  theme(axis.text.x = element_text(angle = 90))
 # Enlever la colonne Massif
couvert <- couvert %>%
select(-"Massif")
  # Ouverture du couvert
sd(couvert$ouverture_pc) # 10.28983
min(couvert$ouverture_pc) # 0.65
max(couvert$ouverture_pc) # 45.11
mean(couvert$ouverture_pc) # 14.144

  # EXPORT
write.table(x = couvert, file = "//no-datafile.inra.local/Biodiversite/projets/Bois_mort/Canopee/These_Balvay/Stagiaires/Adrien Debout - 03-02 au 01-08-2025/Data/Metriques_Couvert_Placette_AD.csv", row.names = FALSE, dec=".", sep=";")
```

# 9. Encombrement (%)

```{r}
# La strate de bas de houppier ou d'understory est au dessus ou = à 7m pour les 20 arbres, on peut donc considérer que la séparation arbustive / arborée correspond à understory / canopy #

  # Somme additive des notes d'encombrement (de 0 à 8)
encombrement <- str_placette %>%
  group_by(placette) %>%
  summarise(encombrement_arbust = (sum(c(arbustive_15m, arbustive_25m), na.rm = TRUE)),
            encombrement_arbo = (sum(c(arboree_15m, arboree_25m), na.rm = TRUE))) %>%
  setNames(c("placette", "Understory (arbustive)", "Canopy (arboree)"))    # Rename des colonnes
  # transforme le tableau en longueur
encombrement_long <- pivot_longer(encombrement, cols = 2:3, names_to ="strate",
values_to = "Encombrement")

  # Ordre décroissant des placettes
encombrement_long <- encombrement_long %>% 
  mutate(placette = fct_reorder(placette,Encombrement, .desc = TRUE))
  # graph
ggplot(encombrement_long, aes(x=placette, y=Encombrement, fill=strate)) +
  geom_bar(stat="identity", position=position_dodge()) +
  theme_classic() +
  theme(axis.text.x = element_text(angle = 90))

  # Encombrement canopee
sd(encombrement$`Canopy (arboree)`) # 1.860956
min(encombrement$`Canopy (arboree)`) # 1
max(encombrement$`Canopy (arboree)`) # 8
mean(encombrement$`Canopy (arboree)`) # 6.1
  # Encombrement understory
sd(encombrement$`Understory (arbustive)`) # 2.504732
min(encombrement$`Understory (arbustive)`) # 0
max(encombrement$`Understory (arbustive)`) # 8
mean(encombrement$`Understory (arbustive)`) # 3.2

  # EXPORT
write.table(x = encombrement, file = "//no-datafile.inra.local/Biodiversite/projets/Bois_mort/Canopee/These_Balvay/Stagiaires/Adrien Debout - 03-02 au 01-08-2025/Data/Metriques_Encombrement_Placette_AD.csv", row.names = FALSE, dec=".", sep=";")
```

# 10. Notes DEPERIS (mean)
POUR l'instant pas correct car confusion entre variable qualitative et quantitative, A REVOIR !!!!!

```{r}
  # IMPORT 
placette_Canopix <- read.table("placette_Canopix.csv", sep=";", dec=",", header=TRUE, stringsAsFactors = FALSE)

  # 169 -> 170
placette_Canopix  <- placette_Canopix %>% 
  mutate(placette = ifelse(placette == "V_169", "V_170", placette))
  # Colonnes utiles
placette_Canopix <- placette_Canopix %>%
  select(placette, Cat_arbre, note_DEPERIS)
  # Supprime les colonnes avec NA dans la colonne 'note_DEPERIS'
placette_Canopix <- placette_Canopix %>%
  filter(note_DEPERIS != "")

# A = 0, B = 1, C = 2, D = 3, E = 4, F = 5 #

placette_Canopix <- placette_Canopix %>%
  mutate(AttribDEPERIS = case_when(note_DEPERIS == "A" ~ 0,
                                   note_DEPERIS == "B" ~ 1,
                                   note_DEPERIS == "C" ~ 2,
                                   note_DEPERIS == "D" ~ 3,
                                   note_DEPERIS == "E" ~ 4,
                                   note_DEPERIS == "F" ~ 5,))

placette_Canopix <- placette_Canopix %>%
  group_by(placette) %>% 
  summarise(meanDEPERIS = round(mean(AttribDEPERIS), 2)) %>%
  ungroup()

placette_Canopix <- placette_Canopix %>%
  mutate(DEPERIS_m_F = case_when(meanDEPERIS > 1.6 & meanDEPERIS < 2.5 ~ "C",
                                 meanDEPERIS > 2.6 & meanDEPERIS < 3.5 ~ "D",
                                 meanDEPERIS > 3.6 & meanDEPERIS < 4.5 ~ "E"))
```

# 11. Taux de mortalité (%)
Arbres morts / arbres total

```{r}
  # IMPORT 
placette_Canopix <- read.table("placette_Canopix.csv", sep=";", dec=",", header=TRUE, stringsAsFactors = FALSE)

  # 169 -> 170
placette_Canopix  <- placette_Canopix %>% 
  mutate(placette = ifelse(placette == "V_169", "V_170", placette))
  # Colonnes utiles
placette_Canopix <- placette_Canopix %>%
  select(placette, Cat_arbre)
  # Filtre out des chandelles / souches / cases vides
placette_Canopix <- placette_Canopix %>%
  filter(Cat_arbre != "C",
         Cat_arbre != "S",
         Cat_arbre != "")
  # Attribution de la valeur 1 à (M)
placette_Canopix <- placette_Canopix %>%
  mutate(Mort = case_when(Cat_arbre == "M" ~ 1))
  # NAs = 0
placette_Canopix[is.na(placette_Canopix)] = 0
#   # Nombre d'arbres vivants et morts
# Arbres = 1313
  # Calcul de proportion en %
placette_Canopix <- placette_Canopix %>%
  group_by(placette) %>%
  summarise(NB_arbres = n(),
            nb_Mort = sum(Mort, na.rm = T),
            Taux_M_tot = ((nb_Mort / NB_arbres) * 100))

  # Graphique pour visualiser Proportion BMP + BMD sur BMtot
Taux_M_tot <- placette_Canopix$Taux_M_tot
  # Couleur différente pour les massifs sur le ggplot
placette_Canopix <- placette_Canopix %>%
mutate(Massif = str_extract(placette, "^[A-Z]"))
  # Ordre décroissant des placettes
placette_Canopix <- placette_Canopix %>% 
  mutate(placette = fct_reorder(placette, Taux_M_tot, .desc = TRUE))
  # Graph
ggplot(placette_Canopix, aes(x = placette, y = Taux_M_tot, fill = Massif)) +
  geom_bar(stat = "identity", width = 0.2) +
  geom_col() +
  geom_text(aes(label = paste0(round(Taux_M_tot, 2), "%")), vjust = -0.5, nudge_y = 0.05 * Taux_M_tot, size = 2.5) +
  labs(title = "Taux de mortalité des arbres par placette",
       x = "Placette",
       y = "Taux de mortalité (%)") +
          scale_fill_manual(values = c("T" = "lightblue", "V" = "darkorange")) +
  theme_classic() +
  theme(axis.text.x = element_text(angle = 90))
 # Enlever la colonne Massif
placette_Canopix <- placette_Canopix %>%
select(-"Massif")

  # Taux de mortalité Ecart_type
sd(placette_Canopix$Taux_M_tot) # 6.680769
min(placette_Canopix$Taux_M_tot) # 1.25
max(placette_Canopix$Taux_M_tot) # 21.73913
mean(placette_Canopix$Taux_M_tot) # 7.411021

  # EXPORT
write.table(x = placette_Canopix, file = "//no-datafile.inra.local/Biodiversite/projets/Bois_mort/Canopee/These_Balvay/Stagiaires/Adrien Debout - 03-02 au 01-08-2025/Data/Metriques_TauxMortalité_Placette_AD.csv", row.names = FALSE, dec=".", sep=";")
```

# 12. Diversité de BM

```{r}
  # IMPORT 
placette_Canopix <- read.table("placette_Canopix.csv", sep=";", dec=",", header=TRUE, stringsAsFactors = FALSE)
  # bois_mort_perche
BMP <- read.csv("bois_mort_perche.csv", sep=";", header=TRUE, stringsAsFactors = FALSE)

  # Colonnes utiles pour le BM
DivBM <- placette_Canopix %>%
  select(placette, Cat_arbre, 14 : 17, 22 : 27) %>%
  mutate(across(where(is.character), ~na_if(.,""))) %>%
  # Transformation des espaces vides en NAs
  mutate(placette = ifelse(placette == "V_169", "V_170", placette))
  # 169 = 170

  # Situer les NAs dans les hauteurs de BMP
DivBM %>% summarise(across(everything(), ~ sum(is.na(.))))
which(is.na(DivBM$BMS_classe_diametre.cm), arr.ind=TRUE) 
  # Nombre de NAs

  # Diversité du BMD
DivBMD <- DivBM %>%
  select(1:2, 7:12) %>%
  filter(Cat_arbre %in% c("M", "C")) %>%
  mutate(BMP_sp = ifelse(BMP_sp == " hetre", "hetre", BMP_sp),
         BMP_sp = ifelse(BMP_sp == "chene pedoncule", "chene", BMP_sp),
         BMP_sp = ifelse(BMP_sp == "chene sessile", "chene", BMP_sp)) %>%
  mutate(Code_sp = case_when(BMP_sp == "chene" ~ "CHE",
                             BMP_sp == "hetre" ~ "HET",
                             BMP_sp == "charme" ~ "CHA",
                             BMP_sp == "alisier torminal" ~ "ALI",
                             BMP_sp == "INC" ~ "INC",
                             BMP_sp == "pin sylvestre" ~ "PIN")) %>%
  mutate(Code_diam = case_when(
      diam >= 5 & diam <= 22.5 ~ "petit",
      diam > 22.5 & diam <= 47.5 ~ "moyen",
      diam > 47.5 & diam <= 67.5 ~ "grand",
      diam > 67.5 & diam <= 105 ~ "Tresgrand",
      TRUE ~ "hors_classe")) %>%
  mutate(Code_position = c(rep("D", 122))) %>%
  mutate(Code_sapro = BMP_sd_saprox) %>%
  mutate(Code_DivBMD = str_c(Code_sp, Code_diam, Code_position, Code_sapro, sep = "_")) %>%
  filter(!is.na(Code_DivBMD)) 
  # Filtrage des Nas dues aux trous de données
  # Calcul du nombre d'espèces de BMD
DivBMD2 <- DivBMD %>%
  select(placette, Code_DivBMD) %>%
  group_by(placette) %>%
  distinct(Code_DivBMD) %>% # Espèces uniques
  mutate(NBesp = 1) %>% # Ajout d'un 1 pour faire la somme des espèces uniques par placette grâce au group_by
  summarise(NB_espBMD_placette = sum(NBesp))

###

  # Diversité du BMS
DivBMS <- DivBM %>%
  select(placette, 3:6) %>%
  mutate(
    Code_sol = case_when(
      BMS_contact_sol == "Oui" ~ "GIS",
      BMS_contact_sol == "Oui " ~ "GIS",
      BMS_contact_sol == "Oui  " ~ "GIS",
      BMS_contact_sol == "Oui   " ~ "GIS",
      BMS_contact_sol == "Non" ~ "ENC",
      BMS_contact_sol == "Non " ~ "ENC"
      ), # gisant : GIS / encrouée : ENC
    Code_sp = BMS_sp,
    Code_position = "S",
    Code_sapro = BMS_sd_saprox,
    Code_diam = case_when(
      BMS_classe_diametre.cm %in% c("5","10", "15", "20") ~ "petit",
      BMS_classe_diametre.cm %in% c("25","30","35", "40", "45") ~ "moyen",
      BMS_classe_diametre.cm %in% c("50","55","60","65") ~ "grand",
      BMS_classe_diametre.cm %in% c("70","75", "80","85","90", "95","100", "105") ~ "Tresgrand",
      BMS_classe_diametre.cm == "souche deracinee" ~ "souchederacinee",
      TRUE ~ "hors_classe"
      ),
    Code_DivBMS = str_c(Code_sp, Code_diam, Code_position, Code_sapro, Code_sol, sep = "_")
    ) %>%
  filter(!is.na(Code_DivBMS))
  # BMS avec seulement les souches dans le fichier du BMD
DivBMS2 <- DivBM %>%
  select(1:2, 7:12) %>%
  filter(Cat_arbre %in% c("S")) %>%
  mutate(Code_sp = case_when(BMP_sp == "hetre" ~ "HET",
                             BMP_sp == "charme" ~ "CHA",
                             BMP_sp == "alisier torminal" ~ "ALI",
                             BMP_sp == "INC" ~ "INC")) %>%
  mutate(Code_sapro = BMP_sd_saprox,
         Code_position = Cat_arbre,
         Code_diam = case_when(
      diam >= 5 & diam <= 22.5 ~ "petit",
      diam > 22.5 & diam <= 47.5 ~ "moyen",
      diam > 47.5 & diam <= 67.5 ~ "grand",
      diam > 67.5 & diam <= 105 ~ "Tresgrand",
      TRUE ~ "hors_classe"
      )) %>%
  mutate(Code_DivBMS = str_c(Code_sp, Code_diam, Code_position, Code_sapro, sep = "_")) %>%
  filter(!is.na(Code_DivBMS)) %>%
  select(1, 13)
  # Ajout des souches aux autres BMS
DivBMS3 <- bind_rows(DivBMS, DivBMS2) %>%
  arrange(placette) 
  # Calcul du nombre d'espèces de BMS
DivBMS4 <- DivBMS3 %>%
  select(placette, Code_DivBMS) %>%
  group_by(placette) %>%
  distinct(Code_DivBMS) %>%
  mutate(NBesp = 1) %>%
  summarise(NB_espBMS_placette = sum(NBesp))

###

  # Diversité du BMP
DivBMP <- BMP %>%
  select(1:2, 4:8, 13) %>%
  mutate(placette = sub("(^[^_]+_[^_]+)_.*", "\\1", id_arbre)) %>%
  mutate(Code_sp = case_when(sp == "Quercus" ~ "CHE",
                             sp == "Quercus_petraea" ~ "CHE",
                             sp == "Quercus_robur" ~ "CHE")) %>%
  mutate(Code_diam = case_when(
      diam_BMP.cm %in% c("5","10") ~ "petit",
      diam_BMP.cm %in% c("15","20","25") ~ "moyen",
      diam_BMP.cm %in% c("30","35","40","45", "50", "55", "60") ~ "grand",
      diam_BMP.cm %in% c("65","70","75", "80","85", "90", "95", "100") ~ "Tresgrand",
      TRUE ~ "hors_classe")) %>%
  mutate(Code_sapro = sd_saprox_BMP) %>%
  mutate(Code_position = c(rep("P", 635))) %>%
  mutate(Code_DivBMP = str_c(Code_sp, Code_diam, Code_position, Code_sapro, sep = "_")) %>%
  filter(!is.na(Code_DivBMP)) %>%
  mutate(placette = ifelse(placette == "V_169", "V_170", placette))
  # Calcul du nombre d'espèces de BMP
DivBMP2 <- DivBMP %>%
  select(placette, Code_DivBMP) %>%
  group_by(placette) %>%
  distinct(Code_DivBMP) %>%
  mutate(NBesp = 1) %>%
  summarise(NB_espBMP_placette = sum(NBesp))
  # Jointure de tous les BM
DivBM_F <- DivBMD2 %>%
  left_join(DivBMS4, by = "placette") %>%
  left_join(DivBMP2, by = "placette") %>%
  mutate(NB_espBM = NB_espBMD_placette + NB_espBMS_placette + NB_espBMP_placette)

  # Labels
NB_espBM <- DivBM_F$NB_espBM
  # Couleur différente pour les massifs sur le ggplot
DivBM_F <- DivBM_F %>%
mutate(Massif = str_extract(placette, "^[A-Z]"))
  # Ordre décroissant des placettes
DivBM_F <- DivBM_F %>% 
  mutate(placette = fct_reorder(placette, NB_espBM, .desc = TRUE))
# Graphique pour visualiser
placette <- ggplot(DivBM_F, aes(x = placette, y = NB_espBM, fill = Massif)) +
  geom_bar(stat = "identity") +
  geom_text(aes(label = paste0(NB_espBM)), vjust = -0.5, nudge_y = 0.05 * NB_espBM, size = 2.5) +
  labs(title = "Diversité spécifique de BM par placette",
       x = "Placette",
       y = "NB d'espèces de BM") +
            scale_fill_manual(values = c("T" = "lightblue", "V" = "darkorange")) +
  theme_classic() +
  theme(axis.text.x = element_text(angle = 90))
 # Enlever la colonne Massif
DivBM_F <- DivBM_F %>%
select(-"Massif")

  # Diversité de BM sd, min, max et mean
sd(DivBM_F$NB_espBM) # 5.412218
min(DivBM_F$NB_espBM) # 11
max(DivBM_F$NB_espBM) # 31
mean(DivBM_F$NB_espBM) # 21.15

###################################################################

# Diversité BM pour les strates # Le but ici est d'assigné une strate à la hauteur du BM (sous-étage = Understory / canopée = Canopy), à l'aide de la hauteur des arbres thèses pour les placettes, notamment du seuil de hauteur du bas de houppier

  # Avoir le seuil des arbres thèses pour le bas de houppier
MSS <- read.csv("//no-datafile.inra.local/Biodiversite/projets/Bois_mort/Canopee/These_Balvay/Stagiaires/Adrien Debout - 03-02 au 01-08-2025/Data/Metriques_Seuils_Strates_AD.csv", sep=";", header=TRUE, stringsAsFactors = FALSE)

  # Les arbres morts debouts (M) sont considérés de fait dans les 2 strates en même temps puisqu'ils sont similaires aux arbres vivants en hauteur et forme du houppier
DivBMD_F <- DivBMD %>%
  left_join(MSS %>%
              select(placette, Seuil_superieur_.BC.), by = "placette") %>% # Ajout du seuil de bas de houppier
  mutate(H_arbre_mort.m = as.numeric(H_arbre_mort.m)) %>%
  mutate(
    H_arbre_mort.m = coalesce(H_arbre_mort.m, 50),
    Strate_under = case_when(
    H_arbre_mort.m < Seuil_superieur_.BC. ~ "Understory",
    H_arbre_mort.m == 50 ~ "Understory",
    TRUE ~ NA_character_
    ),
    Strate_canop = case_when(
    H_arbre_mort.m >= Seuil_superieur_.BC. ~ "Canopy",
    H_arbre_mort.m == 50 ~ "Canopy",
    TRUE ~ NA_character_
    )) 

DivBMD_F_longer <- DivBMD_F %>%
  pivot_longer(cols = 15 : 16, names_to ="Strates", values_to = "Presence") %>%
  filter(!is.na(Presence))
  # Séparation entre canopy et Understory pour plus tard
DivBMD_F_Canop <- DivBMD_F_longer %>%
  filter(Presence == "Canopy") %>% # Canopée
  select(1, 13) %>%
  setNames(c("placette", "CodeDivBM"))
DivBMD_F_Under <- DivBMD_F_longer %>%
  filter(Presence == "Understory") %>% # Sous-étage
  select(1, 13) %>%
  setNames(c("placette", "CodeDivBM"))

###

  # Strate Understory uniquement pour le BMS puisque au sol
DivBMS_F <- DivBMS3 %>%
  mutate(Strate = "Understory") %>%
  select(1, 11) %>%
  setNames(c("placette", "CodeDivBM"))

###

  # Attribution des strates au BMP
DivBMP_F <- DivBMP %>%
  left_join(MSS %>%
              select(placette, Seuil_superieur_.BC.), by = "placette") %>% # Ajout du seuil de bas de houppier
  mutate(Strate = case_when(
    H_BMP.m >= Seuil_superieur_.BC. ~ "Understory",
    H_BMP.m < Seuil_superieur_.BC. ~ "Canopy"
    )) %>%
  filter(!is.na(H_BMP.m)) # 1 Na H_BMP.m
which(is.na(DivBMP_F$Strate), arr.ind=TRUE) # Vérifier NAs restants
  # Séparation entre canopy et Understory pour plus tard
DivBMcanopBMP <- DivBMP_F %>%
  filter(Strate == "Canopy") %>% # Canopée
  select(1, 14) %>%
  setNames(c("placette", "CodeDivBM")) %>%
  mutate(placette = gsub("_\\d+$", "", placette))
DivBMUnderBMP <- DivBMP_F %>%
  filter(Strate == "Understory") %>% # Sous-étage
  select(1, 14) %>%
  setNames(c("placette", "CodeDivBM")) %>%
  mutate(placette = gsub("_\\d+$", "", placette))

###

BM_DivCanop_F <- bind_rows(DivBMcanopBMP, DivBMD_F_Canop) %>%
  arrange(placette) 
BM_DivUnder_F <- bind_rows(DivBMUnderBMP, DivBMD_F_Under, DivBMS_F) %>%
  arrange(placette) 

BM_DivCanop_F <- BM_DivCanop_F %>%
  select(placette, CodeDivBM) %>%
  group_by(placette) %>%
  distinct(CodeDivBM) %>%
  mutate(NBesp = 1) %>%
  summarise(NB_espBM_canopy_placette = sum(NBesp))

BM_DivUnder_F <- BM_DivUnder_F %>%
  select(placette, CodeDivBM) %>%
  group_by(placette) %>%
  distinct(CodeDivBM) %>%
  mutate(NBesp = 1) %>%
  summarise(NB_espBM_under_placette = sum(NBesp))

BM_Div_Placette <- DivBM_F %>%
  left_join(BM_DivCanop_F, by = "placette") %>%
  left_join(BM_DivUnder_F, by = "placette")

  # Labels
NB_espBMC <- BM_DivCanop_F$NB_espBM_canopy_placette
  # Couleur différente pour les massifs sur le ggplot
BM_DivCanop_F <- BM_DivCanop_F %>%
mutate(Massif = str_extract(placette, "^[A-Z]"))
  # Ordre décroissant des placettes
BM_DivCanop_F <- BM_DivCanop_F %>% 
  mutate(placette = fct_reorder(placette, NB_espBMC, .desc = TRUE))
# Graphique pour visualiser
canop <- ggplot(BM_DivCanop_F, aes(x = placette, y = NB_espBMC, fill = Massif)) +
  geom_bar(stat = "identity") +
  geom_text(aes(label = paste0(NB_espBMC)), vjust = -0.5, nudge_y = 0.05 * NB_espBMC, size = 2.5) +
  labs(title = "Diversité spécifique de BM par placette en canopée",
       x = "Placette",
       y = "NB d'espèces de BM") +
            scale_fill_manual(values = c("T" = "lightblue", "V" = "darkorange")) +
  theme_classic() +
  theme(axis.text.x = element_text(angle = 90))
 # Enlever la colonne Massif
BM_DivCanop_F <- BM_DivCanop_F %>%
select(-"Massif")

  # Labels
NB_espBMU <- BM_DivUnder_F$NB_espBM_under_placette
  # Couleur différente pour les massifs sur le ggplot
BM_DivUnder_F <- BM_DivUnder_F %>%
mutate(Massif = str_extract(placette, "^[A-Z]"))
  # Ordre décroissant des placettes
BM_DivUnder_F <- BM_DivUnder_F %>% 
  mutate(placette = fct_reorder(placette, NB_espBMU, .desc = TRUE))
# Graphique pour visualiser
under <- ggplot(BM_DivUnder_F, aes(x = placette, y = NB_espBMU, fill = Massif)) +
  geom_bar(stat = "identity") +
  geom_text(aes(label = paste0(NB_espBMU)), vjust = -0.5, nudge_y = 0.05 * NB_espBMU, size = 2.5) +
  labs(title = "Diversité spécifique de BM par placette dans le sous-étage",
       x = "Placette",
       y = "NB d'espèces de BM") +
            scale_fill_manual(values = c("T" = "lightblue", "V" = "darkorange")) +
  theme_classic() +
  theme(axis.text.x = element_text(angle = 90))
 # Enlever la colonne Massif
BM_DivUnder_F <- BM_DivUnder_F %>%
select(-"Massif")

grid.arrange(placette, canop, under, ncol = 2 : 2)

  # Diversité de BM canopée sd, min, max et mean
sd(BM_DivCanop_F$NB_espBM_canopy_placette) # 2.459191
min(BM_DivCanop_F$NB_espBM_canopy_placette) # 1
max(BM_DivCanop_F$NB_espBM_canopy_placette) # 9
mean(BM_DivCanop_F$NB_espBM_canopy_placette) # 4.380952

  # Diversité de BM under sd, min, max et mean
sd(BM_DivUnder_F$NB_espBM_under_placette) # 6.982632
min(BM_DivUnder_F$NB_espBM_under_placette) # 2
max(BM_DivUnder_F$NB_espBM_under_placette) # 31
mean(BM_DivUnder_F$NB_espBM_under_placette) # 19.57143

  # EXPORT
write.table(x = BM_Div_Placette, file = "//no-datafile.inra.local/Biodiversite/projets/Bois_mort/Canopee/These_Balvay/Stagiaires/Adrien Debout - 03-02 au 01-08-2025/Data/Metriques_DiversiteBM_Placette_AD.csv", row.names = FALSE, dec=".", sep=";")

# Séparer DivBM en 3 : debout, sol, perché #
# Créér une colonne id pour : essence, classe diamètre, spx, position #
# Créér une ID générale d'espèces
# Regrouper dans le tableau de départ DivBM
# ndistinct pour chaque espèces par placette pour avoir la diversité de BM par placette
```


# 13. Proportion G (M) sur surface terrière G total
=> PEU INTERESSANT écologiquement, abandon de la métrique

```{r}
#   # IMPORT
# DMH_placette <- read.table("placette_Canopix_DMH.csv", sep=";", dec=",", header=TRUE, stringsAsFactors = FALSE)
# 
#   # Passage Diamètre en mètre
# DMH_placette <- DMH_placette %>%
#   mutate(DBH.m = DMH_placette$diam * 0.01)
#   # Garder que les arbres morts (M)
# G <- DMH_placette %>% 
#   filter(Cat_arbre =="M") %>%
#   group_by(num_arbre) %>% 
#   summarise(g = pi*(DBH.m/2)^2) %>% 
#   distinct()
#   # Standardiser l'appellation de la placette 
# G <- separate(G, num_arbre, sep = "_", into = c("massif", "placette", "reste"))
# G <- G %>% 
#   unite("placette", massif, placette, sep = "_")
#   # Changer 169 en 170 (arbre thèse V_170 dans la parcelle 169)
# G <- G %>% 
#   mutate(placette = ifelse(placette == "V_169", "V_170", placette))
#   # Calcul G (M) par placette
# G_plac <- G %>% 
#   group_by(placette) %>% 
#   summarise(Gtot_M.m2.ha = sum(g, na.rm=TRUE)) %>% 
#   distinct() 
# 
# #######################################################################
# 
# # Calcul surface terrière des arbres DMH #
# 
#   # Garde ques les arbres DMH
# G_tot <- DMH_placette %>%
#   group_by(num_arbre) %>% 
#   summarise(g = pi*(DBH.m/2)^2) %>% 
#   distinct()
# 
# # Calcul G par placette #
# 
#   # Séparer l'id
# G_tot <- separate(G_tot, num_arbre, sep = "_", into = c("massif", "placette", "reste"))
#   # Réunir pour former la placette (ex : T_118)
# G_tot <- G_tot %>% 
#   unite("placette", massif, placette, sep = "_") %>% 
#   group_by(placette) %>%
#   summarise(Gtot.m2.ha = sum(g, na.rm=TRUE)) %>% 
#   mutate(placette = ifelse(placette == "V_169", "V_170", placette))
#   # Changer 169 en 170 (arbre thèse V_170  dans la parcelle 169)
# 
#   # IMPORT pour avoir la colonne placette avec les 20 ID
# MSS <- read.csv("//no-datafile.inra.local/Biodiversite/projets/Bois_mort/Canopee/These_Balvay/Stagiaires/Adrien Debout - 03-02 au 01-08-2025/Data/Metriques_Seuils_Strates_AD.csv", sep=";", header=TRUE, stringsAsFactors = FALSE)
#   # Jointure
# G_F <- MSS %>% 
#   select(placette) %>%
#   left_join(G_tot %>%
#               select(everything()), by = "placette") %>%
#   left_join(G_plac, by = "placette") %>%
#   mutate(Gtot_M.m2.ha = ifelse(is.na(Gtot_M.m2.ha), 0, Gtot_M.m2.ha)) %>%
#   mutate(Proportion_arbresmorts = (Gtot_M.m2.ha / Gtot.m2.ha) * 100)
# 
#   # Format long
# G_F_pivot <- G_F %>%
#   pivot_longer(cols = 2:3, names_to ="categorie_G", values_to = "G_m2_ha")
# 
#   # graph proportion des 3 types de BM
# TousG <- ggplot(G_F_pivot, aes(x = placette, y = G_m2_ha, fill = categorie_G)) +
#   geom_bar(position="fill", stat="identity") +
#   labs(title = "Surface terrière des arbres morts par rapport à la surface terrière totale",
#        x = "Placette",
#        y = "Surface terrière (m².ha)") +
#   theme_classic() + 
#   theme(axis.text.x = element_text(angle = 90)) + 
#   geom_col(aes(fill = categorie_G)) +
#   scale_fill_manual(values = c("black", "grey"))
# 
# 
# # 
# Proportion_arbresmorts <- G_F$Proportion_arbresmorts
#   # Couleur différente pour les massifs sur le ggplot
# G_F <- G_F %>%
# mutate(Massif = str_extract(placette, "^[A-Z]"))
# # Graphique pour visualiser
# Prop <- ggplot(G_F, aes(x = placette, y = Proportion_arbresmorts, fill = Massif)) +
#   geom_bar(stat = "identity") +
#   geom_text(aes(label = paste0(round(Proportion_arbresmorts, 2), "%")), vjust = -0.5, nudge_y = 0.05 * Proportion_arbresmorts, size = 2.5) +
#   labs(title = "Proportion de G des arbres (M) sur la surface G Totale",
#        x = "Placette",
#        y = "Proportion G (M)") +
#   scale_fill_manual(values = c("T" = "darkred", "V" = "darkblue")) +
#   theme_classic() +
#   theme(axis.text.x = element_text(angle = 90))
#   # Faire apparaître 2 ggplot en même temps
# grid.arrange(TousG, Prop, ncol = 2)
#  # Enlever la colonne Massif
# G_F <- G_F %>%
# select(-"Massif")
#   # Proportion G des arbres morts sur tous les arbres Ecart_type
# sd(G_F$Proportion_arbresmorts) # 2.876768
# min(G_F$Proportion_arbresmorts) # 0
# max(G_F$Proportion_arbresmorts) # 12.44391
# 
#   # EXPORT
# write.table(x = G_F, file = "//no-datafile.inra.local/Biodiversite/projets/Bois_mort/Canopee/These_Balvay/Stagiaires/Adrien Debout - 03-02 au 01-08-2025/Data/Metriques_ProportionG_arbresmorts_AD.csv", row.names = FALSE, dec=".", sep=";")
```

# 14. Matrice de corrélation des métriques
1 : toutes les métriques
2 : filtrage par critère de corrélation (+0.6 ou -0.6) pour garder seulement les relations intéressantes entre les métriques

```{r}

MSS <- read.csv("//no-datafile.inra.local/Biodiversite/projets/Bois_mort/Canopee/These_Balvay/Stagiaires/Adrien Debout - 03-02 au 01-08-2025/Data/Metriques_Seuils_Strates_AD.csv", sep=";", header=TRUE, stringsAsFactors = FALSE)

BMP_Strates <- read.csv("//no-datafile.inra.local/Biodiversite/projets/Bois_mort/Canopee/These_Balvay/Stagiaires/Adrien Debout - 03-02 au 01-08-2025/Data/Metriques_BMP_Strates_AD.csv", sep=";", header=TRUE, stringsAsFactors = FALSE)

BMP_Arbres <- read.csv("//no-datafile.inra.local/Biodiversite/projets/Bois_mort/Canopee/These_Balvay/Stagiaires/Adrien Debout - 03-02 au 01-08-2025/Data/Metriques_BMPtot_Arbres_AD.csv", sep=";", header=TRUE, stringsAsFactors = FALSE)

BMP_Placettes <- read.csv("//no-datafile.inra.local/Biodiversite/projets/Bois_mort/Canopee/These_Balvay/Stagiaires/Adrien Debout - 03-02 au 01-08-2025/Data/Metriques_BMPtot_Placette_AD.csv", sep=";", header=TRUE, stringsAsFactors = FALSE)

BMS_Placettes <- read.csv("//no-datafile.inra.local/Biodiversite/projets/Bois_mort/Canopee/These_Balvay/Stagiaires/Adrien Debout - 03-02 au 01-08-2025/Data/Metriques_BMStot_Placette_AD.csv", sep=";", header=TRUE, stringsAsFactors = FALSE)

BMD_Placettes <- read.csv("//no-datafile.inra.local/Biodiversite/projets/Bois_mort/Canopee/These_Balvay/Stagiaires/Adrien Debout - 03-02 au 01-08-2025/Data/Metriques_BMDtot_Placette_AD.csv", sep=";", header=TRUE, stringsAsFactors = FALSE)

BMT_Placettes <- read.csv("//no-datafile.inra.local/Biodiversite/projets/Bois_mort/Canopee/These_Balvay/Stagiaires/Adrien Debout - 03-02 au 01-08-2025/Data/Metriques_BMtot_Placette_AD.csv", sep=";", header=TRUE, stringsAsFactors = FALSE)

Prop_BM_Placettes <- read.csv("//no-datafile.inra.local/Biodiversite/projets/Bois_mort/Canopee/These_Balvay/Stagiaires/Adrien Debout - 03-02 au 01-08-2025/Data/Metriques_ProportionBM_Placette_AD.csv", sep=";", header=TRUE, stringsAsFactors = FALSE)

Couvert_Placettes <- read.csv("//no-datafile.inra.local/Biodiversite/projets/Bois_mort/Canopee/These_Balvay/Stagiaires/Adrien Debout - 03-02 au 01-08-2025/Data/Metriques_Couvert_Placette_AD.csv", sep=";", header=TRUE, stringsAsFactors = FALSE)

Encombrement_Placettes <- read.csv("//no-datafile.inra.local/Biodiversite/projets/Bois_mort/Canopee/These_Balvay/Stagiaires/Adrien Debout - 03-02 au 01-08-2025/Data/Metriques_Encombrement_Placette_AD.csv", sep=";", header=TRUE, stringsAsFactors = FALSE)

Taux_mortalite_Placettes <- read.csv("//no-datafile.inra.local/Biodiversite/projets/Bois_mort/Canopee/These_Balvay/Stagiaires/Adrien Debout - 03-02 au 01-08-2025/Data/Metriques_TauxMortalité_Placette_AD.csv", sep=";", header=TRUE, stringsAsFactors = FALSE)

Div_BM_Placettes <- read.csv("//no-datafile.inra.local/Biodiversite/projets/Bois_mort/Canopee/These_Balvay/Stagiaires/Adrien Debout - 03-02 au 01-08-2025/Data/Metriques_DiversiteBM_Placette_AD.csv", sep=";", header=TRUE, stringsAsFactors = FALSE)

# Prop_G_Arbresmorts_Placettes <- read.csv("//no-datafile.inra.local/Biodiversite/projets/Bois_mort/Canopee/These_Balvay/Stagiaires/Adrien Debout - 03-02 au 01-08-2025/Data/Metriques_ProportionG_arbresmorts_AD.csv", sep=";", header=TRUE, stringsAsFactors = FALSE)

Metriques_Arbre_RB <- read.csv("//no-datafile.inra.local/Biodiversite/projets/Bois_mort/Canopee/These_Balvay/Stagiaires/Adrien Debout - 03-02 au 01-08-2025/Data/metriques_RB/metriques_arbre.csv", sep=",", header=TRUE, stringsAsFactors = FALSE)

Metriques_Placettes_RB <- read.csv("//no-datafile.inra.local/Biodiversite/projets/Bois_mort/Canopee/These_Balvay/Stagiaires/Adrien Debout - 03-02 au 01-08-2025/Data/metriques_RB/metriques_placettes.csv", sep=",", header=TRUE, stringsAsFactors = FALSE)

BMP_Strates <- BMP_Strates %>%
  rename(placette = Placette)
BMP_Arbres <- BMP_Arbres %>%
  rename(placette = Placette,
         Vol_BMP_Tot_Arbre = Vol_BMP_Tot)
BMP_Placettes <- BMP_Placettes %>%
  rename(Vol_BMP_Placette_Pondere.m3.ha = Vol_BMP_Tot_Pondere.m3.ha)
BMS_Placettes <- BMS_Placettes %>%
  rename(BMS_Placette.m3.ha = BMS_F.m3.ha)
BMD_Placettes <- BMD_Placettes %>%
  rename(Vol_BMD_Placette_m3.ha = Vol_BMD_tot_m3.ha)
Couvert_Placettes <- Couvert_Placettes %>%
  rename(Couvert_Placette = ouverture_pc)
Encombrement_Placettes <- Encombrement_Placettes %>%
  rename(Encombrement_Understory_Placette = Understory..arbustive.,
         Encombrement_Canopy_Placette = Canopy..arboree.)
Taux_mortalite_Placettes <- Taux_mortalite_Placettes %>%
  rename(Taux_M_Placette = Taux_M_tot)
Div_BM_Placettes <- Div_BM_Placettes %>%
  rename(NB_espBM_Placette = NB_espBM)
# Prop_G_Arbresmorts_Placettes <- Prop_G_Arbresmorts_Placettes %>%
#   rename(Proportion_ArbresM_Placette = Proportion_arbresmorts)

Metriques_Arbre_RB <- Metriques_Arbre_RB %>% 
  mutate(id_arbre = ifelse(id_arbre == "V_169", "V_170", id_arbre))
metriques_arbresRB <- Metriques_Arbre_RB %>%
  filter(strate == "arbre") %>%
  select(-"strate") %>%
  rename(placette = id_arbre,
         abon_tot_arbre = abon_tot,
         abon_saprox_arbre = abon_saprox,
         abon_cavite_arbre = abon_cavite,
         abon_sporophore_arbre = abon_sporophore,
         densi_tot_arbre = densi_tot,
         densi_saprox_arbre = densi_saprox,
         densi_cavite_arbre = densi_cavite,
         densi_sporophore_arbre = densi_sporophore,
         div_tot_arbre = div_tot,
         div_saprox_arbre = div_saprox,
         div_cavite_arbre = div_cavite,
         div_sporophore_arbre = div_sporophore)
metriques_strateUC <- Metriques_Arbre_RB %>%
  filter(strate == "UC") %>%
  select(-"strate") %>%
  rename(placette = id_arbre,
         abon_tot_UC = abon_tot,
         abon_saprox_UC = abon_saprox,
         abon_cavite_UC = abon_cavite,
         abon_sporophore_UC = abon_sporophore,
         densi_tot_UC = densi_tot,
         densi_saprox_UC = densi_saprox,
         densi_cavite_UC = densi_cavite,
         densi_sporophore_UC = densi_sporophore,
         div_tot_UC = div_tot,
         div_saprox_UC = div_saprox,
         div_cavite_UC = div_cavite,
         div_sporophore_UC = div_sporophore)
metriques_strateLC <- Metriques_Arbre_RB %>%
  filter(strate == "LC") %>%
  select(-"strate") %>%
  rename(placette = id_arbre,
         abon_tot_LC = abon_tot,
         abon_saprox_LC = abon_saprox,
         abon_cavite_LC = abon_cavite,
         abon_sporophore_LC = abon_sporophore,
         densi_tot_LC = densi_tot,
         densi_saprox_LC = densi_saprox,
         densi_cavite_LC = densi_cavite,
         densi_sporophore_LC = densi_sporophore,
         div_tot_LC = div_tot,
         div_saprox_LC = div_saprox,
         div_cavite_LC = div_cavite,
         div_sporophore_LC = div_sporophore)
metriques_strateBC <- Metriques_Arbre_RB %>%
  filter(strate == "BC") %>%
  select(-"strate") %>%
  rename(placette = id_arbre,
         abon_tot_BC = abon_tot,
         abon_saprox_BC = abon_saprox,
         abon_cavite_BC = abon_cavite,
         abon_sporophore_BC = abon_sporophore,
         densi_tot_BC = densi_tot,
         densi_saprox_BC = densi_saprox,
         densi_cavite_BC = densi_cavite,
         densi_sporophore_BC = densi_sporophore,
         div_tot_BC = div_tot,
         div_saprox_BC = div_saprox,
         div_cavite_BC = div_cavite,
         div_sporophore_BC = div_sporophore)

Metriques_Placettes_RB <- Metriques_Placettes_RB %>% 
  mutate(placette = ifelse(placette == "V_169", "V_170", placette))
Metriques_Placettes_totalRB <- Metriques_Placettes_RB %>%
  filter(etage == "total") %>%
  select(-"etage") %>%
  rename(placette = placette,
         abon_tot_PT = abon_tot,
         abon_saprox_PT = abon_saprox,
         abon_cavite_PT = abon_cavite,
         abon_sporophore_PT = abon_sporophore,
         div_tot_PT = div_tot,
         div_saprox_PT = div_saprox,
         div_cavite_PT = div_cavite,
         div_sporophore_PT = div_sporophore)
Metriques_Placettes_seRB <- Metriques_Placettes_RB %>%
  filter(etage == "se") %>%
  select(-"etage") %>%
  rename(placette = placette,
         abon_tot_SE = abon_tot,
         abon_saprox_SE = abon_saprox,
         abon_cavite_SE = abon_cavite,
         abon_sporophore_SE = abon_sporophore,
         div_tot_SE = div_tot,
         div_saprox_SE = div_saprox,
         div_cavite_SE = div_cavite,
         div_sporophore_SE = div_sporophore)
Metriques_Placettes_canopeeRB <- Metriques_Placettes_RB %>%
  filter(etage == "canopee") %>%
  select(-"etage") %>%
  rename(placette = placette,
         abon_tot_CA = abon_tot,
         abon_saprox_CA = abon_saprox,
         abon_cavite_CA = abon_cavite,
         abon_sporophore_CA = abon_sporophore,
         div_tot_CA = div_tot,
         div_saprox_CA = div_saprox,
         div_cavite_CA = div_cavite,
         div_sporophore_CA = div_sporophore)

Metriques <- MSS %>%
  left_join(BMP_Strates, by = "placette") %>%
  left_join(BMP_Arbres, by = "placette") %>%
  left_join(BMP_Placettes, by = "placette") %>%
  select(-"Vol_BMP_Tot.m3.ha", -"Contribution_G_ArbreDMH") %>%
  left_join(BMS_Placettes, by = "placette") %>%
  left_join(BMD_Placettes, by = "placette") %>%
  select(-"Vol_BMD_Mtot.m3.ha", -"VolTotC.m3.ha") %>%
  left_join(BMT_Placettes, by = "placette") %>%
  left_join(Prop_BM_Placettes, by = "placette") %>%
  select(-"BMtot.m3.ha.y", -"Vol_BMP_Tot_Pondere.m3.ha", -"Vol_BMD_tot.m3.ha") %>%
  rename(BMtot.m3.ha = BMtot.m3.ha.x) %>%
  left_join(Couvert_Placettes, by = "placette") %>%
  left_join(Encombrement_Placettes, by = "placette") %>%
  left_join(Taux_mortalite_Placettes, by = "placette") %>%
  select(-"NB_arbres", -"nb_Mort") %>%
  left_join(Div_BM_Placettes, by = "placette") %>%
  select(-"NB_espBMD_placette", -"NB_espBMS_placette", -"NB_espBMP_placette") %>%
  # left_join(Prop_G_Arbresmorts_Placettes, by = "placette") %>%
  # select(-"Gtot.m2.ha", -"Gtot_M.m2.ha") %>%
  left_join(metriques_arbresRB, by = "placette") %>%
  relocate(names(metriques_arbresRB), .before = "Vol_BMP_Tot_Arbre") %>%
  left_join(metriques_strateUC, by = "placette") %>%
  relocate(names(metriques_strateUC), .before = "Vol_BMP_UC.m3") %>%
  left_join(metriques_strateLC, by = "placette") %>%
  relocate(names(metriques_strateLC), .before = "Vol_BMP_LC.m3") %>%
  left_join(metriques_strateBC, by = "placette") %>%
  relocate(names(metriques_strateBC), .before = "Vol_BMP_BC.m3") %>%
  left_join(Metriques_Placettes_totalRB, by = "placette") %>%
  relocate(names(Metriques_Placettes_totalRB), .after = "Vol_BMP_Under.m3") %>%
  left_join(Metriques_Placettes_seRB, by = "placette") %>%
  relocate(names(Metriques_Placettes_seRB), .before = "Vol_BMP_Under.m3") %>%
  left_join(Metriques_Placettes_canopeeRB, by = "placette") %>%
  relocate(names(Metriques_Placettes_canopeeRB), .before = "Vol_BMP_Canop.m3")

  # Enlever la colonne placette (character) 
Metriques <- Metriques %>%
  select(-"placette")
  # Matrice de corrélation
library(ggcorrplot)
png("corrplot_largetest.png", width = 3000, height = 3000, res = 300) # Ouverture png
corr_matrix <- cor(Metriques) # Corrélation
filtered_corr <- ifelse(abs(corr_matrix) >= 0.6, corr_matrix, NA)
filtered_corr_clean <- filtered_corr
  # Na en 0 pour le classement hiérarchique hc.order
filtered_corr_clean[!is.finite(filtered_corr_clean)] <- 0
# Filtrer seulement les corrélations intéressantes
ggcorrplot(filtered_corr_clean,
           hc.order = TRUE,
           outline.color = "black",
           tl.col = "white",
           tl.srt = 45,
           ggtheme = ggplot2::theme_minimal() +
             theme(axis.text = element_text(size = 1),
                   plot.margin = margin(1, 1, 1, 1, "cm")),
           tl.cex = 5)
ggsave("correlation_plot_large.png", plot = p, width = 30, height = 30, units = "cm", dpi = 300)


dev.off() # fermeture png

# Sous-matrice pour mieux voir les corrélations #
  # metriques de vol BM + div BM
seMetriques <- Metriques %>%
  select(21 , 34, 47, 60, 69, 78, 87 : 91, 96 : 98)
corr_sousmatrix <- cor(seMetriques)
filtered_corr <- ifelse(abs(corr_sousmatrix) >= 0.6, corr_sousmatrix, NA)
filtered_corr_clean <- filtered_corr
  # Na en 0 pour le classement hiérarchique hc.order
filtered_corr_clean[!is.finite(filtered_corr_clean)] <- 0
ggcorrplot(filtered_corr_clean ,
           hc.order = TRUE,
           outline.color = "black",
           tl.col = "white",
           tl.srt = 90,
           ggtheme = ggplot2::theme_minimal() +
             theme(axis.text = element_text(size = 1),
                   axis.ticks = element_line(size = 1),
                   axis.ticks.length = unit(0.2, "cm"),
                   plot.margin = margin(1, 1, 1, 1, "cm")),
           tl.cex = 10,
           lab = TRUE,
           lab_size = 3)
  # Metriques Adrien
AD_Metriques <- Metriques %>%
  select(21 , 34, 47, 60, 69, 78, 87 : 98)
corr_AD_matrix <- cor(AD_Metriques)
filtered_corr <- ifelse(abs(corr_AD_matrix) >= 0.6, corr_AD_matrix, NA)
filtered_corr_clean <- filtered_corr
  # Na en 0 pour le classement hiérarchique hc.order
filtered_corr_clean[!is.finite(filtered_corr_clean)] <- 0
ggcorrplot(filtered_corr_clean ,
           hc.order = TRUE,
           outline.color = "black",
           tl.col = "white",
           tl.srt = 90,
           ggtheme = ggplot2::theme_minimal() +
             theme(axis.text = element_text(color = "black", size = 1),
                   axis.ticks = element_line(size = 1),
                   axis.ticks.length = unit(0.2, "cm"),
                   plot.margin = margin(1, 1, 1, 1, "cm")),
           tl.cex = 10,
           lab = TRUE,
           lab_size = 3,
           lab_col = "black") 

  # Metriques R_Balvay placette
RB_placette_Metriques <- Metriques %>%
  select(61 : 68, 70 : 77, 79 : 86)
RB_placette_matrix <- cor(RB_placette_Metriques)
filtered_corr <- ifelse(abs(RB_placette_matrix) >= 0.6, RB_placette_matrix, NA)
filtered_corr_clean <- filtered_corr
  # Na en 0 pour le classement hiérarchique hc.order
filtered_corr_clean[!is.finite(filtered_corr_clean)] <- 0
ggcorrplot(filtered_corr_clean ,
           hc.order = TRUE,
           outline.color = "black",
           tl.col = "white",
           tl.srt = 90,
           ggtheme = ggplot2::theme_minimal() +
             theme(axis.text = element_text(size = 1),
                   axis.ticks = element_line(size = 1),
                   axis.ticks.length = unit(0.2, "cm"),
                   plot.margin = margin(1, 1, 1, 1, "cm")),
           tl.cex = 10,
           lab = TRUE,
           lab_size = 2)

  # Metriques R_Balvay arbre
RB_arbre_Metriques <- Metriques %>%
  select(48 : 59)
RB_arbre_matrix <- cor(RB_arbre_Metriques)
filtered_corr <- ifelse(abs(RB_arbre_matrix) >= 0.6, RB_arbre_matrix, NA)
filtered_corr_clean <- filtered_corr
  # Na en 0 pour le classement hiérarchique hc.order
filtered_corr_clean[!is.finite(filtered_corr_clean)] <- 0
ggcorrplot(filtered_corr_clean ,
           hc.order = TRUE,
           outline.color = "black",
           tl.col = "white",
           tl.srt = 90,
           ggtheme = ggplot2::theme_minimal() +
             theme(axis.text = element_text(size = 1),
                   axis.ticks = element_line(size = 1),
                   axis.ticks.length = unit(0.2, "cm"),
                   plot.margin = margin(1, 1, 1, 1, "cm")),
           tl.cex = 10,
           lab = TRUE,
           lab_size = 2)

  # Metriques R_Balvay strates arbres
RB_strates_Metriques <- Metriques %>%
  select(9 : 20, 22 : 33, 35 : 46)
RB_strates_matrix <- cor(RB_strates_Metriques)
filtered_corr <- ifelse(abs(RB_strates_matrix) >= 0.6, RB_strates_matrix, NA)
filtered_corr_clean <- filtered_corr
  # Na en 0 pour le classement hiérarchique hc.order
filtered_corr_clean[!is.finite(filtered_corr_clean)] <- 0
ggcorrplot(filtered_corr_clean ,
           hc.order = TRUE,
           outline.color = "black",
           tl.col = "white",
           tl.srt = 90,
           ggtheme = ggplot2::theme_minimal() +
             theme(axis.text = element_text(size = 1),
                   axis.ticks = element_line(size = 1),
                   axis.ticks.length = unit(0.2, "cm"),
                   plot.margin = margin(1, 1, 1, 1, "cm")),
           tl.cex = 10,
           lab = TRUE,
           lab_size = 1.5,
           )
```

